臺灣高等法院刑事判決　　　　95年度上訴字第4074、4076號
上　訴　人
即　被　告　吳明憲
　　　　　　甲Ｊ○
　　　　　　胡從金
　　　　　　張嘉浚
上列上訴人等因洗錢防制法等案件，不服臺灣基隆地方法院93年
度訴字第787號，中華民國94年11月14日及94年12月12日、95年
度訴緝字第7號，中華民國95年3月21日第一審判決（起訴案號：
臺灣基隆地方法院檢察署93年度偵字第2386號、第2669號、第28
97號、第3055號、第3102號、第3283號、第3318號、第3458號、
第3801號、第3847號、第4171號，併辦案號：臺灣臺中地方法院
檢察署93年度核退偵字第222號、臺灣基隆地方法院檢察署94年
度核退偵字第1號、94年度偵字第4001號、臺灣新竹地方法院檢
察署93年度偵字第5836號），提起上訴，本院判決如下：
    主  文
原判決關於吳明憲、甲Ｊ○、胡從金、張嘉浚部分均撤銷。
吳明憲共同常業詐欺，處有期徒刑肆年。附表五所示之物均沒收
。
甲Ｊ○共同常業詐欺，處有期徒刑參年陸月。附表五所示之物均
沒收。
胡從金共同常業詐欺，處有期徒刑壹年陸月。如附表四所示之文
件上偽造之「甲Ｚ○」印文及署名、偽造之「亞太保險代理人股
份有限公司」印文及署名壹枚、「亞太保險代理人股份有限公司
甲Ｚ○」署名及附表五、附表六所示之物均沒收。
張嘉浚連續幫助常業詐欺，累犯，處有期徒刑壹年。
    事  實
一、張嘉浚曾因違反動產擔保交易法案件，經臺灣臺中地方法院
    判處有期徒刑2月確定，於民國92年3月20日易科罰金執行完
    畢。
二、吳明憲、甲Ｊ○與真實姓名年籍不詳綽號「小林」（又稱「
    余董」、「魚仔」、「董仔」，下稱「小林」）、「麥可」
    、「愛我」等成年男子及大陸地區不詳年籍成年男、女，基
    於共同意圖為自己不法所有並恃以為生之常業犯意聯絡，共
    組常業詐欺集團，由綽號「小林」之人擔任臺灣地區收購帳
    戶、領取詐騙款項之首腦，指示吳明憲、甲Ｊ○、「愛我」
    擔任收購帳戶、領取詐騙款項或人頭帳戶間轉匯、匯款至大
    陸地區等工作；「麥可」與不詳姓名年籍男、女負責在大陸
    地區撥打詐騙電話，並於詐騙款項匯入人頭帳戶後，通知吳
    明憲、甲Ｊ○、「愛我」等提領詐騙款項之工作。而張嘉浚
    明知「小林」係在從事詐騙行為之人，並知悉余天晏（另案
    審理）有收購帳戶之管道，且可預見收購人頭帳戶可供常業
    詐欺集團使用，竟基於幫助他人常業詐欺之概括犯意，自92
    年10月間某日起，居間介紹余天晏與「小林」認識，余天晏
    乃加入上開常業詐欺集團，負責擔任該集團實際收購人頭帳
    戶之工作。張嘉浚並自92年10月間起，將余天晏在基隆等地
    ，陸續以存摺1本（包括金融卡及其密碼、語音密碼）新臺
    幣（下同）1,000元至5,000元不等之代價，向附表一所示之
    人收購如附表一所示之部分帳戶，轉交與「小林」，再將「
    小林」所給付每本帳戶2,500至10,000元不等之代價轉付余
    天晏，迄至同年12月間始因故停手，而由余天晏另行將收購
    之人頭帳戶以郵寄或交由吳明憲、甲Ｊ○轉交之方式交與「
    小林」，再由吳明憲、甲Ｊ○處透過直接交付或匯款之方式
    獲取「小林」給付之上開代價。
三、該詐欺集團由余天晏、吳明憲等人收購如附表一所示之帳戶
    及胡從金冒名申請之帳戶（詳如後述）後，即自92年11月16
    日起至93年7月21日止，由大陸地區之成員負責撥打詐騙電
    話，以附表二所示之詐騙方式，分別使附表二所示甲Ｋ○等
    163人陷於錯誤，至銀行或郵局等金融機構之提款機前操作
    按鍵，匯出如附表二所示之款項至如附表一所示丁鳳君等人
    之人頭帳戶內（被害人匯款日期、金額、遭詐騙方式、匯入
    帳戶等均詳如附表二所示），再由大陸地區實施詐騙之人確
    認匯款後，以電話通知吳明憲、甲Ｊ○、「愛我」提領詐得
    款項，若所分配之帳戶當天提款金額已滿，則將餘額轉匯至
    其他帳戶，平均每日約提領數十萬至百萬不等之金額，並由
    當日提領款項之人獲取每日提領比例1%分款項之利益（吳明
    憲約分得7、80萬元、甲Ｊ○於93年6月7日另案入監後未再
    參與，約分得200至300多萬元利益），其餘提領款項則交與
    「小林」或匯入「小林」、「麥可」指示之帳戶，而以上述
    詐騙方式為常業並賴以為生。
四、上開常業詐欺集團之首腦「小林」為遂行集團之任務，乃在
    報上刊登兼職廣告，誘使前來應徵之人冒名申請人頭帳戶，
    以供該詐欺集團使用。於92年11月間，胡從金見「小林」刊
    登之兼職廣告後，即與「小林」聯繫，初係以每月8,000元
    之薪資，代「小林」收送包裹、匯款（包裹內容物即余天晏
    欲寄給「小林」之人頭帳戶，匯款係將收購帳戶之款項匯與
    余天晏，斯時胡從金並不知情），嗣於92年12月間，「小林
    」即要求胡從金提供大頭照2張，以每至1銀行開設人頭帳戶
    即可獲取2,000元之代價，誘使胡從金冒用「甲Ｚ○」及「
    亞太保險代理人股份有限公司」（下稱亞太保險代理人公司
    ）名義開設人頭帳戶。而胡從金可預見冒用他人名義申辦帳
    戶，並將申辦所得之存摺、提款卡、密碼等資料提供「小林
    」使用，「小林」極可能以該帳戶作為常業詐欺取財之犯罪
    工具，竟在不違反其本意之情況下，基於幫助他人常業詐欺
    取財之未必故意及概括犯意，且與「小林」基於共同行使偽
    造私文書、行使變造特種文書之概括犯意聯絡，將其本人照
    片2張交與「小林」，再由「小林」將貼有胡從金照片之變
    造甲Ｚ○名義之國民身分證，連同變造之亞太保險代理人公
    司營利事業登記證、該公司印章及負責人甲Ｚ○私章等物交
    與胡從金，胡從金收受上開物件後，即自92年12月25日起，
    至同年12月30日止，連續持上開變造證件、印章等物，前往
    附表三所示之銀行填具開戶申請書，並在如附表四所示之申
    請書、印鑑卡等文件上偽造「亞太保險代理人股份有限公司
    甲Ｚ○」、「亞太保險代理人股份有限公司」或「甲Ｚ○」
    之署名及蓋用偽造上開名義之印章，再將各該文件交付各承
    辦銀行行員，而據以行使，足生損害於戶籍機關、金融機構
    分別對國民身分證、帳戶管理之正確性及亞太保險代理人公
    司、甲Ｚ○本人。胡從金辦妥上開帳戶後，即將各該帳戶存
    摺、金融卡、密碼等資料交與「小林」，並獲取每1件（含2
    帳戶及1張金融卡）2,000元之報酬。嗣各該申辦之帳戶即為
    上開常業詐欺集團所用，並於93年1月16日、同年1月19日有
    如附表二編號31、32所示地○○、甲Ｗ○2人遭騙而匯入款
    項至如附表三編號２所示胡從金冒用亞太保險代理人公司
    名義申請之帳戶。嗣於93年1月29日上午12時許，胡從金再
    持前開變造證件、印章至臺中市○○區○○路1段261號聯信
    商業銀行辦理金融交易時，為警當場查獲，並扣得如附表六
    所示之上開變造之臺中市政府亞太保險代理人公司營利事業
    登記證、其上貼有胡從金相片之變造甲Ｚ○國民身分證各1
    張、偽造之亞太保險代理人公司及甲Ｚ○印章各1顆。
五、於93年3月間，因上開詐欺集團成員「愛我」退出，缺乏人
    手提領詐騙款項，胡從金乃在「小林」之引見下，進而變更
    犯意加入上開常業詐欺集團，並與上開常業詐欺集團成員基
    於共同意圖為自己不法所有及隱匿自己常業詐欺重大犯罪所
    得之犯意聯絡，自93年3月間起，連續2、3個星期，與吳明
    憲、甲Ｊ○共同擔任該集團內前揭提領詐騙款項之工作，並
    獲取每日提領比例1%分款項之利益（胡從金此段期間約獲得
    20,000元之利益）。嗣因遭詐騙匯款如附表二所示甲Ｋ○等
    人發覺帳戶內存款短少知悉受騙，經報警後，於93年6月18
    日晚間7時許，在基隆市○○路79號2樓為警查獲前來基隆收
    購及退回人頭帳戶之吳明憲與陪同前來之胡從金，並起獲該
    集團所收購預備供本案犯罪所用如附表五編號1至10所示之
    存摺及提款卡、如附表五編號11至14所示供常業詐欺犯罪所
    用之行動電話2支、易付卡門號5張、黑色手提袋1只及犯罪
    所得現金337,000元，又於原審法院94年8月30日審理時命員
    警至余天晏住處，扣得余天晏所有但非供吳明憲、甲Ｊ○等
    人匯入收購帳戶款項之華南商業銀行基隆港口分行（帳號：
    000000000000號）活期儲蓄存款存摺2本。
六、案經臺灣基隆地方法院檢察署檢察官指揮基隆市警察局第一
    分局及臺北縣政府警察局新店分局報告臺灣基隆地方法院檢
    察署檢察官偵查起訴及檢舉移送併辦、臺中市警察局第六分
    局報告臺灣臺中地方法院檢察署呈請臺灣高等法院檢察署檢
    察長令轉臺灣基隆地方法院檢察署檢察官移送併辦。
    理  由
壹、證據能力方面：
    查本案如附表二所示被害人葉莉萍等、附表三所示之被害人
    甲Ｚ○於警詢之指述，雖屬被告以外之人於審判外之陳述，
    惟此部分之證據業據被告等於原審準備程序同意作為證據，
    且於原審調查證據時未就證據能力聲明異義，被告甲Ｊ○於
    本院準備程序亦對證據能力無意見，而經本院審酌該言詞陳
    述作成之狀況，亦認為適當，自得作為證據，合先敘明。
貳、實體方面：
一、認定事實所憑之證據
（一）被告吳明憲、甲Ｊ○、張嘉浚常業詐欺部分：
      被告吳明憲、甲Ｊ○、張嘉浚雖均未於本院言詞辯論時到
      庭，惟據其前所述，上揭事實，業據其等供承不諱，並經
      證人余天晏於原審結證在卷（見第787號原審卷(四)第156至
      162頁、第172至175頁、第787號原審卷(七)第38至39頁）。
      又附表二所示被害人甲Ｋ○等人確實遭該詐騙集團成員以
      附表二所示之詐騙方法，詐騙而匯款至如附表一所示丁鳳
      君等人頭帳戶及附表三所示之冒名帳戶等情，亦據如附表
      二所示之被害人甲Ｋ○等人於警詢指訴或偵查中證述甚詳
      ，復有如附表一、三所示人頭帳戶及冒名帳戶之開戶資料
      及存款交易往來明細表、如附表二證據欄所示被害人之匯
      款資料等件在卷可稽，並有如附表五編號1至14所示之存
      摺25本、提款卡20張、行動電話2支、易付卡門號5張、黑
      色手提袋1只及現金337,000元扣案可資佐證，則以上開詐
      欺集團詐騙行為之反覆性、連續性，迄今報案之詐騙人數
      高達百人以上，且詐欺所得達1千8百餘萬元等情觀之，上
      開詐欺集團，顯係以詐騙方式為常業並賴以為生。被告甲
      Ｊ○嗣於本院準備程序時改稱：其一開始並不知情，知情
      之後即趕快離開云云，委無足採。
（二）被告胡從金事實四部分：
   　 被告胡從金未於本院到庭，惟據其前所述，上揭事實四部
      分，迭據其坦承不諱，核與被害人甲Ｚ○於警詢時指稱：
      其遭冒用名義申請帳戶（第2776號偵查卷第8至9頁）等情
      節相符，且被害人地○○、甲Ｗ○2人確實遭詐騙而匯入
      款項至如附表三編號２所示胡從金冒用亞太保險代理人
      公司名義申請之帳戶等情，亦據被害人地○○、甲Ｗ○（
      即附表二編號31、32）於警詢時（見第222號偵查卷第146
      至149頁、第787號原審卷(三)第229至230頁）指述甚詳，並
      有被告冒用甲Ｚ○、亞太保險代理人公司名義申請如附表
      三所示各銀行帳戶之開戶資料，即如附表四所示之文件（
      附表四編號1見原審卷(八)第93、92頁，編號2見原審卷(八)第
      94、95頁，編號3見原審卷(八)第15至17頁，編號4見原審卷
      (八)第11、17、14頁，編號5見原審卷(八)第20至23頁、第31
      頁，編號6見原審卷(八)第25至28頁、第31頁，編號7見原審
      卷(八)第33至35頁，編號8見原審卷(八)第36至38頁，編號9見
      原審卷(八)第43至44頁，編號10見原審卷(八)第45、47頁，編
      號11見原審卷(八)第51至53頁、第49頁，編號12見原審卷(八)
      第60至61頁、第56頁，編號13見原審卷(八)第65至66頁，編
      號14見原審卷(八)第68、69頁，編號15見原審卷(八)第86、89
      頁，編號16見原審卷(八)第77至78頁、第88頁）、交易明細
      表（見第222號偵查卷第97、98頁）、被害人地○○、甲
      Ｗ○之匯款申請書（見第222號偵查卷第142至143頁、第1
      44至145頁）在卷可稽，復有附表六所示變造之亞太保險
      代理人公司臺中市政府營利事業登記證（第2776號偵查卷
      第33、34頁）、其上貼有胡從金相片之甲Ｚ○身分證（第
      2776號偵查卷第22頁）、偽刻之亞太保險代理人公司及甲
      Ｚ○印章各1顆扣案可資佐證，堪認被告胡從金此部分之
      自白核與事實相符。
（三）被告胡從金事實五部分：
      被告胡從金未於本院到庭，據其前所述，雖坦承曾受「小
      林」、吳明憲之指示代為領取上開詐欺集團詐騙所得款項
      ，惟僅承認其係該詐欺集團之幫助犯，而矢口否認係該詐
      欺集團之共犯，辯稱：其原係以每月8,000元之薪資受僱
      於「小林」從事收送包裹之兼職工作，於93年3月初，「
      小林」來電告知介紹從事另一工作，並介紹與吳明憲、甲
      Ｊ○認識，吩咐以後可聽吳明憲之安排工作，此後即由「
      小林」來電聯絡，不定時約其前往網咖或泡沫紅茶店等待
      吩咐，因「小林」、吳明憲行事十分低調，談話小聲不讓
      其聽聞，故其一直認為「小林」等可能係從事地下錢莊收
      帳之事，並不知係詐欺集團份子。直至93年3月中旬，「
      小林」拿1張提款卡及密碼要其去領款交給吳明憲，當時
      其尚不知領取之款項係詐騙所得，嗣聽聞吳明憲、甲Ｊ○
      及余天晏之對談，始知吳明憲係詐騙集團領錢份子，知悉
      後只再參與2天各領一次款項後，即未再從事該工作，故
      其並非該集團之成員，與「小林」、吳明憲等人並無常業
      詐欺之犯意聯絡，且當時被告本身亦有正當職業，應僅構
      成幫助犯云云。然：
    １有關被告胡從金參與提領詐欺款項之情形，業據證人即同
      案被告吳明憲於原審證述：「之前（在93年元宵節左右）
      我跟甲Ｊ○及綽號『愛我』的人3個人一起負責領詐欺的
      款項，後來『愛我』沒有做，就剩下我跟甲Ｊ○2人做提
      領詐欺款項，小林問我們2人是否忙的過來，我說忙不過
      來，過幾天（約93年3、4月間），他就叫胡從金過來幫忙
      。我們大部分在定點集合，是由小林分配要提領何帳戶的
      款項，小林是負責分配帳戶及提款卡並告知提領的密碼，
      詐得的款項是另外有人打我們的行動電話告知我們要提領
      多少錢，胡從金大概只有做2、3個禮拜提領詐欺款項的事
      情，這期間胡從金做了幾次提領的事情我不知道。小林曾
      經叫我把提領的提款卡、存摺叫我轉交給胡從金一次。有
      時候小林也會叫我們分別依照他指示的地點去拿提款卡及
      存摺」「（小林分配帳戶叫你們提款，提款之後是否還要
      再集合？）下班後再集合，上班的時間有時候是整天（早
      上9點到晚上10點），有時是下午4點到晚上10點。晚上10
      點時候大家在集合，把領的款項交給小林」「（你做詐領
      款項得到什麼好處？）有，我自己是抽我們3個人提領款
      項全部的1%。他們2人也是領1%，有參與提領款項的人每
      個人都是抽當天所有提領人全部提領款項的1%，都是當天
      結算」（見第787號原審卷(四)第165至166頁）、「（依照
      小林的指示拿人頭帳戶，會不會轉交給胡從金？）我們會
      支援，如果他那邊已經沒有存摺可以領，我就會把我分配
      的一些帳戶一部分讓他幫忙提領。我和胡從金之間有這樣
      支援的情形」「（這樣的情形有幾次？）大概有一、二次
      」（見第787號原審卷(四)第169至170頁）、「（胡從金做
      了2 、3個禮拜，大概有幾天？）那2、3個禮拜的工作天
      （指星期一至星期五）我幾乎天天都有看到他，因為工作
      天的每天晚上都要結算款項」（見第787號原審卷(四)第172
      頁）、「（你們每次分配到的金融卡有多少張？）一天有
      2、3張，一直用到那個帳戶不能用了，大部分都是限制在
      5分鐘內領完，小林一天會打電話給我好幾次，以我分配
      到的提款卡，要隨時等小林的電話去領詐騙款項」「（胡
      從金這2、3個禮拜分配到的錢大約多少？）不多，總共約
      2萬元左右。當天有參與的人是可以領到所有款項的1%，
      有3個人去領的話，就可以分到3%。胡從金是小林介紹過
      來的，小林會算胡從金要分多少，胡從金剛開始一、二天
      的時候，胡從金分的錢比我們少1、2成，因為小林怕他跑
      掉，之後就分的錢跟我一樣。有時候會沒有收入」等語（
      見第787號原審卷(四)第195至196頁），且被告胡從金前亦
      曾冒用他人名義申辦如附表三所示多達10數個人頭帳戶供
      「小林」使用，已認定如前述，則倘係地下錢莊收帳，何
      以需要分配帳戶由多組人馬整日等候通知負責提領款項，
      甚至分配帳戶相互支援？又何需申辦10數個人頭帳戶使用
      ？且邇來詐騙集團，多係以電話、手機簡訊通知中獎、刮
      刮樂或信用卡遭盜刷、退健保費等為由，詐騙被害人至提
      款機更改密碼或操作按鍵，使被害人誤信而匯款至人頭帳
      戶，再旋由實施詐騙之人通知集團內負責提領詐騙款項速
      至提款機操作密碼提領詐得款項，類此案件在社會上層出
      不窮，亦屢經報章雜誌及其他新聞媒體再三披露，而被告
      胡從金係高職畢業之成年人，並非智識淺薄之人，就上開
      提領款項之模式即係詐騙集團提領款項之方式，自知之甚
      稔，故其辯稱第一次提領款項時誤以係地下錢莊收帳，不
      知提領者係詐騙所得款項云云，自不足採。又依附表二所
      示被害人被詐騙匯入之帳戶交易明細觀之，同一帳戶在同
      一天多有數名被害人遭騙而匯入款項之情形，故1張提款
      卡一日需提領詐騙所得款項之次數，多達數次以上，且被
      告胡從金係因另名詐欺集團成員「愛我」退出，被告吳明
      憲及甲Ｊ○忙不過來，始在「小林」介紹下前來援助，亦
      據證人吳明憲證述如前，是被告胡從金辯稱「小林」或吳
      明憲將提款卡交給其提領款項後，其僅提領三次款項，顯
      與事實不符，並不足採，而應以證人吳明憲證述被告於從
      事提領詐欺款項工作之2、3個星期之工作天，均有參與提
      領詐欺款項之工作並結算款項等語為可採。
    ２按共同實施犯罪行為，在合同意思範圍內，相互利用他人
      之行為，以達其犯罪之目的，原不必每一階段均參與，祗
      須分擔犯罪行為之一部，即應對於全部所發生之結果共同
      負責；又共同正犯之意思聯絡，不限於事前有所協議，於
      行為當時，基於相互之認識，以共同犯罪之意思參與者，
      亦無礙共同正犯之成立。而其意思聯絡，原不以數人間直
      接發生者為限，即有間接之聯絡者，亦包括在內。被告胡
      從金與吳明憲、甲Ｊ○、「小林」、「麥可」、余天晏及
      大陸地區負責撥打詐騙電話之不詳年籍成年男、女雖未參
      與每一詐欺行為之階段，且被告胡從金參與提領詐欺款項
      之時間非長，惟被告胡從金所參與者係詐欺集團重要之提
      領詐欺款項工作，且其就領取之款項係詐騙所得之款項知
      之甚稔，猶參與該詐欺集團之重要分工階段，並獲取利益
      ，足見其與上開詐欺集團成員係在合同意思範圍內，相互
      利用他人之行為，以達其等獲取並隱匿詐騙款項之目的，
      其與上開詐欺集團成員就上開犯行間，自有犯意之聯絡及
      行為分擔，應論以共同正犯，是其辯稱僅係幫助犯云云，
      並不足採。
（四）綜上所述，被告吳明憲、甲Ｊ○、胡從金、張嘉浚所犯事
      證明確，其等犯行均堪認定。
二、論罪部分：
（一）被告行為後，刑法及配套之規定業經修正公布，於95年7
      月1日生效施行，關於本件情形：
    １刑法第56條連續犯及第55條牽連犯之規定均予刪除，連續
      犯及牽連犯之規定經刪除後，數行為將予分論併罰，而數
      罪併罰之結果較論以連續犯、牽連犯等裁判上一罪之情形
      為重。經比較新舊法結果，自以行為時舊法之規定有利於
      被告，自應適用舊法之規定，亦即仍依連續犯、牽連犯之
      規定論處。
    ２刑法第28條共同正犯之規定亦經修正，然以被告等基於共
      同犯罪聯絡並已著手實行犯罪而言，適用修正前後規定並
      無不同，故無比較新舊法之問題（最高法院95年度台上字
      第5589號判決參照）。
    ３刑法第30條幫助犯之規定亦經修正，以被告基於幫助他人
      之意思，而正犯已實行犯罪行為，適用修正前後並無不同
      ，亦無比較新舊法之問題（最高法院95年第21次刑事庭會
      議決議參照）。
    ４於有期徒刑執行完畢後5年內，故意再犯本件有期徒刑以
      上之罪，不論依修正前之刑法第47條或修正後之刑法第47
      條第1項之規定，均構成累犯，對被告而言並無有利或不
      利之情形，不生新舊法比較之問題，應逕依現行刑法第47
      條規定，論以累犯，並加重其刑（最高法院95年度台上字
      第5589號判決參照）。
    ５刑法第212條第1項法定刑中關於罰金之規定，依刑法施行
      法第1條之1：「中華民國94年1月7日刑法修正施行後，刑
      法分則編所定罰金之貨幣單位為新臺幣」「94年1月7日刑
      法修正時，刑法分則編未修正之條文定有罰金者，自94年
      1 月7日刑法修正施行後，就其所定數額提高為30倍。但
      72 年6月26日至94年1月7日新增或修正之條文，就其所定
      數額提高為3倍」，由原先以銀元計算，並依罰金罰鍰提
      高標準條例第1條前段提高10倍之規定，修正為依新臺幣
      計算並提高為30倍，是關於法定刑罰金部分，修正前後規
      定尚無不同。惟修正前刑法第33條第5款規定：「罰金：1
      元以上」，修正後規定：「罰金：新臺幣1千元以上，以
      百元計算之」，業將科處罰金之最低額提高至新臺幣1千
      以上，則修正前之規定對於行為人較為有利。
    ６刑法第340條常業詐欺之規定於修正後予以刪除，但本件
      被告所犯本罪之時間在刑法修正前，當時常業詐欺罪，其
      法定刑為「1年以上7年以下有期徒刑，得併科5萬元以下
      罰金」，修正前之刑法第339條第1項詐欺罪之法定刑為「
      5年以下有期徒刑、拘役或3千元以下罰金」，刑法修正後
      ，因常業犯已刪除，倘將被告所犯之詐欺罪分論併罰結果
      ，合併計算其法定刑較原常業犯之法定刑為重，比較新舊
      法結果，應適用修正前刑法第340條之常業詐欺罪，較有
      利於被告。而既適用修正前常業詐欺之規定，即毋庸就修
      正後該罪法定罰金刑中，依刑法施行法第1條之1之規定改
      為新臺幣，及修正刑法第33條第5款所定最低罰金數額之
      規定予以說明比較。
    ７洗錢防制法於95年5月30日修正公布，同年7月1日施行，
      該法第3條第1項第5款已刪除常業詐欺罪屬於第2條第2款
      之重大犯罪，依法犯常業詐欺罪及幫助他人犯常業詐欺罪
      ，已不構成洗錢防制法第9條之犯罪。
（二）被告論罪之說明；
    １刑法上所謂之常業犯，指反覆以同種類行為為目的之社會
      活動之職業性犯罪而言，至於犯罪所得之多寡，是否持此
      犯罪為唯一之謀生職業，則非所問，縱令兼有其他職業，
      仍無礙於該常業犯罪之成立（最高法院85年度台上字第51
      0號判例意旨參照）。本案被告吳明憲、甲Ｊ○、胡從金
      等所組之上開詐欺集團，迄今報案之詐騙人數高達百人以
      上，且詐欺所得將近2000萬之譜，被告吳明憲亦供承其一
      星期至少要上班5天（見第787號原審卷(四)第171頁），被
      告甲Ｊ○亦供承其於案發當時並無其他工作，係靠領詐騙
      款項為其職業（見第29號原審卷第29頁），被告胡從金雖
      稱於當時有正當職業，但未據提出證明（見第787號原審
      卷(四)第192頁），且彼等所參與上開詐欺集團係以反覆詐
      欺行為為賴以營生之職業集團，不問是否另有職業，均成
      立常業罪名。
    ２核被告吳明憲、甲Ｊ○所為，均係犯刑法第340條常業詐
      欺罪。
    ３被告胡從金部分：
      (1)被告胡從金事實四部分，係犯刑法第216條、第210條、
        第212條行使偽造私文書、行使變造特種文書罪及刑法
        第340條常業詐欺罪之幫助犯。其就上開犯行與「小林
        」有犯意聯絡及行為分擔，應論以共同正犯。又其偽造
        私文書、變造特種文書復持以行使，偽造私文書、變造
        特種文書之低度行為分別為行使之高度行為所吸收，不
        另論罪；再其偽造印文、署押為偽造私文書之部分行為
        ，亦不另罪（至偽刻「亞太保險代理人股份有限公司」
        及「甲Ｚ○」印章部分，係「小林」個人所為，與被告
        無涉）。其先後多次犯行，時間緊接，犯罪構成要件相
        同，顯係基於概括犯意為之，應依連續犯之規定論以一
        罪，並加重其刑。其行使偽造私文書、變造特種文書之
        目的在於連續幫助常業詐欺，所犯上開各罪，有方法結
        果之牽連關係，應從一重之連續幫助常業詐欺罪論處。
      (2)而事實五部分，係犯刑法第340條常業詐欺罪。其所犯
        常業詐欺罪與前揭連續幫助常業詐欺罪，具有集合犯之
        實質上一罪關係，故前揭連續幫助常業詐欺罪自不再論
        罪，僅應論以常業詐欺罪。
    ４被告吳明憲、甲Ｊ○、胡從金與真實姓名年籍不詳綽號「
      小林」、「麥可」、「愛我」、余天晏及大陸地區負責撥
      打詐騙電話之不詳年籍成年男、女雖未參與每一詐欺、洗
      錢行為之階段，惟其等係在合同意思範圍內，相互利用他
      人之行為，以達其等獲取並隱匿詐騙款項之自的，其等就
      上開犯行間，自有犯意之聯絡及行為分擔，應論以共同正
      犯。
    ５被告張嘉浚可預見收購人頭帳戶可供常業詐欺集團使用，
      竟基於幫助之意思，居間介紹收購人頭帳戶之余天晏與上
      開常業詐欺集團之「小林」認識，並居間為轉交收購人頭
      帳戶及購買人頭帳戶款項之詐欺構成要件以外行為，核係
      犯刑法第340條常業詐欺罪之幫助犯。其先後多次幫助常
      業詐欺行為，時間緊接，而幫助之犯罪構成要件相同，應
      依連續犯之規定論以一罪，並加重其刑。又其曾因受有事
      實一所載刑之科刑及執行完畢情形，有本院被告前案紀錄
      表在卷可稽，其受有期徒刑之執行完畢後，5年內再故意
      犯本件有期徒刑以上之罪，為累犯，應依法加重其刑，並
      遞加重之。再其係基於幫助之意思，幫助他人常業詐欺取
      財，為常業詐欺罪之幫助犯，應依刑法第30條第2項之規
      定，按正犯之刑減輕之，並依法先加後減。
    ６檢察官雖僅就部分被害事實起訴，惟其餘部分與已起訴部
      分有上揭一罪關係，自為起訴效力所及，應併予審究。
三、原審認被告吳明憲、甲Ｊ○、胡從金、張嘉浚所犯罪證明確
    ，予以論罪科刑，固非無見。惟查：（一）就被告胡從金所
    犯偽造文書部分，原判決於事實記載被告係基於概括犯意，
    惟於理由欄內漏未說明成立連續犯之理由。（二）洗錢防制
    法已於被告等行為後修正，該法第3條第1項第5款已刪除常
    業詐欺罪屬於第2條第2款之重大犯罪，故依法犯常業詐欺罪
    ，已不構成洗錢防制法第9條之犯罪。是被告吳明憲、甲Ｊ
    ○、胡從金、吳嘉浚被訴違反洗錢防制法第9條第3項之洗錢
    罪嫌部分，犯罪後之法律已廢止其刑罰。原審未及比較新舊
    法仍予論罪，容有未洽。（三）關於各附表有以下違誤：(1)
    附表一編號46陳麗芳之中國國際商銀帳戶帳號為00000000
    000，有其新臺幣存摺綜合約定書在卷可參（見警卷(六)第58
    頁），原判決載為00000000000，尚屬有誤。(2)附表二有下
    列違誤：編號1匯款日為92年11月8日，原判決載為92年11
    月16日。編號29陳麗芳於中國國際商銀之帳戶帳號為0000
    0000000，原判決載為00000000000。編號40匯款日期為93
    年5月5日，原判決載為93年2月5日。編號50武國勝於上海
    銀行之帳戶帳號為00000000000000，原判決載為0000000000
    000。編號71(1)匯款日期為93年2月18日、27日，原審僅記
    載93年2月18日。編號78匯款日期為93年2月20日、23日、
    24日、25日，原審僅記載93年2月20日、23日。編號95匯
    款金額為199,998元，原審記載為199,999元。編號100匯
    款金額為199,798元，原審載為199,789元。編號104匯款
    日期為92年12月29日，原審載為93年2月29日。編號106匯
    款金額為73,440元，原審載為72,440元。編號115(1)據被
    害人所提自動櫃員機交易明細表匯款金額為59,230元，原審
    載不詳，且被害人有提出自動櫃員機交易明細表為佐證，原
    審漏未記載。編號125匯款金額為124,079 元，原審載為
    124,070元。編號137匯款金額為199,998元，原審記載為
    199,999元。編號144匯款金額為31,411元，原審記載為31
    ,410 元。(3)附表四編號10印鑑卡上之署名為「亞太保險代
    理人公司甲Ｚ○」署名，原判決載為蔡鎮農署名。(4)附表四
    編號16遠東國際商業銀行印鑑卡上之「亞太保險代理人公司
    」之印文為2枚（見原審卷(八)第88頁），原判決載為1枚。（
    四）沒收部分有以下違誤：(1)原判決附表五變造之亞太保險
    代理人公司臺中市政府營利事業登記證及甲Ｚ○國民身分證
    上「胡從金」照片，係編號15、16（本院移列為附表六編號
    1、2），原判決於理由內記載為附表五編號16、17之物，而
    予以宣告沒收（見原審就被告胡從金之判決第11頁），自屬
    有誤。(2)原判決說明扣案行動電話2支、易付卡門號5張、黑
    色手提袋1只等亦應予沒收，而上開物品編列為附表五編號
    11至14，原判決理由記載為附表四（亦見原審就被告胡從金
    之判決第11頁），理由之說明與附表之記載顯然不相一致。
    (3)原判決認為扣案余天晏所有之存摺2本，非本案犯罪或預
    備犯罪所用之物，不予宣告沒收（見原審就被告胡從金之判
    決第11至12頁），然於事實三卻記載扣得余天晏所有供吳明
    憲、甲Ｊ○等人匯入收購帳戶款項之存摺2本（見同上判決
    第4頁），事實之記載與理由之說明亦有矛盾。又於原判決
    理由內將上開存摺據為常業詐欺之罪證，亦有未合。且原判
    決就被告吳明憲、甲Ｊ○、胡從金、張嘉浚先後為3份判決
    ，於被告吳明憲、張嘉浚之判決，就上開扣案物予以沒收，
    於被告甲Ｊ○、胡從金之判決認上開物不予沒收，亦不相一
    致。(4)共同正犯因相互間利用他方之行為，以遂行其犯意之
    實現，本於責任共同之原則，有關從刑之沒收部分，雖他共
    同正犯所有供犯罪所用之物，亦應於其本身所處主刑之後，
    併為沒收之諭知。幫助犯則僅對犯罪構成要件以外之行為為
    加功，且無共同犯罪之意思，自不適用該責任共同之原則，
    對於正犯所有供犯罪所用或因犯罪所得之物，毋庸併為沒收
    之宣告（最高法院86年度台上字第6278號參照）。原判決於
    被告張嘉浚所犯連續幫助常業詐欺下，亦予宣告附表五（原
    判決所指附表四，本院移列為附表五）之物沒收，自有未合
    。被告吳明憲、甲Ｊ○、胡從金、張嘉浚提起上訴，雖無理
    由，惟原判決關於其等部分既有可議，自應由本院就此部分
    予以撤銷改判。
四、爰審酌被告吳明憲所組成之詐騙集團，結合臺灣及大陸地區
    男女成員，組織龐大，分工精密，並以各種詐騙方式，使附
    表二所示百位以上被害人造成財物損失，詐騙金額高達1千8
    百多萬元，使得社會陷入詐騙恐慌之中，對社會及個人之危
    害至深且鉅，並酌以被告四人之素行、被告吳明憲、甲Ｊ○
    係擔任該詐騙集團負責提領詐騙款項、匯款之重要工作，惟
    非首腦人物；被告張嘉浚僅係幫助犯，且幫助之時間非長，
    被告胡從金先以幫助之犯意，幫助上開詐欺集團冒名申請人
    頭帳戶使用，嗣又進而以共犯之意思參與該詐欺集團提領款
    項之重要工作，惡性非輕，惟酌以被告胡從金參與之時間非
    長、獲得之利益非鉅，暨被告四人犯後坦承犯行之態度等一
    切情狀，分別量處如主文所示之刑，以示懲儆。
五、沒收部分
（一）附表四文件上偽造之甲Ｚ○印文及署名、偽造之亞太保險
      代理人公司印文及署名、亞太保險代理人公司甲Ｚ○署名
      及扣案附表六編號3、4所示偽刻之「甲Ｚ○」、「亞太保
      險代理人股份有限公司」印章各1顆，均在被告胡從金下
      ，依刑法第219條規定宣告沒收。又扣案如附表六編號1、
      2所示之變造亞太保險代理人公司之臺中市政府營利事業
      登記證、變造甲Ｚ○國民身分證上之「胡從金」照片1張
      ，前者為共犯「小林」所有，後者為被告胡從金所有，且
      均為供本案事實四犯罪所用之物，業據被告胡從金供述在
      卷（見第787號原審卷(四)第189頁、第787號原審卷(八)第111
      頁），亦在被告胡從金下依刑法第38條第1項第2款規定（
      刑法第38條雖亦修正，但該條第1項第2款並未修正。至於
      第3項將第1項第2款得沒收之物，由屬於「犯人」為限，
      修正為屬於「犯罪行為人」為限，僅屬用語之明確化，含
      義仍屬相同，故無因法律變更而比較新舊法之問題），予
      以宣告沒收。扣案如附表五編號1至10之存摺25本、提款
      卡20張，則為本案詐欺集團所有供預備本案常業詐欺所用
      之物；扣案如附表五編號11至14張所示之行動電話2支、
      易付卡門號5張、黑色手提袋1只，為被告吳明憲所有供本
      案常業詐欺犯罪所用之物，業據被告吳明憲供承在卷（見
      第787號原審卷(四)第189頁），亦均依刑法第38條第1項第2
      款之規定宣告沒收。
（二）另扣得之如事實欄一所載之余天晏存摺2本，雖係共犯余
      天晏所有，惟非本案犯罪或預備犯罪所用之物，而扣得之
      筆記本1本、信用卡2張，亦無證據證明與本案犯罪或預備
      犯罪有關，爰不予宣告沒收。至扣得之現金337,000元，
      為被告吳明憲、甲Ｊ○被查獲當天一起去領得之詐欺款項
      ，業據被告吳明憲供承在卷（見第787號原審卷(七)第35頁
      ），上開現金雖係本案犯罪所得之物，惟此現金係被害人
      所有，非被告吳明憲或本案詐欺集團所有，亦不予宣告沒
      收。再被告胡從金在泛亞商業銀行（現為寶華商業銀行）
      印鑑卡上偽造之甲Ｚ○署名、印文，據該行稱該印鑑卡遍
      尋不著等語，有原審法院電話紀錄表可參（見第787號原
      審卷(八)第41頁），又在聯信商業銀行（現為臺灣新光商業
      銀行）印鑑卡上偽造之甲Ｚ○署名、印文、亞太保險代理
      人公司印文、亞太保險代理人公司甲Ｚ○署名等，印鑑卡
      已註銷，有臺灣新光商業銀行94年12月12日（94）新光銀
      向字第190號函（見第787號原審卷(八)第73頁），均無證據
      證明仍存在，既已滅失，即毋庸依刑法第219條之規定予
      以沒收。
六、公訴意旨另以：被告吳明憲、甲Ｊ○、胡從金、吳嘉浚另涉
    犯洗錢防制法第9條第1項罪嫌（起訴書認被告吳明憲、甲Ｊ
    ○、胡從金、吳嘉浚係犯洗錢防制法第9條第3項之常業洗錢
    罪，嗣經檢察官以補充理由書更正為洗錢防制法第9條第1項
    之洗錢罪）云云。惟按犯罪後之法律已廢止其刑罰者，應諭
    知免訴之判決，刑事訴訟法第302條第4款定有明文。查被告
    吳明憲、甲Ｊ○、胡從金、吳嘉浚行為後，洗錢防制法於95
    年5月30日修正公布，同年7月1日施行，該法第3條第1項第5
    款已刪除常業詐欺罪屬於第2條第2款之重大犯罪，依法犯常
    業詐欺罪，已不構成洗錢防制法第9條之犯罪，是被告吳明
    憲、甲Ｊ○、胡從金、吳嘉浚被訴違反洗錢防制法第9條第3
    項之洗錢罪嫌部分，依上開說明，犯罪後之法律已廢止其刑
    罰者，本應為免訴之判決，惟檢察官認與前揭有罪部分有裁
    判上一罪關係，爰不另為免訴之諭知。
參、被告吳明憲、甲Ｊ○、胡從金、張嘉浚經合法傳喚，無正當
    理由不到庭，爰不待其等陳述，逕予判決。
據上論斷，應依刑事訴訟法第369條第1項前段、第371條、第364
條、第299條第1項前段、刑法第2條第1項前段、第28條、第30條
第1項、第2項、第47條、第216條、第210條、第219條、第38條
第1項第2款、修正前第55條、第56條、第212條、第340條、罰金
罰鍰提高標準條例第1條前段，判決如主文。
本案經檢察官郭弘佑到庭執行職務。
中　　華　　民　　國　　96　　年　　1 　　月　　17　　日
　　　　　　　　　刑事第二庭審判長法　官  呂丹玉
　　　　　　　　　　　　　　　    法　官  林銓正
　　　　　　　 　 　　　　　　　　法　官  王詠寰
以上正本證明與原本無異。
如不服本判決，應於收受送達後十日內向本院提出上訴書狀，其
未敘述上訴之理由者並得於提起上訴後十日內向本院補提理由書
（均須按他造當事人之人數附繕本）。
                                  書記官  駱麗君
中　　華　　民　　國　　96　　年　　1 　　月　　17　　日
附錄：本案論罪科刑法條全文
刑法第340條
以犯第339條之罪為常業者，處1年以上7年以下有期徒刑，得併
科5萬元以下罰金。
刑法第216條
行使第210條至第215條之文書者，依偽造、變造文書或登載不實
事項或使登載不實事項之規定處斷。
刑法第210條
偽造、變造私文書，足以生損害於公眾或他人者，處5年以下有
期徒刑。
刑法第212條
偽造、變造護照、旅券、免許證、特許證及關於品行、能力服務
或其他相類之證書、介紹書，足以生損害於公眾或他人者，處1
年以下有期徒刑、拘役或3百元以下罰金。
附表一：
┌──┬────┬──────┬───────┬───────┐
│編號│人頭姓名│人 頭 帳 戶 │   帳    號   │  備     註   │
│    │        │銀       行 │              │              │
├──┼────┼──────┼───────┼───────┤
│ 1  │ 丁鳳君 │華南商業銀│000000000000  │              │
│    │        │  行（下稱華│              │              │
│    │        │  南銀行）基│              │              │
│    │        │  隆分行    │              │              │
│    │        ├──────┼───────┤              │
│    │        │中華郵政股│00000000000000│              │
│    │        │  份有限公司│              │              │
│    │        │  （下稱中華│              │              │
│    │        │  郵政）基隆│              │              │
│    │        │  南榮路郵局│              │              │
├──┼────┼──────┼───────┼───────┤
│ 2  │ 王水池 │上海商業儲│00000000000000│              │
│    │        │  蓄銀行（下│              │              │
│    │        │  稱上海銀行│              │              │
│    │        │  ）基隆分行│              │              │
│    │        ├──────┼───────┤              │
│    │        │華南銀行基│000000000000  │              │
│    │        │  隆港口分行│              │              │
├──┼────┼──────┼───────┼───────┤
│ 3  │ 王坤來 │中華郵政基│00000000000000│              │
│    │        │  隆愛三路郵│              │              │
│    │        │  局        │              │              │
│    │        ├──────┼───────┤              │
│    │        │中國信託商│0000000000000 │              │
│    │        │  業銀行（下│              │              │
│    │        │  稱中國信託│              │              │
│    │        │  ）基隆分行│              │              │
├──┼────┼──────┼───────┼───────┤
│ 4  │ 王建忠 │華南銀行基│000000000000  │              │
│    │        │  隆港口分行│              │              │
│    │        ├──────┼───────┤              │
│    │        │中國信託基│000000000000  │              │
│    │        │  隆分行    │              │              │
│    │        ├──────┼───────┤              │
│    │        │臺灣中小企│00000000000   │              │
│    │        │  業銀行（下│              │              │
│    │        │  稱臺灣中小│              │              │
│    │        │  企銀）中山│              │              │
│    │        │  分行      │              │              │
│    │        ├──────┼───────┤              │
│    │        │合庫金庫商│0000000000000 │              │
│    │        │  業銀行（下│              │              │
│    │        │  稱合作金庫│              │              │
│    │        │  ）雙連分行│              │              │
├──┼────┼──────┼───────┼───────┤
│ 5  │ 王素雲 │上海銀行基│00000000000000│              │
│    │        │  隆分行    │              │              │
│    │        ├──────┼───────┤              │
│    │        │華南銀行基│000000000000  │              │
│    │        │  隆港口分行│              │              │
│    │        ├──────┼───────┤              │
│    │        │第一商業銀│00000000000   │              │
│    │        │  行（下稱第│              │              │
│    │        │  一銀行）基│              │              │
│    │        │  隆分行    │              │              │
│    │        ├──────┼───────┤              │
│    │        │臺灣中小企│00000000000   │              │
│    │        │  銀        │              │              │
│    │        ├──────┼───────┤              │
│    │        │中華郵政基│00000000000000│              │
│    │        │  隆新民郵局│              │              │
├──┼────┼──────┼───────┼───────┤
│ 6  │ 伍國瑋 │合作金庫基│0000000000000 │              │
│    │        │  隆分行    │              │              │
│    │        ├──────┼───────┤              │
│    │        │華南銀行基│000000000000  │              │
│    │        │  隆分行    │              │              │
│    │        ├──────┼───────┤              │
│    │        │萬泰銀行  │000000000000  │              │
├──┼────┼──────┼───────┼───────┤
│ 7  │ 朱天賜 │臺灣中小企│00000000000   │              │
│    │        │  銀基隆分行│              │              │
│    │        ├──────┼───────┤              │
│    │        │華泰商業銀│000000000     │              │
│    │        │  行（下稱華│              │              │
│    │        │  泰銀行）新│              │              │
│    │        │  莊分行    │              │              │
├──┼────┼──────┼───────┼───────┤
│ 8  │ 江明傑 │中華郵政基│00000000000000│              │
│    │        │  隆南榮路郵│              │              │
│    │        │  局        │              │              │
│    │        ├──────┼───────┤              │
│    │        │華南銀行基│000000000000  │              │
│    │        │  隆分行    │              │              │
├──┼────┼──────┼───────┼───────┤
│ 9  │ 余明達 │臺灣中小企│00000000000   │              │
│    │        │  銀基隆分行│              │              │
│    │        ├──────┼───────┤              │
│    │        │上海銀行基│00000000000000│              │
│    │        │  隆分行    │              │              │
│    │        ├──────┼───────┤              │
│    │        │富邦商業銀│000000000000  │              │
│    │        │  行（下稱富│              │              │
│    │        │  邦銀行）  │              │              │
│    │        ├──────┼───────┤              │
│    │        │華南銀行基│000000000000  │              │
│    │        │  隆分行    │              │              │
├──┼────┼──────┼───────┼───────┤
│ 10 │ 吳健文 │華南銀行基隆│000000000000  │              │
│    │        │隆分行      │              │              │
├──┼────┼──────┼───────┼───────┤
│ 11 │ 吳梅齡 │中華郵政基隆│00000000000000│              │
│    │        │愛三郵局    │              │              │
├──┼────┼──────┼───────┼───────┤
│ 12 │ 呂裕民 │中華郵政基隆│00000000000000│              │
│    │        │愛三郵局    │              │              │
├──┼────┼──────┼───────┼───────┤
│ 13 │ 李少騏 │中國國際商│00000000000   │              │
│    │        │  業銀行（下│              │              │
│    │        │  稱中國商銀│              │              │
│    │        │  ）基隆分行│              │              │
│    │        ├──────┼───────┤              │
│    │        │上海銀行基│00000000000000│              │
│    │        │  隆分行    │              │              │
├──┼────┼──────┼───────┼───────┤
│ 14 │ 李文勝 │華南銀行基隆│000000000000  │              │
│    │        │分行        │              │              │
├──┼────┼──────┼───────┼───────┤
│ 15 │ 李文慶 │中華郵政瑞芳│0000000000000 │              │
│    │        │四腳亭郵局  │              │              │
├──┼────┼──────┼───────┼───────┤
│ 16 │ 李宗軒 │華南銀行松江│000000000000  │              │
│    │        │分行        │              │              │
├──┼────┼──────┼───────┼───────┤
│ 17 │ 李明川 │中國信託  │000000000000  │              │
│    │        ├──────┼───────┤              │
│    │        │臺灣中小企│00000000000   │              │
│    │        │  銀中山分行│              │              │
│    │        ├──────┼───────┤              │
│    │        │中國國際商│00000000000   │              │
│    │        │  銀忠孝分行│              │              │
├──┼────┼──────┼───────┼───────┤
│ 18 │ 李量和 │華南銀行基│000000000000  │              │
│    │        │  隆港口分行│              │              │
│    │        ├──────┼───────┤              │
│    │        │陽信商業銀│000000000     │              │
│    │        │  行南京分行│              │              │
├──┼────┼──────┼───────┼───────┤
│ 19 │ 杜裕仁 │遠東國際商業│00000000000000│              │
│    │        │銀行（下稱遠│              │              │
│    │        │東銀行）民權│              │              │
│    │        │分行        │              │              │
├──┼────┼──────┼───────┼───────┤
│ 20 │ 沈高銘 │第一銀行  │00000000000   │              │
│    │        ├──────┼───────┤              │
│    │        │中國國際商│00000000000   │              │
│    │        │  銀        │              │              │
├──┼────┼──────┼───────┼───────┤
│ 21 │ 沈進益 │中華郵政基隆│00000000000000│              │
│    │        │光二郵局    │              │              │
├──┼────┼──────┼───────┼───────┤
│ 22 │ 邢飛   │華南銀行基隆│000000000000  │              │
│    │        │隆分行      │              │              │
├──┼────┼──────┼───────┼───────┤
│ 23 │ 周若豪 │中華郵政基隆│00000000000000│              │
│    │        │中山郵局    │              │              │
├──┼────┼──────┼───────┼───────┤
│ 24 │ 林志漢 │中華郵政瑞芳│00000000000000│              │
│    │        │四腳亭郵局  │              │              │
├──┼────┼──────┼───────┼───────┤
│ 25 │ 林俊榮 │臺灣中小企│00000000000   │              │
│    │        │  銀中山分行│              │              │
│    │        ├──────┼───────┤              │
│    │        │中華郵政海│00000000000000│              │
│    │        │  洋大學郵局│              │              │
├──┼────┼──────┼───────┼───────┤
│ 26 │ 林國瑞 │上海銀行基│00000000000000│              │
│    │        │  隆分行    │              │              │
│    │        ├──────┼───────┤              │
│    │        │華南銀行基│000000000000  │              │
│    │        │  隆分行    │              │              │
├──┼────┼──────┼───────┼───────┤
│ 27 │ 武國勝 │華南銀行基│000000000000  │              │
│    │        │  隆分行    │              │              │
│    │        ├──────┼───────┤              │
│    │        │上海商銀基│00000000000000│              │
│    │        │  隆分行    │              │              │
│    │        ├──────┼───────┤              │
│    │        │中華郵政基│000000000000  │              │
│    │        │  隆光二郵局│              │              │
│    │        ├──────┼───────┤              │
│    │        │臺灣中小企│00000000000   │              │
│    │        │  銀基隆分行│              │              │
├──┼────┼──────┼───────┼───────┤
│ 28 │ 邵明德 │華南銀行基隆│000000000000  │              │
│    │        │港口分行    │              │              │
├──┼────┼──────┼───────┼───────┤
│ 29 │ 邱言正 │中華郵政基隆│00000000000000│              │
│    │        │隆東信郵局  │              │              │
├──┼────┼──────┼───────┼───────┤
│ 30 │ 胡孝忠 │臺灣中小企│00000000000   │              │
│    │        │  銀基隆分行│              │              │
│    │        ├──────┼───────┤              │
│    │        │華南銀行基│000000000000  │              │
│    │        │  隆分行    │              │              │
├──┼────┼──────┼───────┼───────┤
│ 31 │ 胡福山 │華南銀行基│000000000000  │              │
│    │        │  隆港口分行│              │              │
│    │        ├──────┼───────┤              │
│    │        │誠泰商業銀│000000000000  │              │
│    │        │  銀行（下稱│              │              │
│    │        │  誠泰銀行）│              │              │
│    │        ├──────┼───────┤              │
│    │        │萬泰銀行  │000000000000  │              │
│    │        ├──────┼───────┤              │
│    │        │中華郵政基│00000000000000│              │
│    │        │  隆中山郵局│              │              │
├──┼────┼──────┼───────┼───────┤
│ 32 │ 高淑惠 │中華郵政    │000000000000  │              │
├──┼────┼──────┼───────┼───────┤
│ 33 │ 張明德 │中華郵政板橋│00000000000000│              │
│    │        │大觀郵局    │              │              │
├──┼────┼──────┼───────┼───────┤
│ 34 │ 張建成 │第一銀行草│00000000000   │              │
│    │        │  店尾分行  │              │              │
│    │        ├──────┼───────┤              │
│    │        │聯邦銀行  │000000000000  │              │
├──┼────┼──────┼───────┼───────┤
│ 35 │ 張美忠 │中華郵政  │00000000000000│ 起訴書附表漏 │
│    │        │            │              │ 未記載編號 │
│    │        │            │              │ 之帳戶       │
│    │        ├──────┼───────┤              │
│    │        │誠泰銀行  │000000000000  │              │
│    │        ├──────┼───────┤              │
│    │        │遠東銀行台│00000000000000│              │
│    │        │  北民權分行│              │              │
│    │        ├──────┼───────┤              │
│    │        │國泰世華銀│000000000000  │              │
│    │        │  行        │              │              │
│    │        ├──────┼───────┤              │
│    │        │第一商業銀│00000000000   │              │
│    │        │  行草店尾分│              │              │
│    │        │  行        │              │              │
├──┼────┼──────┼───────┼───────┤
│ 36 │ 張微萍 │上海銀行  │0000000000000 │起訴書附表漏未│
│    │        │            │              │記載編號帳戶│
│    │        ├──────┼───────┤              │
│    │        │臺灣中小企│00000000000   │              │
│    │        │  銀中山分行│              │              │
├──┼────┼──────┼───────┼───────┤
│ 37 │ 張耀謙 │中華郵政基隆│00000000000000│              │
│    │        │孝三郵局    │              │              │
├──┼────┼──────┼───────┼───────┤
│ 38 │ 連林星 │合作金庫基│0000000000000 │起訴書附表漏未│
│    │        │  隆分行    │              │記載編號帳戶│
│    │        ├──────┼───────┤              │
│    │        │富邦銀行內│000000000000  │              │
│    │        │  湖分行    │              │              │
├──┼────┼──────┼───────┼───────┤
│ 39 │ 陳文祥 │上海銀行    │00000000000000│              │
├──┼────┼──────┼───────┼───────┤
│ 40 │ 陳明欽 │中華郵政基│00000000000000│              │
│    │        │  隆孝三郵局│              │              │
│    │        ├──────┼───────┤              │
│    │        │中國商銀基│00000000000   │              │
│    │        │  隆分行    │              │              │
│    │        ├──────┼───────┤              │
│    │        │華南銀行基│000000000000  │              │
│    │        │  隆港口分行│              │              │
│    │        ├──────┼───────┤              │
│    │        │臺灣中小企│00000000000   │              │
│    │        │  銀        │              │              │
├──┼────┼──────┼───────┼───────┤
│ 41 │ 陳奎戎 │中華郵政基│00000000      │ 起訴書附表漏 │
│    │        │  隆愛三郵局│              │ 未記載編號 │
│    │        │  （郵政劃撥│              │ 之帳戶       │
│    │        │  儲金帳戶）│              │              │
│    │        ├──────┼───────┤              │
│    │        │中華郵政基│00000000000000│              │
│    │        │  隆仁二郵局│              │              │
├──┼────┼──────┼───────┼───────┤
│ 42 │ 陳素滿 │華南銀行基隆│000000000000  │              │
│    │        │分行        │              │              │
├──┼────┼──────┼───────┼───────┤
│ 43 │ 陳添榮 │中華郵政基隆│00000000000000│              │
│    │        │光二郵局    │              │              │
├──┼────┼──────┼───────┼───────┤
│ 44 │ 陳慶勝 │中華郵政基隆│00000000000000│              │
│    │        │孝三郵局    │              │              │
├──┼────┼──────┼───────┼───────┤
│ 45 │ 陳錦盛 │中華郵政基│00000000000000│              │
│    │        │  隆光二郵局│              │              │
│    │        ├──────┼───────┤              │
│    │        │中國國際商│00000000000   │              │
│    │        │  銀民生分行│              │              │
├──┼────┼──────┼───────┼───────┤
│ 46 │ 陳麗芳 │中國國際商│00000000000   │              │
│    │        │  銀        │              │              │
│    │        ├──────┼───────┤              │
│    │        │臺灣中小企│00000000000   │              │
│    │        │  銀基隆分行│              │              │
│    │        ├──────┼───────┤              │
│    │        │中華郵政新│000000000000  │              │
│    │        │  莊後港路郵│              │              │
│    │        │  局        │              │              │
│    │        ├──────┼───────┤              │
│    │        │安泰銀行新│000000000000  │              │
│    │        │  莊分行    │              │              │
├──┼────┼──────┼───────┼───────┤
│ 47 │ 章嘉傑 │中華郵政頭份│00000000000000│              │
│    │        │郵局        │              │              │
├──┼────┼──────┼───────┼───────┤
│ 48 │ 曾德順 │華南銀行基隆│000000000000  │              │
│    │        │港分行      │              │              │
├──┼────┼──────┼───────┼───────┤
│ 49 │ 游德龍 │華南銀行基│000000000000  │              │
│    │        │  隆分行    │              │              │
│    │        ├──────┼───────┤              │
│    │        │臺灣中小企│00000000000   │              │
│    │        │  銀基隆分行│              │              │
├──┼────┼──────┼───────┼───────┤
│ 50 │ 黃志成 │中華郵政龜山│00000000000000│              │
│    │        │郵局        │              │              │
├──┼────┼──────┼───────┼───────┤
│ 51 │ 黃建智 │華南銀行基│000000000000  │起訴書附表漏未│
│    │        │  隆分行    │              │記載編號至│
│    │        │            │              │帳戶（其中、│
│    │        ├──────┼───────┤帳戶係共犯吳│
│    │        │中華郵政瑞│000000000000  │明憲臺灣基隆地│
│    │        │  芳郵局    │              │方法院檢察署94│
│    │        ├──────┼───────┤年度核退偵字第│
│    │        │第一銀行哨│000000000     │1號移送併案審 │
│    │        │  船頭分行  │              │理部分）。    │
│    │        ├──────┼───────┤              │
│    │        │聯邦銀行內│000000000000  │              │
│    │        │  湖分行    │              │              │
├──┼────┼──────┼───────┼───────┤
│ 52 │ 黃恆財 │華南銀行基│000000000000  │              │
│    │        │  隆分行    │              │              │
│    │        ├──────┼───────┤              │
│    │        │中華郵政基│00000000000000│              │
│    │        │  隆南榮路郵│              │              │
│    │        │  局        │              │              │
│    │        ├──────┼───────┤              │
│    │        │上海銀行基│00000000000000│              │
│    │        │  隆分行    │              │              │
│    │        ├──────┼───────┤              │
│    │        │誠泰銀行  │000000000000  │              │
├──┼────┼──────┼───────┼───────┤
│ 53 │ 黃  健 │中華郵政基隆│00000000000000│              │
│    │        │新豐郵局    │              │              │
├──┼────┼──────┼───────┼───────┤
│ 54 │ 楊文祥 │上海商業銀行│00000000000000│              │
├──┼────┼──────┼───────┼───────┤
│ 55 │ 楊朝強 │中華郵政宜蘭│00000000000000│              │
│    │        │中山郵局    │              │              │
├──┼────┼──────┼───────┼───────┤
│ 56 │ 葉茂坤 │第一銀行北投│00000000000   │              │
│    │        │分行        │              │              │
├──┼────┼──────┼───────┼───────┤
│ 57 │ 葉國賢 │中華郵政    │00000000000000│              │
├──┼────┼──────┼───────┼───────┤
│ 58 │ 廖子昀 │華南銀行基│000000000000  │              │
│    │        │  隆分行    │              │              │
│    │        ├──────┼───────┤              │
│    │        │中華郵政台│00000000000000│              │
│    │        │  北吳興街郵│              │              │
│    │        │  局        │              │              │
├──┼────┼──────┼───────┼───────┤
│ 59 │ 劉文魁 │中華郵政基│00000000000000│起訴書附表漏未│
│    │        │  隆愛三郵局│              │記載編號之帳│
│    │        ├──────┼───────┤戶            │
│    │        │第一銀行草│00000000000   │              │
│    │        │  店尾分行  │              │              │
│    │        ├──────┼───────┤              │
│    │        │誠泰銀行復│0000000000000 │              │
│    │        │  興分行    │              │              │
├──┼────┼──────┼───────┼───────┤
│ 60 │ 潘慧儒 │中華郵政基│00000000000000│              │
│    │        │  隆新民郵局│              │              │
│    │        ├──────┼───────┤              │
│    │        │華南銀行龍│000000000000  │              │
│    │        │  江分行    │              │              │
├──┼────┼──────┼───────┼───────┤
│ 61 │ 蔡明宗 │上海銀行基隆│00000000000000│              │
│    │        │分行        │              │              │
├──┼────┼──────┼───────┼───────┤
│ 62 │ 鄭人豪 │中華郵政基│000000000000  │              │
│    │        │  隆西定郵局│              │              │
│    │        ├──────┼───────┤              │
│    │        │中國國際商│00000000000   │              │
│    │        │  銀基隆分行│              │              │
├──┼────┼──────┼───────┼───────┤
│ 63 │ 鄭建中 │上海銀行基隆│00000000000000│              │
│    │        │分行        │              │              │
├──┼────┼──────┼───────┼───────┤
│ 64 │ 鄭景文 │臺灣中小企│00000000000   │              │
│    │        │  銀基隆分行│              │              │
│    │        ├──────┼───────┤              │
│    │        │富邦銀行汐│000000000000  │              │
│    │        │  止分行    │              │              │
│    │        ├──────┼───────┤              │
│    │        │遠東銀行汐│00000000000000│              │
│    │        │  止分行    │              │              │
├──┼────┼──────┼───────┼───────┤
│ 65 │ 賴施建 │中華郵政基隆│00000000000000│              │
│    │        │光二郵局    │              │              │
├──┼────┼──────┼───────┼───────┤
│ 66 │ 謝文成 │華南銀行基隆│000000000000  │              │
│    │        │分行        │              │              │
├──┼────┼──────┼───────┼───────┤
│ 67 │ 謝國雄 │中華郵政基隆│00000000000000│              │
│    │        │港西郵局    │              │              │
├──┼────┼──────┼───────┼───────┤
│ 68 │ 鍾新枝 │大眾銀行  │000000000000  │              │
│    │        ├──────┼───────┤              │
│    │        │合作金庫忠│0000000000000 │              │
│    │        │  孝分行    │              │              │
│    │        ├──────┼───────┤              │
│    │        │中華郵政瑞│00000000000000│              │
│    │        │  芳金瓜石郵│              │              │
│    │        │  局        │              │              │
│    │        ├──────┼───────┤              │
│    │        │聯邦銀行  │000000000000  │              │
│    │        ├──────┼───────┤              │
│    │        │臺灣中小企│00000000000   │              │
│    │        │  銀汐止分行│              │              │
│    │        ├──────┼───────┤              │
│    │        │中國國際銀│00000000000   │              │
│    │        │  行汐止簡易│              │              │
│    │        │  型分行    │              │              │
├──┼────┼──────┼───────┼───────┤
│ 69 │ 簡秀美 │中華郵政基隆│00000000000000│              │
│    │        │孝三路郵局  │              │              │
├──┼────┼──────┼───────┼───────┤
│ 70 │ 闕志良 │華南銀行基隆│000000000000  │              │
│    │        │分行        │              │              │
├──┼────┼──────┼───────┼───────┤
│ 71 │ 譚雲怡 │中國信託銀│000000000000  │              │
│    │        │  行基隆分行│              │              │
│    │        ├──────┼───────┤              │
│    │        │萬泰銀行基│00000000000   │              │
│    │        │  隆分行    │              │              │
├──┼────┼──────┼───────┼───────┤
│ 72 │ 莊哲維 │富邦銀行    │00000000000000│以下至編號92係│
│    │        │            │              │共犯吳明憲被查│
│    │        │            │              │獲時所查扣之帳│
│    │        │            │              │戶，起訴書附表│
│    │        │            │              │均未記載      │
├──┼────┼──────┼───────┼───────┤
│ 73 │ 馬卜元 │富邦銀行    │00000000000000│              │
│    │        │            │              │              │
├──┼────┼──────┼───────┼───────┤
│ 74 │ 高宗德 │中華郵政基隆│00000000000000│              │
│    │        │七堵郵局    │              │              │
├──┼────┼──────┼───────┼───────┤
│ 75 │ 高宗興 │中華郵政基隆│00000000000000│              │
│    │        │安樂路郵局  │              │              │
├──┼────┼──────┼───────┼───────┤
│ 76 │ 曹有智 │中華郵政新興│00000000000000│              │
│    │        │郵局        │              │              │
├──┼────┼──────┼───────┼───────┤
│ 77 │ 何森泰 │中華郵政楠梓│00000000000000│              │
│    │        │右昌郵局    │              │              │
├──┼────┼──────┼───────┼───────┤
│ 78 │ 李家慶 │中華郵政大里│00000000000000│              │
│    │        │草湖郵局    │              │              │
├──┼────┼──────┼───────┼───────┤
│ 79 │ 張閣涎 │華南銀行內│000000000000  │同時查扣提款卡│
│    │        │  壢分行    │              │1張           │
│    │        ├──────┼───────┼───────┤
│    │        │台北國際商│0000000000000 │同時查扣提款卡│
│    │        │  業銀行中壢│              │1張           │
│    │        │  分行      │              │              │
├──┼────┼──────┼───────┼───────┤
│ 80 │ 許宗明 │上海商業儲蓄│00000000000000│              │
│    │        │銀行        │              │              │
├──┼────┼──────┼───────┼───────┤
│ 81 │ 莊進華 │遠東國際商業│00000000000000│同時查扣提款卡│
│    │        │銀行        │              │1張           │
├──┼────┼──────┼───────┼───────┤
│ 82 │ 莊振顯 │國泰世華銀│000000000000  │同時查扣提款卡│
│    │        │  城東分行  │              │1張           │
│    │        ├──────┼───────┼───────┤
│    │        │華南銀行七│000000000000  │同時查扣提款卡│
│    │        │  堵分行    │              │1張           │
├──┼────┼──────┼───────┼───────┤
│ 83 │ 郭俊昌 │中國國際商業│00000000000   │              │
│    │        │銀行        │              │              │
├──┼────┼──────┼───────┼───────┤
│ 84 │ 楊宇薇 │玉山商業銀行│0000000000000 │同時查扣提款卡│
│    │        │            │              │1張           │
├──┼────┼──────┼───────┼───────┤
│ 85 │ 徐文棟 │復華銀行大里│0000000000000 │              │
│    │        │分行        │              │              │
├──┼────┼──────┼───────┼───────┤
│ 86 │ 蔡立民 │臺灣中小企銀│00000000000   │              │
│    │        │（原扣押物品│              │              │
│    │        │清單誤繕為台│              │              │
│    │        │灣銀行）高雄│              │              │
│    │        │分行        │              │              │
├──┼────┼──────┼───────┼───────┤
│ 87 │ 黃正雄 │中華郵政基│00000000000000│同時查扣提款卡│
│    │        │  隆新民郵局│              │1張           │
│    │        ├──────┼───────┼───────┤
│    │        │合作金庫基│0000000000000 │同時查扣提款卡│
│    │        │  隆分行    │              │1張           │
├──┼────┼──────┼───────┼───────┤
│ 88 │ 洪仁宗 │中華郵政台東│00000000000000│同時查扣提款卡│
│    │        │郵局        │              │1張           │
│    │        │            │              │              │
├──┼────┼──────┼───────┼───────┤
│ 89 │ 陳維安 │中華郵政高雄│00000000000000│同時查扣提款卡│
│    │        │順昌銀行    │              │1張           │
├──┼────┼──────┼───────┼───────┤
│ 90 │ 黃麗雲 │華南銀行七│000000000000  │              │
│    │        │  堵分行    │              │              │
│    │        ├──────┼───────┤              │
│    │        │中國商業銀│000000000000  │              │
│    │        │  行基隆分行│              │              │
├──┼────┼──────┼───────┼───────┤
│ 91 │ 陳志榮 │國泰世華銀行│0000000000000 │同時查扣提款卡│
│    │        │豐原分行    │              │1張           │
├──┼────┼──────┼───────┼───────┤
│ 92 │ 古光偉 │玉山商業銀行│0000000000000 │同時查扣提款卡│
│    │        │            │              │1張           │
├──┼────┼──────┼───────┼───────┤
│ 93 │ 江紹銘 │中華郵政台中│00000000000000│起訴書附表漏未│
│    │        │英才郵局    │              │記載（此帳戶係│
│    │        │            │              │共犯吳明憲臺灣│
│    │        │            │              │新竹地方法院檢│
│    │        │            │              │察署93年度偵字│
│    │        │            │              │第5836號移送併│
│    │        │            │              │案審理部分）  │
├──┼────┼──────┼───────┼───────┤
│ 94 │ 江慧貞 │中華郵政基隆│00000000000000│起訴書附表漏未│
│    │        │南榮路郵局  │              │記載（此帳戶係│
│    │        │            │              │共犯吳明憲臺灣│
│    │        │            │              │基隆地方法院檢│
│    │        │            │              │察署94年偵字第│
│    │        │            │              │4001號移送併案│
│    │        │            │              │審理部分）    │
└──┴────┴──────┴───────┴───────┘
附表二 （單位：新台幣）：
┌──┬───┬───┬───┬────┬────┬─────┐
│編號│被害人│匯  款│匯  款│詐欺手法│匯入帳戶│認定犯罪事│
│    │      │日  期│金  額│        │帳    號│實所憑證據│
├──┼───┼───┼───┼────┼────┼─────┤
│ 1  │甲Ｋ○│92年11│99,860│以電話向│江紹銘開│1.被害人於│
│    │      │月8日 │元    │被害人謊│立之中華│  警詢之指│
│    │      │      │      │稱健保局│郵政台中│  述（第84│
│    │      │      │      │退費為由│英才郵局│  16號偵查│
│    │      │      │      │，需至提│00000000│  卷第20至│
│    │      │      │      │款機前辦│221429號│  21頁）  │
│    │      │      │      │理退費，│帳戶（附│2.自動櫃員│
│    │      │      │      │使被害人│表一編號│  機儲戶交│
│    │      │      │      │陷於錯誤│93帳戶）│  易明細表│
│    │      │      │      │，依指示│        │  （第8416│
│    │      │      │      │以金融卡│        │  號偵查卷│
│    │      │      │      │匯款至右│        │  卷第22頁│
│    │      │      │      │列帳號  │        │  ）      │
│    │      │      │      │        │        │3.客戶基本│
│    │      │      │      │        │        │  資料及客│
│    │      │      │      │        │        │  戶歷史交│
│    │      │      │      │        │        │  易清單（│
│    │      │      │      │        │        │  第8416號│
│    │      │      │      │        │        │  偵查卷第│
│    │      │      │      │        │        │  23至25  │
│    │      │      │      │        │        │  頁）    │
├──┼───┼───┼───┼────┼────┼─────┤
│ 2  │甲辛○│92年11│52,834│以電話向│同上    │1.被害人於│
│    │      │月17日│元    │被害人謊│        │  警詢之指│
│    │      │      │      │稱其先生│        │  述（第84│
│    │      │      │      │有雙掛號│        │  16號偵查│
│    │      │      │      │信件未領│        │  卷第10至│
│    │      │      │      │，並稱該│        │  11頁反面│
│    │      │      │      │掛號信件│        │  ）      │
│    │      │      │      │係健保局│        │2.中華郵政│
│    │      │      │      │退款匯票│        │  公司自動│
│    │      │      │      │，使被害│        │  櫃員機儲│
│    │      │      │      │人陷於錯│        │  戶交易明│
│    │      │      │      │誤，依指│        │  細表（第│
│    │      │      │      │示至提款│        │  8416號偵│
│    │      │      │      │機前以金│        │  查卷第12│
│    │      │      │      │融卡連續│        │  頁）    │
│    │      │      │      │匯款至右│        │3.庫戶基本│
│    │      │      │      │列帳戶  │        │  資料及客│
│    │      │      │      │        │        │  戶歷史交│
│    │      │      │      │        │        │  易清單（│
│    │      │      │      │        │        │  第8416號│
│    │      │      │      │        │        │  偵查卷第│
│    │      │      │      │        │        │  23至25頁│
│    │      │      │      │        │        │  ）      │
├──┼───┼───┼───┼────┼────┼─────┤
│ 3  │戊○○│同上  │82,413│以同上詐│同上    │1.被害人王│
│    │      │      │元    │騙事由，│        │  秀枝於警│
│    │      │      │      │使被害人│        │  詢之指述│
│    │      │      │      │陷於錯誤│        │  （第8416│
│    │      │      │      │，依指示│        │  號偵查卷│
│    │      │      │      │至提款機│        │  卷第13頁│
│    │      │      │      │前以金融│        │  正、反面│
│    │      │      │      │卡匯款至│        │  ）      │
│    │      │      │      │右列帳戶│        │2.中國農民│
│    │      │      │      │        │        │  銀行自動│
│    │      │      │      │        │        │  櫃員機交│
│    │      │      │      │        │        │  易明細表│
│    │      │      │      │        │        │  （第8416│
│    │      │      │      │        │        │  號偵查卷│
│    │      │      │      │        │        │  卷第14頁│
│    │      │      │      │        │        │  ）      │
│    │      │      │      │        │        │3.客戶基本│
│    │      │      │      │        │        │  資料及客│
│    │      │      │      │        │        │  戶歷史交│
│    │      │      │      │        │        │  易清單（│
│    │      │      │      │        │        │  第8416號│
│    │      │      │      │        │        │  偵查卷第│
│    │      │      │      │        │        │  23至25頁│
│    │      │      │      │        │        │  ）      │
├──┼───┼───┼───┼────┼────┼─────┤
│ 4  │丙○○│同上  │99,877│以電話向│同上    │1.被害人於│
│    │（以上│      │元    │被害人謊│        │  警詢之指│
│    │4位被 │      │      │稱健保局│        │  述（第84│
│    │害人起│      │      │要退稅，│        │  16號偵查│
│    │訴書均│      │      │要求被害│        │  卷第16至│
│    │漏未記│      │      │人至提款│        │  17頁）  │
│    │載，此│      │      │機查詢餘│        │2.中華郵政│
│    │部分共│      │      │額，並按│        │  公司自動│
│    │犯吳明│      │      │指示操作│        │  櫃員機儲│
│    │憲臺灣│      │      │以辦理退│        │  戶交易明│
│    │新竹地│      │      │費，使被│        │  細表（第│
│    │方法院│      │      │害人陷於│        │  8416號偵│
│    │檢察署│      │      │錯誤，依│        │  查卷第18│
│    │93 年 │      │      │指示至提│        │  頁）    │
│    │度偵字│      │      │款機前操│        │3.客戶基本│
│    │第5836│      │      │作按鍵，│        │  資料及客│
│    │號移送│      │      │而匯款至│        │  戶歷史交│
│    │併案審│      │      │右列帳戶│        │  易清單（│
│    │理部分│      │      │        │        │  第8416號│
│    │）    │      │      │        │        │  偵查卷第│
│    │      │      │      │        │        │  23至25頁│
│    │      │      │      │        │        │  ）      │
├──┼───┼───┼───┼────┼────┼─────┤
│ 5  │寅○○│92年11│153,62│不詳    │黃建智開│1.轉入帳戶│
│    │      │月28日│5元   │        │立之中華│  客戶歷史│
│    │      │      │      │        │郵政瑞芳│  交易清單│
│    │      │      │      │        │郵局0011│  （警卷(七)│
│    │      │      │      │        │00000000│  第11頁）│
│    │      │      │      │        │號帳戶（│2.被害人轉│
│    │      │      │      │        │附表一編│  出帳戶存│
│    │      │      │      │        │號51帳│  款交易明│
│    │      │      │      │        │戶）    │  細查詢單│
│    │      │      │      │        │        │  及匯款單│
│    │      │      │      │        │        │  （第1號 │
│    │      │      │      │        │        │  偵查卷(二)│
│    │      │      │      │        │        │  第58頁）│
├──┼───┼───┼───┼────┼────┼─────┤
│ 6  │丑○○│92年11│128,60│以電話向│黃建智開│1.被害人於│
│    │      │月29日│2元   │被害人謊│立之中華│  偵查之證│
│    │      │      │      │稱有雙掛│郵政瑞芳│  述（第1 │
│    │      │      │      │號信件，│郵局0011│  號偵查卷│
│    │      │      │      │需被害人│00000000│  (一)第178 │
│    │      │      │      │至提款機│號帳戶（│  頁）    │
│    │      │      │      │辦理退費│附表一編│2.轉入帳戶│
│    │      │      │      │，使被害│號51帳│  客戶歷史│
│    │      │      │      │人陷於錯│戶）    │  交易明細│
│    │      │      │      │誤並依其│        │  （見警卷│
│    │      │      │      │指示以金│        │  (七)第12頁│
│    │      │      │      │融卡連續│        │  ）      │
│    │      │      │      │2次轉出 │        │3.被害人轉│
│    │      │      │      │金額至右│        │  出帳戶對│
│    │      │      │      │列帳戶  │        │  帳單（第│
│    │      │      │      │        │        │  1號偵查 │
│    │      │      │      │        │        │  卷(一)第17│
│    │      │      │      │        │        │  0頁）   │
├──┼───┼───┼───┼────┼────┼─────┤
│ 7  │丁○一│92年12│73,495│不詳    │黃建智開│1.轉入帳戶│
│    │（以上│月6日 │元    │        │立之聯邦│  存摺交易│
│    │3位被 │      │      │        │銀行內湖│  明細（警│
│    │害人起│      │      │        │分行0375│  卷(七)第15│
│    │訴書均│      │      │        │00000000│  頁）    │
│    │漏未記│      │      │        │號帳戶（│2.轉出帳戶│
│    │載，此│      │      │        │附表一編│  往來明細│
│    │部分係│      │      │        │號51帳│  （核退偵│
│    │共犯吳│      │      │        │戶）    │  字1(一)第1│
│    │明憲台│      │      │        │        │  43頁）  │
│    │灣基隆│      │      │        │        │          │
│    │地方法│      │      │        │        │          │
│    │院檢察│      │      │        │        │          │
│    │署94年│      │      │        │        │          │
│    │度核退│      │      │        │        │          │
│    │偵字第│      │      │        │        │          │
│    │1號移 │      │      │        │        │          │
│    │送併案│      │      │        │        │          │
│    │審理部│      │      │        │        │          │
│    │分）  │      │      │        │        │          │
├──┼───┼───┼───┼────┼────┼─────┤
│ 8  │蕭家凱│92年12│24,660│被害人於│鄭人豪開│1.被害人於│
│    │      │月17日│ 元（ │購物網站│立之中國│  警詢之指│
│    │      │      │起訴書│得標後撥│國際商銀│  述（警卷│
│    │      │      │誤載為│打買家電│基隆分行│　(八)第79至│
│    │      │      │975,42│話，賣家│00000000│　80頁）  │
│    │      │      │9元） │向其謊稱│416號帳 │2.被害人活│
│    │      │      │      │匯款發生│戶（附表│  期儲蓄存│
│    │      │      │      │錯誤，使│一編號62│  款存摺交│
│    │      │      │      │被害人陷│帳戶）│  易明細、│
│    │      │      │      │於錯誤並│        │  轉入帳戶│
│    │      │      │      │依照指示│        │  客戶歷史│
│    │      │      │      │以金融卡│        │　檔交易明│
│    │      │      │      │轉出金額│        │  細查詢（│
│    │      │      │      │至右列帳│        │  警卷(八)第│
│    │      │      │      │戶      │        │  81頁、第│
│    │      │      │      │        │        │  86頁）  │
├──┼───┼───┼───┼────┼────┼─────┤
│ 9  │ｑ○○│92年12│99,845│以電話向│張美忠開│1.被害人於│
│    │      │月17日│元    │被害人謊│立之中華│  警詢之指│
│    │      │      │      │稱可退健│郵政0011│  述（警卷│
│    │      │      │      │保費，需│00000000│  (四)第209 │
│    │      │      │      │被害人至│46號帳戶│  至211頁 │
│    │      │      │      │提款機辦│（附表一│  ）      │
│    │      │      │      │理退稅，│編號35│2.被害人自│
│    │      │      │      │使被害人│帳戶）  │  動櫃員機│
│    │      │      │      │陷於錯誤│        │  存戶交易│
│    │      │      │      │並依其指│        │  明細表（│
│    │      │      │      │示以金融│        │  警卷(四)第│
│    │      │      │      │卡轉出金│        │  212頁） │
│    │      │      │      │額至右列│        │3.轉入帳戶│
│    │      │      │      │帳戶    │        │  交易清單│
│    │      │      │      │        │        │ （第787號│
│    │      │      │      │        │        │  原審(六)第│
│    │      │      │      │        │        │  第5頁） │
├──┼───┼───┼───┼────┼────┼─────┤
│ 10 │ｐ○○│92年12│99,856│以電話向│張美忠開│1.被害人於│
│    │      │月18日│元    │被害人謊│立之中華│  警詢之指│
│    │      │      │      │稱可退健│郵政0011│  述（警卷│
│    │      │      │      │保費，需│00000000│  (四)第213 │
│    │      │      │      │被害人至│46 號帳 │  頁至反面│
│    │      │      │      │提款機辦│戶（附表│  ）      │
│    │      │      │      │理退費，│一編號  │2.自動櫃員│
│    │      │      │      │使被害人│35 帳 │  儲戶交易│
│    │      │      │      │陷於錯誤│戶）    │  明細表（│
│    │      │      │      │並依其只│        │  警卷(四)第│
│    │      │      │      │是以金融│        │  214頁） │
│    │      │      │      │卡轉出金│        │3.轉入帳戶│
│    │      │      │      │額至右列│        │  交易清單│
│    │      │      │      │帳戶    │        │  （第787 │
│    │      │      │      │        │        │  號原審卷│
│    │      │      │      │        │        │  (六)第5頁 │
│    │      │      │      │        │        │  ）      │
├──┼───┼───┼───┼────┼────┼─────┤
│ 11 │Ｃ○○│92年12│50,000│以電話向│張美忠開│1.被害人於│
│    │      │月23日│元    │被害人謊│立誠泰銀│  警詢之指│
│    │      │      │      │稱為其友│行709500│  述（警卷│
│    │      │      │      │人並急需│089966號│  (四)第222 │
│    │      │      │      │用錢，使│帳戶（附│  頁正反面│
│    │      │      │      │被害人陷│表一編號│  ）      │
│    │      │      │      │於錯誤並│35帳戶│2.匯款交易│
│    │      │      │      │依其指示│）      │  執據（警│
│    │      │      │      │以金融卡│        │  卷(四)第22│
│    │      │      │      │轉出金額│        │  1頁反面 │
│    │      │      │      │至右列帳│        │  ）      │
│    │      │      │      │戶      │        │3.轉入帳戶│
│    │      │      │      │        │        │  交易明細│
│    │      │      │      │        │        │  查詢單（│
│    │      │      │      │        │        │  警卷(四)第│
│    │      │      │      │        │        │  218頁） │
├──┼───┼───┼───┼────┼────┼─────┤
│ 12 │甲Ｖ○│92年12│30,000│以電話向│張美忠開│1.被害人於│
│    │      │月23日│元    │被害人謊│立之誠泰│  警詢之指│
│    │      │      │      │稱為其友│銀行7095│  述（警卷│
│    │      │      │      │人並急需│00000000│  (四)第223 │
│    │      │      │      │用錢，使│號帳戶（│  至225頁 │
│    │      │      │      │被害人陷│附表一編│  ）      │
│    │      │      │      │於錯誤並│號35帳│2.轉入帳戶│
│    │      │      │      │依其指示│戶）    │  交易明細│
│    │      │      │      │匯款至右│        │  清單（警│
│    │      │      │      │列帳戶  │        │  卷(四)第21│
│    │      │      │      │        │        │  8頁）   │
├──┼───┼───┼───┼────┼────┼─────┤
│ 13 │甲○○│92年12│15,000│以電話向│張美忠開│1.被害人於│
│    │      │月24日│元    │被害人稱│立之誠泰│  警詢之指│
│    │      │      │      │為其友人│銀行7095│  述（警卷│
│    │      │      │      │，因急需│00000000│  (四)第216 │
│    │      │      │      │用錢致被│號帳戶（│  頁正反面│
│    │      │      │      │害人陷於│附表一編│  ）      │
│    │      │      │      │錯誤並依│號35帳│2.轉入帳戶│
│    │      │      │      │其指示以│戶）    │  交易明細│
│    │      │      │      │金融卡轉│        │  查詢單（│
│    │      │      │      │出頁列帳│        │  警卷(四)第│
│    │      │      │      │戶      │        │  218頁） │
├──┼───┼───┼───┼────┼────┼─────┤
│ 14 │Ｆ○○│92年12│7,557 │以電話向│李少騏開│1.被害人於│
│    │      │月24日│元    │被害人謊│立之中國│  警詢指述│
│    │      │      │      │稱家人  │國際商銀│ （警卷(二) │
│    │      │      │      │可退稅，│基隆分行│  第75頁正│
│    │      │      │      │使被害人│00000000│  反面）  │
│    │      │      │      │陷於錯誤│702號帳 │2.轉入帳戶│
│    │      │      │      │並依照指│戶（附表│  客戶歷史│
│    │      │      │      │示以金融│一編號13│  檔交易明│
│    │      │      │      │卡轉出金│帳戶）│  細查詢表│
│    │      │      │      │額至右列│        │  （警卷(二)│
│    │      │      │      │帳戶    │        │　第80頁）│
├──┼───┼───┼───┼────┼────┼─────┤
│ 15 │Ｓ○○│92年12│12,711│以電話向│沈高銘開│1.被害人於│
│    │      │月25日│元    │被害人謊│立之中國│  警詢之指│
│    │      │      │      │稱可退稅│國際商銀│  述（警卷│
│    │      │      │      │，要求被│00000000│  (三)第35至│
│    │      │      │      │害人至提│611號帳 │  36 頁） │
│    │      │      │      │款機辦理│戶（附表│2.轉入帳戶│
│    │      │      │      │退稅，使│一編號20│  客戶歷史│
│    │      │      │      │被害人陷│帳戶）│  交易明細│
│    │      │      │      │於錯誤並│        │  查詢表（│
│    │      │      │      │依其指示│        │  警卷(三)第│
│    │      │      │      │以金融卡│        │  40頁）  │
│    │      │      │      │轉出金額│        │          │
│    │      │      │      │至右列帳│        │          │
│    │      │      │      │戶      │        │          │
├──┼───┼───┼───┼────┼────┼─────┤
│ 16 │花江淑│92年12│71,469│以電話向│劉文魁開│1.被害人於│
│    │芬    │月26日│元    │被害人謊│立之中華│  警詢指述│
│    │      │      │      │稱其身分│郵政0011│ （警卷(八) │
│    │      │      │      │證號遭盜│00000000│  第6至9頁│
│    │      │      │      │用，使被│97號帳戶│  ）      │
│    │      │      │      │害人陷於│（附表一│2.被害人儲│
│    │      │      │      │錯誤並依│編號59│  金簿交易│
│    │      │      │      │照指示以│帳戶）  │  紀錄、轉│
│    │      │      │      │金融卡轉│        │  入帳戶交│
│    │      │      │      │出金額至│        │  易明細（│
│    │      │      │      │右列帳戶│        │　警卷(八)第│
│    │      │      │      │        │        │  10頁、第│
│    │      │      │      │        │        │  12頁）  │
├──┼───┼───┼───┼────┼────┼─────┤
│ 17 │陳春煌│92年12│399,42│向陳春煌│胡福山開│1.被害人警│
│    │      │月29日│8元   │之妻以電│立之華南│  詢指述（│
│    │      │      │      │話謊稱欲│銀行基隆│  第3318號│
│    │      │      │      │貸款需先│港口分行│  第126頁 │
│    │      │      │      │繳交各名│00000000│  正、反面│
│    │      │      │      │目費用，│0490號帳│  ）      │
│    │      │      │      │使陳春煌│戶（附表│2.匯款單據│
│    │      │      │      │之妻陷於│一編號31│  （第3318│
│    │      │      │      │錯誤，連│帳戶）│  號偵查卷│
│    │      │      │      │續匯出金│        │  第128、1│
│    │      │      │      │額至右列│        │  29、130 │
│    │      │      │      │帳戶    │        │  頁）    │
│    │      │      │      │        │        │3.轉入帳戶│
│    │      │      │      │        │        │  交易明細│
│    │      │      │      │        │        │  表（第33│
│    │      │      │      │        │        │  18號偵查│
│    │      │      │      │        │        │  卷第134 │
│    │      │      │      │        │        │  頁）    │
├──┼───┼───┼───┼────┼────┼─────┤
│ 18 │蘇景和│同上  │99,896│以電話向│沈高銘開│1.被害人於│
│    │      │      │元    │被害人謊│立之第一│  警詢之指│
│    │      │      │      │稱可退稅│銀行2415│  述）警卷│
│    │      │      │      │，要求被│0000000 │  (三)第26頁│
│    │      │      │      │害人至提│號帳戶（│  ）      │
│    │      │      │      │款機辦理│附表一編│2.轉入帳戶│
│    │      │      │      │退稅，使│號20帳│  帳項查詢│
│    │      │      │      │被害人陷│戶）    │  清單（警│
│    │      │      │      │於錯誤並│        │  卷(三)第34│
│    │      │      │      │依其指示│        │  頁）    │
│    │      │      │      │以金融卡│        │          │
│    │      │      │      │轉出金額│        │          │
│    │      │      │      │至右列帳│        │          │
│    │      │      │      │戶      │        │          │
├──┼───┼───┼───┼────┼────┼─────┤
│ 19 │甲子○│同上  │89,596│以電話向│沈高銘開│1.被害人於│
│    │      │      │元    │被害人謊│立之第一│  警詢之指│
│    │      │      │      │稱可退稅│銀行2415│  述（警卷│
│    │      │      │      │，要求被│0000000 │  (三)第27頁│
│    │      │      │      │害人至提│號帳戶（│  正反面）│
│    │      │      │      │款機辦理│附表一編│2.ATM交易 │
│    │      │      │      │退稅，使│號20帳│  查詢、轉│
│    │      │      │      │被害人陷│戶）    │  入帳戶帳│
│    │      │      │      │於錯誤並│        │  項查詢清│
│    │      │      │      │依其指示│        │  單（警卷│
│    │      │      │      │持金融卡│        │  (三)第28、│
│    │      │      │      │轉出金額│        │  32頁）  │
│    │      │      │      │至右列帳│        │          │
│    │      │      │      │戶      │        │          │
├──┼───┼───┼───┼────┼────┼─────┤
│ 20 │汪潁強│同上  │1,078 │以電話向│沈高銘開│1.被害人於│
│    │      │      │元    │被害人謊│立之第一│  警詢之指│
│    │      │      │      │稱可退稅│銀行2415│  述（警卷│
│    │      │      │      │，要求被│0000000 │  (三)第29頁│
│    │      │      │      │害人至提│號帳戶（│  ）      │
│    │      │      │      │款機辦理│附表一編│2.轉入帳戶│
│    │      │      │      │退稅，使│號20帳│  款項查詢│
│    │      │      │      │被害人陷│戶）    │  清單（警│
│    │      │      │      │於錯誤並│        │  卷(三)第34│
│    │      │      │      │依其指示│        │  頁）    │
│    │      │      │      │以金融卡│        │          │
│    │      │      │      │轉出金額│        │          │
│    │      │      │      │至右列帳│        │          │
│    │      │      │      │戶      │        │          │
├──┼───┼───┼───┼────┼────┼─────┤
│ 21 │Ｌ○○│92年12│15,000│以電話向│胡福山開│1.被害人於│
│    │      │月31日│元    │欲辦理貸│立之中華│  警詢之指│
│    │      │      │      │款之被害│郵政基隆│  述（第26│
│    │      │      │      │人謊稱辦│中山郵局│  69號偵查│
│    │      │      │      │理貸款須│00000000│  第13至14│
│    │      │      │      │先繳交各│8643號帳│  頁）    │
│    │      │      │      │名目費用│戶（附表│2.匯款單據│
│    │      │      │      │，使被害│一編號31│  （第2669│
│    │      │      │      │人陷於錯│帳戶）│  號偵查第│
│    │      │      │      │誤連續匯│        │  15　至16│
│    │      │      │      │出金額至│        │  頁）    │
│    │      │      │      │右列帳戶│        │3.轉入帳戶│
│    │      │      │      │        │        │  交易明細│
│    │      │      │      │        │        │  表（第33│
│    │      │      │      │        │        │  18號偵查│
│    │      │      │      │        │        │  第134頁 │
│    │      │      │      │        │        │  ）      │
├──┼───┼───┼───┼────┼────┼─────┤
│ 22 │甲庚○│93年1 │79,982│以電話向│張美忠開│1.被害人於│
│    │（起訴│月1日 │元    │被害人謊│立之第一│  警詢之指│
│    │書漏未│      │      │稱金融資│商業銀行│  述（第21│
│    │記載）│      │      │料外洩，│草店尾分│  60號偵查│
│    │      │      │      │需至提款│行242680│  卷第7頁 │
│    │      │      │      │機為保密│05294號 │  反面至9 │
│    │      │      │      │措施，使│帳戶（附│  頁）    │
│    │      │      │      │被害人陷│表一編號│2.轉入帳戶│
│    │      │      │      │於錯誤並│35 帳 │  交易清單│
│    │      │      │      │依其指示│戶）    │  （第2160│
│    │      │      │      │以金融卡│        │  號偵查卷│
│    │      │      │      │轉出金額│        │  第27頁）│
│    │      │      │      │至右列帳│        │          │
│    │      │      │      │戶      │        │          │
├──┼───┼───┼───┼────┼────┼─────┤
│ 23 │Ｗ○○│93年1 │44,112│以電話向│劉文魁開│1.被害人於│
│    │      │月2日 │元    │被害人謊│立之第一│  警詢指述│
│    │      │      │      │稱其年籍│銀行2426│ （警卷(八) │
│    │      │      │      │資料遭未│0000000 │  第13至第│
│    │      │      │      │卡集團盜│號帳戶（│  14頁）  │
│    │      │      │      │用，使被│附表一編│2.轉入帳戶│
│    │      │      │      │害人陷於│號59帳│  帳戶交易│
│    │      │      │      │錯誤並依│戶）    │  清單、自│
│    │      │      │      │照指示以│        │  動櫃員機│
│    │      │      │      │金融卡轉│        │  交易明細│
│    │      │      │      │出金額至│        │  表（警卷│
│    │      │      │      │右列帳戶│        │  (八)第15頁│
│    │      │      │      │        │        │  、18頁）│
├──┼───┼───┼───┼────┼────┼─────┤
│ 24 │乙○○│同上  │(1)20,0│以電話向│(1)朱天賜│1.被害人警│
│    │      │      │  00元│被害人謊│  開立之│  詢指述（│
│    │      │      │  （朱│稱欲辦理│  臺灣中│  警卷(一)第│
│    │      │      │  天賜│貸款需先│  小企銀│  207頁正 │
│    │      │      │  帳戶│匯保證金│  基隆分│  反面）  │
│    │      │      │(2)79,5│，使被害│  行1506│2.匯款執據│
│    │      │      │  00  │害人陷於│  228091│  （警卷(一)│
│    │      │      │  元（│錯誤並依│  0 號帳│  第208頁 │
│    │      │      │  胡福│其指示匯│  戶（附│  、轉入帳│
│    │      │      │  山帳│款至右列│  表一編│  戶存款交│
│    │      │      │  戶）│帳戶    │  號 7  │  易明細查│
│    │      │      │      │        │  帳戶│  詢單（警│
│    │      │      │      │        │  ）    │  卷(一)第21│
│    │      │      │      │        │        │  9頁）   │
│    │      │      │      │        ├────┼─────┤
│    │      │      │      │        │(2)胡福山│1.被害人警│
│    │      │      │      │        │  開立之│  詢指述（│
│    │      │      │      │        │  中華郵│  警卷(一)第│
│    │      │      │      │        │  政基隆│  207頁） │
│    │      │      │      │        │  中山郵│2.匯款單據│
│    │      │      │      │        │  局0011│  （警卷(一)│
│    │      │      │      │        │  100386│　第209、 │
│    │      │      │      │        │  43號帳│  210頁） │
│    │      │      │      │        │  戶（附│3.轉入帳戶│
│    │      │      │      │        │  表一編│  交易明細│
│    │      │      │      │        │  號31│  表（偵卷│
│    │      │      │      │        │  帳戶）│  3318號第│
│    │      │      │      │        │        │  第134頁 │
│    │      │      │      │        │        │　）      │
├──┼───┼───┼───┼────┼────┼─────┤
│ 25 │甲黃○│93年1 │18,982│以電話向│張美忠開│1.被害人於│
│    │      │月5日 │元    │被害人謊│立之遠東│  警詢之指│
│    │      │      │      │稱為其友│銀行台北│  述（第33│
│    │      │      │      │人且急需│民權分行│  18號偵查│
│    │      │      │      │用錢，使│00000000│  卷第135 │
│    │      │      │      │被害人陷│103809號│  頁正、反│
│    │      │      │      │於錯誤並│帳戶（附│  面）    │
│    │      │      │      │依其指示│表一編號│2.被害人自│
│    │      │      │      │以金融卡│35帳戶│  動櫃員機│
│    │      │      │      │轉出金額│）      │  交易明細│
│    │      │      │      │至右列帳│        │  （第3318│
│    │      │      │      │戶      │        │  號偵查卷│
│    │      │      │      │        │        │  第13 6頁│
│    │      │      │      │        │        │  ）      │
│    │      │      │      │        │        │3.轉入帳戶│
│    │      │      │      │        │        │  存摺往來│
│    │      │      │      │        │        │  明細（第│
│    │      │      │      │        │        │  3318號偵│
│    │      │      │      │        │        │  查卷第14│
│    │      │      │      │        │        │  0頁）   │
├──┼───┼───┼───┼────┼────┼─────┤
│ 26 │Ｅ○○│93年1 │58,000│以電話向│連林星開│1.被害人於│
│    │（起訴│月7日 │元    │被害人謊│立之富邦│  警詢之指│
│    │書漏未│      │      │稱為其友│銀行內湖│  述（第94│
│    │記載）│      │      │人並急需│分行0412│  23號偵查│
│    │      │      │      │用錢，使│00000000│  第22頁）│
│    │      │      │      │被害人陷│號帳戶（│2.匯款執據│
│    │      │      │      │於錯誤以│附表一編│  、轉入帳│
│    │      │      │      │金融卡轉│號38帳│  戶客戶存│
│    │      │      │      │出金額至│戶）    │  提紀錄單│
│    │      │      │      │右列帳戶│        │  、富邦銀│
│    │      │      │      │        │        │  行客戶存│
│    │      │      │      │        │        │  提記錄單│
│    │      │      │      │        │        │  （第942 │
│    │      │      │      │        │        │  3偵查卷 │
│    │      │      │      │        │        │  第23、41│
│    │      │      │      │        │        │  、7頁） │
├──┼───┼───┼───┼────┼────┼─────┤
│ 27 │ｂ○○│93年1 │27,000│以電話向│胡福山開│1.被害人警│
│    │      │月8日 │元    │被害人謊│立之華南│  詢之指述│
│    │      │      │      │稱為被害│銀行基隆│  （警卷(四)│
│    │      │      │      │人前男友│港口分行│  第132頁 │
│    │      │      │      │且急需用│00000000│  正反面）│
│    │      │      │      │錢，使被│0490號帳│2.轉入帳戶│
│    │      │      │      │害人陷於│戶（附表│  交易明細│
│    │      │      │      │錯誤以金│一編號31│  表（警卷│
│    │      │      │      │融卡轉出│帳戶）│  (四)第138 │
│    │      │      │      │金額至右│        │  頁）    │
│    │      │      │      │列帳戶  │        │          │
├──┼───┼───┼───┼────┼────┼─────┤
│ 28 │甲辰○│同上  │15,000│以電話向│胡福山開│1.被害人於│
│    │      │      │元    │被害人謊│立之華南│  警詢指述│
│    │      │      │      │稱為其友│銀行基隆│ （警卷(四) │
│    │      │      │      │人並急需│港口分行│  第135頁 │
│    │      │      │      │用錢，使│00000000│  正反面）│
│    │      │      │      │被害人陷│0490號帳│2.轉入帳戶│
│    │      │      │      │於錯誤，│戶（附表│  交易明細│
│    │      │      │      │以金融卡│一編號31│  表（警卷│
│    │      │      │      │轉出金額│帳戶）│  (四)第138 │
│    │      │      │      │至右列帳│        │  頁）    │
│    │      │      │      │戶      │        │          │
├──┼───┼───┼───┼────┼────┼─────┤
│ 29 │ｖ○○│93年1 │58,000│以電話向│陳麗芳開│1.被害人警│
│    │      │月14日│元    │被害人謊│立之中國│  詢之指述│
│    │      │      │      │稱為友人│國際商銀│  （警卷(六)│
│    │      │      │      │且急需用│00000000│  第52至54│
│    │      │      │      │錢，使被│672號帳 │  頁）    │
│    │      │      │      │害人陷於│戶（附表│2.被害人自│
│    │      │      │      │錯誤並依│一編號46│  動櫃員機│
│    │      │      │      │其指示以│帳戶）│  儲戶交易│
│    │      │      │      │金融卡轉│        │  明細表（│
│    │      │      │      │出金額至│        │  警卷(六)第│
│    │      │      │      │右列帳戶│        │  55頁）  │
│    │      │      │      │        │        │3.轉入帳戶│
│    │      │      │      │        │        │  客戶歷史│
│    │      │      │      │        │        │  檔交易明│
│    │      │      │      │        │        │  細查詢表│
│    │      │      │      │        │        │  （警卷(六)│
│    │      │      │      │        │        │  第61頁）│
├──┼───┼───┼───┼────┼────┼─────┤
│ 30 │劉昭足│93年1 │36,000│以電話向│朱天賜開│1.被害人於│
│    │      │月15日│元    │被害人謊│立之中小│  警詢之指│
│    │      │      │      │稱欲貸款│企銀基隆│  述（警卷│
│    │      │      │      │需匯保證│分行1506│  (一)211至 │
│    │      │      │      │金等，使│0000000 │  213頁） │
│    │      │      │      │被害人陷│號帳戶（│2.被害人匯│
│    │      │      │      │於錯誤並│附表一編│  款執據（│
│    │      │      │      │依其指示│號7帳 │  警卷(一)第│
│    │      │      │      │連續2次 │戶）    │  216頁、 │
│    │      │      │      │匯款至右│        │  轉入帳戶│
│    │      │      │      │列帳戶  │        │  存款交易│
│    │      │      │      │        │        │  明細查詢│
│    │      │      │      │        │        │  單（警卷│
│    │      │      │      │        │        │  (一)第219 │
│    │      │      │      │        │        │  頁）    │
├──┼───┼───┼───┼────┼────┼─────┤
│ 31 │地○○│93年1 │32,580│以電話向│胡從金冒│1.被害人於│
│    │      │月16日│元    │被害人謊│名亞太保│  警詢之指│
│    │      │      │      │稱欲辦理│險代理人│  述（第22│
│    │      │      │      │貸款須先│股份有限│  2號偵查 │
│    │      │      │      │繳交保證│公司（蔡│  第146至 │
│    │      │      │      │金，使被│振農）開│  147頁） │
│    │      │      │      │害人陷於│立之遠東│2.轉入帳戶│
│    │      │      │      │錯誤並匯│國際商銀│  存摺往來│
│    │      │      │      │款至右列│文新分行│  明細分戶│
│    │      │      │      │帳戶    │00000000│  帳（字第│
│    │      │      │      │        │010946號│  222號偵 │
│    │      │      │      │        │帳戶（附│  查卷第97│
│    │      │      │      │        │表二編號│  頁）    │
│    │      │      │      │        │2帳戶 │          │
│    │      │      │      │        │）      │          │
├──┼───┼───┼───┼────┼────┼─────┤
│ 32 │甲Ｗ○│93年1 │49,050│以電話向│同上    │1.被害人於│
│    │（以上│月19日│元    │被害人謊│        │  警詢之指│
│    │2人起 │      │      │稱欲辦理│        │  述（第78│
│    │訴書均│      │      │但款需先│        │  7號原審 │
│    │漏未記│      │      │繳交保證│        │  卷(三)第22│
│    │載，此│      │      │金，使被│        │  9至230頁│
│    │部分係│      │      │害人陷於│        │  ）      │
│    │臺灣台│      │      │錯誤並依│        │2.轉入帳戶│
│    │中地方│      │      │其指示匯│        │  摺往來明│
│    │法院檢│      │      │款至右列│        │  細分戶帳│
│    │察署移│      │      │帳戶    │        │  （第222 │
│    │送併案│      │      │        │        │  號偵查卷│
│    │審理）│      │      │        │        │  第98頁）│
├──┼───┼───┼───┼────┼────┼─────┤
│33  │甲巳○│同上  │68,000│打電話給│王水池開│1.被害人於│
│    │      │      │元    │被害人並│立之上海│  警詢之指│
│    │      │      │      │要其猜係│銀行基隆│  述（警卷│
│    │      │      │      │誰，並謊│分行5320│  (一)第34至│
│    │      │      │      │稱現在醫│00000000│  36 頁） │
│    │      │      │      │院法領錢│69號帳戶│2.轉入帳戶│
│    │      │      │      │繳房租，│（附表一│  交易明細│
│    │      │      │      │要被害人│編號2 │  表（警卷│
│    │      │      │      │先代其至│帳戶）  │  (一)第47頁│
│    │      │      │      │銀行匯錢│        │  ）      │
│    │      │      │      │繳房租，│        │          │
│    │      │      │      │使被害人│        │          │
│    │      │      │      │陷於錯誤│        │          │
│    │      │      │      │匯款至右│        │          │
│    │      │      │      │列帳戶  │        │          │
├──┼───┼───┼───┼────┼────┼─────┤
│ 34 │Ｎ○○│93年1 │68,000│以電話向│林國瑞開│1.被害人於│
│    │      │月20日│元    │被害人謊│立之上海│  警詢指述│
│    │      │      │      │稱為被害│銀行5320│  （警卷(三)│
│    │      │      │      │人友人且│00000000│  第155頁 │
│    │      │      │      │急需現金│24帳戶（│  正反面）│
│    │      │      │      │調度，使│附表一編│2.轉入金額│
│    │      │      │      │被害人陷│號26帳│  帳戶存款│
│    │      │      │      │於錯誤，│戶）    │  往來明細│
│    │      │      │      │依其指示│        │  表（警卷│
│    │      │      │      │以金融卡│        │  (三)第158 │
│    │      │      │      │轉出金額│        │  頁）    │
│    │      │      │      │至右列帳│        │          │
│    │      │      │      │戶      │        │          │
├──┼───┼───┼───┼────┼────┼─────┤
│ 35 │甲Ｈ○│93年1 │17,000│以電話向│胡福山開│1.被害人警│
│    │（起訴│月29日│元    │被害人謊│立之萬泰│  詢指述（│
│    │書漏未│      │      │稱為其友│銀行0285│  第2699號│
│    │載，經│      │      │人且急需│00000000│  偵查卷第│
│    │公訴人│      │      │用錢，使│號帳戶（│  22 頁23 │
│    │以94年│      │      │被害人陷│附表一編│  頁）    │
│    │度蒞字│      │      │於錯誤轉│號31帳│2.匯款單據│
│    │第693 │      │      │出金額至│戶）    │  （第2699│
│    │號補充│      │      │右列帳戶│        │  號偵查卷│
│    │理由書│      │      │        │        │  第24頁）│
│    │補充）│      │      │        │        │3.轉入帳戶│
│    │      │      │      │        │        │  交易明細│
│    │      │      │      │        │        │  表（警卷│
│    │      │      │      │        │        │  (四)第175 │
│    │      │      │      │        │        │  頁）    │
├──┼───┼───┼───┼────┼────┼─────┤
│ 36 │甲ｇ○│同上  │25,000│以電話向│同上    │1.被害人於│
│    │      │      │元    │被害人謊│        │  警詢指述│
│    │      │      │      │稱為其友│        │  （第266 │
│    │      │      │      │人並急需│        │  9號偵查 │
│    │      │      │      │用錢，使│        │  卷第18至│
│    │      │      │      │被害人陷│        │  20頁）  │
│    │      │      │      │於錯誤以│        │2.匯款單據│
│    │      │      │      │金融卡轉│        │  （第2669│
│    │      │      │      │出金額至│        │  號偵查第│
│    │      │      │      │右列帳戶│        │  21頁）  │
│    │      │      │      │        │        │3.轉入帳戶│
│    │      │      │      │        │        │  交易明細│
│    │      │      │      │        │        │  表（警卷│
│    │      │      │      │        │        │  (四)第175 │
│    │      │      │      │        │        │  頁）    │
├──┼───┼───┼───┼────┼────┼─────┤
│ 37 │甲ｈ○│93年2 │50,000│以電話向│陳麗芳開│1.被害人於│
│    │      │月4日 │元    │被害人謊│立之安泰│  警詢之指│
│    │      │      │      │稱友人且│銀行新莊│  述（第33│
│    │      │      │      │急需用錢│分行0062│  18號偵查│
│    │      │      │      │，使被害│00000000│  卷第145 │
│    │      │      │      │人陷於錯│號帳戶（│  至147頁 │
│    │      │      │      │誤並依其│附表一編│  ）      │
│    │      │      │      │指示以金│號46帳│2.匯款執據│
│    │      │      │      │融卡轉出│戶）    │  （第3318│
│    │      │      │      │金額至右│        │  號偵查卷│
│    │      │      │      │列帳戶  │        │  第14 8頁│
│    │      │      │      │        │        │  ）      │
│    │      │      │      │        │        │3.轉入帳戶│
│    │      │      │      │        │        │  客戶存提│
│    │      │      │      │        │        │  紀錄查詢│
│    │      │      │      │        │        │  表（第33│
│    │      │      │      │        │        │  18號偵查│
│    │      │      │      │        │        │  卷第150 │
│    │      │      │      │        │        │  頁）    │
├──┼───┼───┼───┼────┼────┼─────┤
│ 38 │ｕ○○│同上  │20,000│以電話向│林國瑞開│1.被害人於│
│    │      │      │元    │被害人謊│立之華南│  警詢之指│
│    │      │      │      │稱為被害│銀行2002│  述（警卷│
│    │      │      │      │人友人且│00000000│  (三)第159 │
│    │      │      │      │急需現金│號帳戶（│  至160頁 │
│    │      │      │      │，使被害│附表一編│  ）      │
│    │      │      │      │人陷於錯│號26帳│2.轉入金額│
│    │      │      │      │誤並依其│戶）    │  帳戶存款│
│    │      │      │      │指示以金│        │  往來明細│
│    │      │      │      │融卡轉出│        │  表（警卷│
│    │      │      │      │金額至右│        │  (三)第163 │
│    │      │      │      │列帳戶  │        │  頁）    │
├──┼───┼───┼───┼────┼────┼─────┤
│ 39 │Ｖ○○│93年2 │20,000│以電話向│陳麗芳開│1.被害人於│
│    │      │月5日 │元    │被害人謊│立之臺灣│  警詢之指│
│    │      │      │      │稱為有人│中小企銀│  述（警卷│
│    │      │      │      │因車禍急│基隆分行│  (六)第64至│
│    │      │      │      │需用錢，│00000000│  66 頁） │
│    │      │      │      │使被害人│347號帳 │2.被害人自│
│    │      │      │      │陷於錯誤│戶（附表│  動付款機│
│    │      │      │      │並依其指│一編號46│  交易明細│
│    │      │      │      │示以金融│帳戶）│  表（警卷│
│    │      │      │      │卡轉出金│        │  (六)第67頁│
│    │      │      │      │額至右列│        │  ）      │
│    │      │      │      │帳戶    │        │3.轉入帳戶│
│    │      │      │      │        │        │  存款交易│
│    │      │      │      │        │        │  明細查詢│
│    │      │      │      │        │        │  單（警卷│
│    │      │      │      │        │        │  (六)第71頁│
│    │      │      │      │        │        │  ）      │
├──┼───┼───┼───┼────┼────┼─────┤
│ 40 │甲天○│93年5 │99,823│以電話向│高淑惠開│1.被害人於│
│    │      │月5日 │元（起│被害人謊│立之中華│  警詢指述│
│    │      │      │訴書誤│稱可以退│郵政0011│  （警卷(四)│
│    │      │      │載為14│健保費，│00000000│  第189至1│
│    │      │      │1,408 │致被害人│號帳戶（│  91頁）  │
│    │      │      │元）  │陷於錯誤│附表一編│2.轉入金額│
│    │      │      │      │，依其指│號32帳戶│  帳戶最近│
│    │      │      │      │示以金融│）      │  交易詳情│
│    │      │      │      │卡轉出金│        │  （警卷(四)│
│    │      │      │      │額至右列│        │  第193頁 │
│    │      │      │      │帳戶    │        │  ）      │
├──┼───┼───┼───┼────┼────┼─────┤
│ 41 │甲ｂ○│93年2 │5,555 │以電話向│黃恆財開│1.被害人於│
│    │      │月7日 │元    │被害人謊│立之華南│  警詢指述│
│    │      │      │      │稱其金融│銀行2002│  （第9550│
│    │      │      │      │資料被側│00000000│  號偵查卷│
│    │      │      │      │錄製成偽│號帳戶（│  第20頁）│
│    │      │      │      │卡，要為│附表一編│2.轉入金額│
│    │      │      │      │被害人更│號52帳│  帳戶存款│
│    │      │      │      │改密碼，│戶）    │  往來明細│
│    │      │      │      │使被害人│        │  表（警卷│
│    │      │      │      │陷於錯誤│        │  (七)第34頁│
│    │      │      │      │，以金融│        │  ）      │
│    │      │      │      │卡轉出金│        │3.自動櫃員│
│    │      │      │      │額至右列│        │  機交易記│
│    │      │      │      │帳戶    │        │  錄（第95│
│    │      │      │      │        │        │  50號偵查│
│    │      │      │      │        │        │  卷第21頁│
│    │      │      │      │        │        │  ）      │
├──┼───┼───┼───┼────┼────┼─────┤
│ 42 │甲地○│93年2 │206,32│以電話向│武國勝開│1.被害人於│
│    │      │月7日 │1元（ │被害人謊│立之華南│  警訊指述│
│    │      │      │起訴書│稱其資料│銀行2012│ （警卷(四) │
│    │      │      │誤載為│遭偽卡集│00000000│  第8頁正 │
│    │      │      │299,27│團盜用，│號帳戶（│  反面）  │
│    │      │      │0元） │使被害人│附表一編│2.轉入帳戶│
│    │      │      │      │陷於錯誤│號27帳│  交易明細│
│    │      │      │      │，依其指│戶）    │  表（警卷│
│    │      │      │      │示以金融│        │  (四)第10頁│
│    │      │      │      │卡轉出金│        │  ）      │
│    │      │      │      │額至右列│        │          │
│    │      │      │      │帳戶    │        │          │
├──┼───┼───┼───┼────┼────┼─────┤
│ 43 │甲丑○│93年2 │115,99│以電話向│黃健開立│1.被害人於│
│    │      │月8日 │8元   │被害人謊│之之中華│  警詢之指│
│    │      │      │      │稱破獲之│郵政0011│  述（第7 │
│    │      │      │      │偽卡集團│00000000│  號偵查卷│
│    │      │      │      │有其資料│68帳戶（│  第19頁正│
│    │      │      │      │，需被害│附表一編│ 、反面） │
│    │      │      │      │人至提款│號53帳戶│2.轉入金額│
│    │      │      │      │機為保護│）      │  帳戶交易│
│    │      │      │      │措施，使│        │  詳情清單│
│    │      │      │      │被害人陷│        │  （第7號 │
│    │      │      │      │於錯誤並│        │  偵查卷第│
│    │      │      │      │依其指示│        │  21頁）  │
│    │      │      │      │連續2次 │        │3.自動櫃員│
│    │      │      │      │以金融卡│        │  機交易明│
│    │      │      │      │轉出金額│        │  細表（見│
│    │      │      │      │至右列帳│        │  第7號偵 │
│    │      │      │      │戶      │        │  查卷第25│
│    │      │      │      │        │        │  頁）    │
├──┼───┼───┼───┼────┼────┼─────┤
│ 44 │庚○○│93年2 │200,00│以以處理│江慧貞開│1.被害人於│
│    │（起訴│月8日 │0元   │轉帳錯誤│立之中華│  警詢之指│
│    │書漏未│      │      │為由，要│郵政基隆│  述（第11│
│    │記載，│      │      │求被害人│南榮路郵│  75號偵查│
│    │此部分│      │      │操作提款│局 00111│  卷第23至│
│    │係基檢│      │      │機，實為│00000000│  31頁）  │
│    │以94年│      │      │轉帳，致│2 號帳戶│2.轉入帳戶│
│    │偵字第│      │      │被害人陷│（附表一│  歷史交易│
│    │4001號│      │      │於錯誤，│編號 93 │  明細（第│
│    │就共犯│      │      │而轉出金│帳戶）  │  293號偵 │
│    │吳明憲│      │      │額至右列│        │  查卷第22│
│    │部分移│      │      │帳戶    │        │  頁）    │
│    │送併案│      │      │        │        │3.自動付款│
│    │審理）│      │      │        │        │  機客戶交│
│    │      │      │      │        │        │  易明細單│
│    │      │      │      │        │        │  （第1175│
│    │      │      │      │        │        │  號偵查卷│
│    │      │      │      │        │        │  45至46頁│
│    │      │      │      │        │        │  ）      │
├──┼───┼───┼───┼────┼────┼─────┤
│ 45 │ｋ○○│(1)93年│99,999│以電話向│李文慶開│1.被害人指│
│    │      │  2月9│元    │被害人謊│立之中華│  述（第32│
│    │      │  日  │      │稱金融資│郵政0011│  83號偵查│
│    │      │      │      │料外洩被│00000000│  第7-1頁 │
│    │      │      │      │製成偽卡│1號帳戶 │  正反面）│
│    │      │      │      │，需至提│（附表一│2.轉入帳戶│
│    │      │      │      │款機更改│編號15帳│  歷史交易│
│    │      │      │      │密碼，使│戶）    │  明細（第│
│    │      │      │      │被害人陷│        │  3283號偵│
│    │      │      │      │於錯誤並│        │  查卷第30│
│    │      │      │      │依其指示│        │  頁）    │
│    │      │      │      │以金融卡│        │3.自動櫃員│
│    │      │      │      │轉出金額│        │  機交易明│
│    │      │      │      │至右列帳│        │  細表（第│
│    │      │      │      │戶      │        │  3283號偵│
│    │      │      │      │        │        │  查卷第38│
│    │      │      │      │        │        │  頁）    │
│    │      ├───┼───┼────┼────┼─────┤
│    │      │(2)同上│9999元│同上    │林志漢開│1.被害人於│
│    │      │      │（起訴│        │立之中華│  警詢之指│
│    │      │      │書漏未│        │郵政瑞芳│  述（偵卷│
│    │      │      │記載）│        │四腳亭郵│  3283號第│
│    │      │      │      │        │局001136│  7-1頁反 │
│    │      │      │      │        │00000000│　面）    │
│    │      │      │      │        │號帳戶（│2.自動櫃員│
│    │      │      │      │        │附表一編│  機交易明│
│    │      │      │      │        │號 24 帳│  細表（偵│
│    │      │      │      │        │戶）    │  卷32 83 │
│    │      │      │      │        │        │  號第38頁│
│    │      │      │      │        │        │  ）      │
│    │      │      │      │        │        │3.轉入帳戶│
│    │      │      │      │        │        │  交易明細│
│    │      │      │      │        │        │  （警卷(三)│
│    │      │      │      │        │        │　第127頁 │
│    │      │      │      │        │        │　）      │
├──┼───┼───┼───┼────┼────┼─────┤
│ 46 │甲Ｕ○│同上  │231,99│以電話向│鄭景文開│1.被害人於│
│    │      │      │7元（ │被害人謊│立之臺灣│  警詢指述│
│    │      │      │起訴書│稱其資料│中小企銀│ （警卷(八) │
│    │      │      │誤載為│遭盜並製│基隆分行│  第113正 │
│    │      │      │431,99│成偽卡，│00000000│  反面）  │
│    │      │      │5元） │需至提款│182號帳 │2.被害人自│
│    │      │      │      │機為保護│戶（附表│  動櫃員機│
│    │      │      │      │措施，使│一編號64│  交易明細│
│    │      │      │      │被害人陷│帳戶）│  表2張、 │
│    │      │      │      │於錯誤並│        │  劉宇珊、│
│    │      │      │      │依照指示│        │  劉晏佑世│
│    │      │      │      │以金融卡│        │  華聯合銀│
│    │      │      │      │連續3次 │        │  行活期儲│
│    │      │      │      │轉出金額│        │  蓄存款存│
│    │      │      │      │至右列帳│        │  摺交易明│
│    │      │      │      │戶      │        │  細、轉入│
│    │      │      │      │        │        │  帳戶存款│
│    │      │      │      │        │        │  交易明細│
│    │      │      │      │        │        │  查詢單（│
│    │      │      │      │        │        │  警卷(八)第│
│    │      │      │      │        │        │  115至117│
│    │      │      │      │        │        │  頁、120 │
│    │      │      │      │        │        │  頁）    │
├──┼───┼───┼───┼────┼────┼─────┤
│ 47 │ｙ○○│93年2 │199,99│以電話向│游德龍開│1.被害人於│
│    │      │月10日│8元   │被害人謊│立之華南│  警詢之指│
│    │      │      │      │稱可退健│銀行基隆│  述（警卷│
│    │      │      │      │保費，要│分行2002│  (六)第174 │
│    │      │      │      │求被害人│00000000│  頁至反面│
│    │      │      │      │至提款機│號帳戶（│  ）      │
│    │      │      │      │退費，使│附表一編│2.轉入帳戶│
│    │      │      │      │被害人陷│號49帳│  存款往來│
│    │      │      │      │於錯誤並│戶）    │  明細表（│
│    │      │      │      │依其指示│        │  警卷(六)第│
│    │      │      │      │以金融卡│        │  177頁） │
│    │      │      │      │連續2次 │        │          │
│    │      │      │      │轉出金額│        │          │
│    │      │      │      │至右列帳│        │          │
│    │      │      │      │戶      │        │          │
├──┼───┼───┼───┼────┼────┼─────┤
│ 48 │Ｉ○○│同上  │15,999│以電話向│鄭建中開│1.被害人於│
│    │      │      │元    │被害人謊│立之上海│  警詢之指│
│    │      │      │      │稱可退健│銀行基隆│  述（警卷│
│    │      │      │      │保費，需│分行5320│  (八)第97頁│
│    │      │      │      │至提款機│00000000│  ）      │
│    │      │      │      │操作退費│33號帳戶│2.轉入帳戶│
│    │      │      │      │，使被害│（附表一│  交易明細│
│    │      │      │      │人陷於錯│編號63帳│  （警卷(八)│
│    │      │      │      │誤並依其│戶）    │  第100頁 │
│    │      │      │      │指示以金│        │  ）      │
│    │      │      │      │融卡轉出│        │          │
│    │      │      │      │金額至右│        │          │
│    │      │      │      │列帳戶  │        │          │
├──┼───┼───┼───┼────┼────┼─────┤
│ 49 │玄○○│同上  │18,888│以電話向│余明達開│1.被害人於│
│    │      │      │元    │被害人謊│立之上海│  警詢指述│
│    │      │      │      │稱可退健│銀行基隆│  （警卷　│
│    │      │      │      │保費，使│分行5320│  (一)第362 │
│    │      │      │      │被害人陷│00000000│  至363頁 │
│    │      │      │      │於錯誤並│75號帳戶│　）      │
│    │      │      │      │依其指示│（附表一│2.帳戶申請│
│    │      │      │      │以金融卡│編號9 │  人基本資│
│    │      │      │      │轉出金額│帳戶）  │  料、轉入│
│    │      │      │      │至右列帳│        │  金額帳戶│
│    │      │      │      │戶      │        │  交易明細│
│    │      │      │      │        │        │  表（警卷│
│    │      │      │      │        │        │　(一)第364 │
│    │      │      │      │        │        │  至365頁 │
│    │      │      │      │        │        │　、第787 │
│    │      │      │      │        │        │  號原審卷│
│    │      │      │      │        │        │  (二)第331 │
│    │      │      │      │        │        │  頁）    │
├──┼───┼───┼───┼────┼────┼─────┤
│ 50 │甲戌○│93年2 │16,999│以電話向│武國勝開│1.被害人於│
│    │      │月11日│元    │被害人謊│立之上海│  警詢指述│
│    │      │      │      │稱其身分│銀行5320│ （警卷(四) │
│    │      │      │      │資料遭冒│00000000│  第11至13│
│    │      │      │      │用，使被│14號帳戶│  頁）    │
│    │      │      │      │害人陷於│（附表一│2.轉入帳戶│
│    │      │      │      │錯誤，並│編號 27 │  交易明細│
│    │      │      │      │依其指示│帳戶）│  表（警卷│
│    │      │      │      │以金融卡│        │  (四)第16頁│
│    │      │      │      │轉出金額│        │  ）      │
│    │      │      │      │至右列帳│        │          │
│    │      │      │      │戶      │        │          │
├──┼───┼───┼───┼────┼────┼─────┤
│ 51 │甲寅○│93年2 │31,887│以電話向│吳建文開│1.被害人於│
│    │      │月12日│元    │被害人謊│立之華南│  警詢之指│
│    │      │      │      │稱可退健│銀行基隆│  述（第95│
│    │      │      │      │保費，並│分行2002│  50號偵查│
│    │      │      │      │要被害人│00000000│  卷卷第10│
│    │      │      │      │持金融卡│號帳戶（│  頁）    │
│    │      │      │      │至提款機│附表一編│2.轉入帳戶│
│    │      │      │      │退款，使│號10帳戶│  存款往來│
│    │      │      │      │被害人陷│）      │  明細表（│
│    │      │      │      │於錯誤並│        │  警卷(二)第│
│    │      │      │      │依其指示│        │  27頁）  │
│    │      │      │      │以金融卡│        │3.存戶交易│
│    │      │      │      │連續3次 │        │  明細表（│
│    │      │      │      │轉出金額│        │  第9550號│
│    │      │      │      │至右列帳│        │  偵查卷第│
│    │      │      │      │戶      │        │  11頁）  │
├──┼───┼───┼───┼────┼────┼─────┤
│ 52 │Ｚ○○│同上  │79,999│以電話向│同上    │1.被害人於│
│    │      │      │元    │被害人謊│        │  警詢之指│
│    │      │      │      │稱可退健│        │  述（第95│
│    │      │      │      │保費，需│        │  50號偵查│
│    │      │      │      │至提款機│        │  卷第12頁│
│    │      │      │      │操作始能│        │  ）      │
│    │      │      │      │將金額匯│        │2.轉入帳戶│
│    │      │      │      │入被害人│        │  存款往來│
│    │      │      │      │帳戶，使│        │  明細表（│
│    │      │      │      │被害人陷│        │  警卷(二)第│
│    │      │      │      │於錯誤以│        │  27頁）  │
│    │      │      │      │金融卡轉│        │3.自動櫃員│
│    │      │      │      │出金額至│        │  機交易明│
│    │      │      │      │右列帳戶│        │  細表（第│
│    │      │      │      │        │        │  9550號偵│
│    │      │      │      │        │        │  查卷第13│
│    │      │      │      │        │        │  頁）    │
├──┼───┼───┼───┼────┼────┼─────┤
│ 53 │ｔ○○│同上  │141,87│以電話向│曾德順開│1.被害人於│
│    │      │      │3元   │被害人謊│立之華南│  警詢之指│
│    │      │      │      │稱可退健│銀行基隆│  述（警卷│
│    │      │      │      │保費，要│分行2012│  (六)第167 │
│    │      │      │      │求被害人│00000000│  頁至反面│
│    │      │      │      │至提款機│號帳戶（│  ）      │
│    │      │      │      │退費，使│附表一編│2.匯款執據│
│    │      │      │      │被害人陷│號48帳戶│  （警卷(六)│
│    │      │      │      │於錯誤並│）      │  第168頁 │
│    │      │      │      │依其指示│        │  ）      │
│    │      │      │      │以金融卡│        │3.轉入帳戶│
│    │      │      │      │連續3次 │        │  存款往來│
│    │      │      │      │轉出金額│        │  明細表（│
│    │      │      │      │至右列帳│        │  第13636 │
│    │      │      │      │戶      │        │  號偵查卷│
│    │      │      │      │        │        │  第13頁）│
├──┼───┼───┼───┼────┼────┼─────┤
│ 54 │Ｑ○○│同上  │31,998│以電話向│曾德順開│1.被害人於│
│    │      │      │元    │被害人謊│立之華南│  警詢之指│
│    │      │      │      │稱可退健│銀行基隆│  述（第99│
│    │      │      │      │保費，要│港分行20│  50號偵查│
│    │      │      │      │求被害人│00000000│  卷第17頁│
│    │      │      │      │至提款機│77號帳戶│  ）      │
│    │      │      │      │退費，使│（附表一│2.被害人郵│
│    │      │      │      │被害人陷│編號48帳│  政存簿儲│
│    │      │      │      │於錯誤並│戶）    │  金簿影本│
│    │      │      │      │依其指示│        │  （第9950│
│    │      │      │      │以金融卡│        │  號偵查卷│
│    │      │      │      │轉出金額│        │  第18、19│
│    │      │      │      │至右列帳│        │  頁卷    │
│    │      │      │      │戶      │        │3.轉入帳戶│
│    │      │      │      │        │        │  存款往來│
│    │      │      │      │        │        │  明細表（│
│    │      │      │      │        │        │  第13636 │
│    │      │      │      │        │        │  號偵查第│
│    │      │      │      │        │        │  13頁）  │
├──┼───┼───┼───┼────┼────┼─────┤
│ 55 │洪麗容│93年2 │99,999│以電話向│陳慶勝開│1.被害人警│
│    │      │月13日│元    │被害人謊│立之中華│  詢指述（│
│    │      │      │      │稱被害人│郵政基隆│  警卷(六)第│
│    │      │      │      │之夫帳號│孝三郵局│  10頁正反│
│    │      │      │      │密碼遭盜│00000000│  面）    │
│    │      │      │      │領，要被│262785號│2.轉入帳戶│
│    │      │      │      │害人持金│帳戶（附│  交易明細│
│    │      │      │      │融卡至提│表一編號│  表（警卷│
│    │      │      │      │款機更改│44帳戶）│  (六)第14頁│
│    │      │      │      │密碼，使│        │　）      │
│    │      │      │      │被害人陷│        │          │
│    │      │      │      │於錯誤依│        │          │
│    │      │      │      │其指示以│        │          │
│    │      │      │      │金融卡轉│        │          │
│    │      │      │      │出金額至│        │          │
│    │      │      │      │右列帳戶│        │          │
├──┼───┼───┼───┼────┼────┼─────┤
│ 56 │ｃ○○│93年2 │194,99│以電話向│余明達開│1.被害人於│
│    │      │月13日│7元   │被害人謊│立之臺灣│  警詢指述│
│    │      │      │      │稱其金融│中小企銀│  （警卷  │
│    │      │      │      │資料遭人│基隆分行│　(一)第352 │
│    │      │      │      │側錄，使│00000000│　至353頁 │
│    │      │      │      │當事人陷│069號帳 │  ）      │
│    │      │      │      │於錯誤並│戶（附表│2.自動櫃員│
│    │      │      │      │依其指示│一編號9 │  機儲戶交│
│    │      │      │      │以金融卡│帳戶）│  易明細表│
│    │      │      │      │連續3次 │        │  、轉入帳│
│    │      │      │      │轉出金額│        │  戶存款交│
│    │      │      │      │至右列帳│        │  易明細查│
│    │      │      │      │戶      │        │  詢單（警│
│    │      │      │      │        │        │  卷(一)第35│
│    │      │      │      │        │        │  4頁警卷 │
│    │      │      │      │        │        │　、(一)第36│
│    │      │      │      │        │        │  8至369頁│
│    │      │      │      │        │        │　）      │
├──┼───┼───┼───┼────┼────┼─────┤
│ 57 │甲宇○│93年2 │193,12│被害人按│黃恆財開│1.被害人於│
│    │      │月13日│0元   │貸款廣告│立之中華│  警詢指述│
│    │      │、16日│      │撥打電話│郵政0011│  （警卷(七)│
│    │      │、17日│      │，自稱專│00000000│  第35至39│
│    │      │、18日│      │員之人向│號帳戶（│  頁）    │
│    │      │      │      │被害人謊│附表一編│2.被害人自│
│    │      │      │      │稱須先繳│號帳戶│  動櫃員機│
│    │      │      │      │交手續費│）      │  儲戶交易│
│    │      │      │      │，使被害│        │  明細表、│
│    │      │      │      │人陷於錯│        │  匯款執據│
│    │      │      │      │誤，連續│        │ （警卷(七) │
│    │      │      │      │匯款至右│        │  第40頁至│
│    │      │      │      │列帳戶  │        │  45頁）  │
│    │      │      │      │        │        │3.轉入金額│
│    │      │      │      │        │        │  帳戶客戶│
│    │      │      │      │        │        │  歷史交易│
│    │      │      │      │        │        │  清單（警│
│    │      │      │      │        │        │  卷(七)第49│
│    │      │      │      │        │        │  頁）    │
├──┼───┼───┼───┼────┼────┼─────┤
│ 58 │甲Ｎ○│93年2 │0元   │以電話向│丁鳳君開│1.被害人於│
│    │      │月15日│      │被害人謊│立之中華│  警詢指述│
│    │      │      │      │稱其銀行│郵政基隆│  （警卷(一)│
│    │      │      │      │帳號遭偽│南榮路郵│  第10至12│
│    │      │      │      │卡集團盜│局001119│  頁）    │
│    │      │      │      │用，使被│00000000│2.轉入帳戶│
│    │      │      │      │害人陷於│號帳戶（│  歷史交易│
│    │      │      │      │錯誤，依│附表一編│  清單（警│
│    │      │      │      │其指示連│號 1  │  卷(一)第20│
│    │      │      │      │續以金融│帳戶）  │  至21頁）│
│    │      │      │      │卡轉出金│        │          │
│    │      │      │      │額至右列│        │          │
│    │      │      │      │帳戶，惟│        │          │
│    │      │      │      │因被害人│        │          │
│    │      │      │      │操作錯誤│        │          │
│    │      │      │      │，無金額│        │          │
│    │      │      │      │匯出    │        │          │
├──┼───┼───┼───┼────┼────┼─────┤
│ 59 │未○○│同上  │72,893│以電話向│余明達開│1.被害人於│
│    │      │      │ 元（ │被害人謊│立之華南│  警詢指述│
│    │      │      │起訴書│稱金融卡│銀行基隆│  （第2386│
│    │      │      │誤載為│遭人盜用│分行2002│  號偵查卷│
│    │      │      │72,910│，使被害│00000000│  (三)第29頁│
│    │      │      │元）  │人陷於錯│號帳戶（│  正、反面│
│    │      │      │      │誤並依其│附表一編│  ）      │
│    │      │      │      │指示以金│號9帳 │2.被害人存│
│    │      │      │      │融卡轉出│戶）    │  摺交易明│
│    │      │      │      │金額至右│        │  細、轉入│
│    │      │      │      │列帳戶  │        │  帳戶存款│
│    │      │      │      │        │        │  往來明細│
│    │      │      │      │        │        │  表（第23│
│    │      │      │      │        │        │  86號偵查│
│    │      │      │      │        │        │  卷(三)第30│
│    │      │      │      │        │        │  、33頁）│
├──┼───┼───┼───┼────┼────┼─────┤
│ 60 │ｇ○○│同上  │199,99│以電話向│胡孝忠開│1.被害人警│
│    │      │      │8元   │被害人謊│立之臺灣│  詢指述（│
│    │      │      │      │稱其資料│中小企銀│  警卷　(四)│
│    │      │      │      │遭偽卡集│基隆分行│  第110頁 │
│    │      │      │      │團複製並│00000000│  正反面）│
│    │      │      │      │製成偽卡│417號帳 │2.自動貴員│
│    │      │      │      │，要被害│戶（附表│  機儲戶交│
│    │      │      │      │人持金融│一編號30│  易明細表│
│    │      │      │      │卡至提款│帳戶）│  （警卷(四)│
│    │      │      │      │機操作，│        │  第111頁 │
│    │      │      │      │使被害人│        │  ）      │
│    │      │      │      │陷於錯誤│        │3.轉入帳戶│
│    │      │      │      │依其指示│        │  交易明細│
│    │      │      │      │以金融卡│        │  表（警卷│
│    │      │      │      │，連續轉│        │  (四)第114 │
│    │      │      │      │出金額至│        │  頁）    │
│    │      │      │      │右列帳戶│        │          │
├──┼───┼───┼───┼────┼────┼─────┤
│ 61 │Ｂ○○│93年2 │21,136│以電話向│陳明欽開│1.被害人警│
│    │      │月17日│元    │被害人謊│立之華南│  詢指述（│
│    │      │      │      │稱可退費│銀行基隆│  警卷(五)第│
│    │      │      │      │，要求被│港口分行│  79頁至80│
│    │      │      │      │害人持金│00000000│  頁）    │
│    │      │      │      │融卡至提│1589號帳│2.轉入帳戶│
│    │      │      │      │款機操作│戶（附表│  交易明細│
│    │      │      │      │退費，使│一編號40│  表（警卷│
│    │      │      │      │被害人陷│帳戶）│  (五)第84頁│
│    │      │      │      │於錯誤並│        │  ）      │
│    │      │      │      │依照其指│        │          │
│    │      │      │      │示持金融│        │          │
│    │      │      │      │卡連續轉│        │          │
│    │      │      │      │出金額至│        │          │
│    │      │      │      │右列帳戶│        │          │
├──┼───┼───┼───┼────┼────┼─────┤
│ 62 │黃○○│同上  │19,998│以電話向│陳明欽開│1.被害人於│
│    │      │      │元（起│被害人謊│立之華南│  警詢之指│
│    │      │      │訴書誤│稱可退健│銀行基隆│  述（警卷│
│    │      │      │載為20│保卡，要│港口分行│　(五)第85頁│
│    │      │      │0,000 │被害人持│00000000│  正反面  │
│    │      │      │元）  │金融卡至│1589號帳│2.轉入帳戶│
│    │      │      │      │提款機操│戶（附表│  交易明細│
│    │      │      │      │作，使被│一編號40│  表（警卷│
│    │      │      │      │害人陷於│帳戶，│  (五)第84頁│
│    │      │      │      │錯誤依照│惟起訴書│  ）      │
│    │      │      │      │其指示以│附表誤載│          │
│    │      │      │      │金融卡連│被害人匯│          │
│    │      │      │      │續轉出金│款帳戶號│          │
│    │      │      │      │額至右列│碼）    │          │
│    │      │      │      │帳戶    │        │          │
├──┼───┼───┼───┼────┼────┼─────┤
│ 63 │甲酉○│同上  │90,998│以電話向│鄭景文開│1.被害人於│
│    │      │      │元（起│被害人謊│立之富邦│  警詢指述│
│    │      │      │訴書誤│稱其金融│銀行0282│  （第3318│
│    │      │      │載為91│卡遭盜領│00000000│  號偵查卷│
│    │      │      │,032元│需至提款│號帳戶（│  第208至 │
│    │      │      │）    │機為保護│附表一編│  209頁） │
│    │      │      │      │措施，使│號64帳│2.被害人自│
│    │      │      │      │被害人陷│戶）    │  動櫃員機│
│    │      │      │      │於錯誤並│        │  交易明細│
│    │      │      │      │依照指示│        │  表1張、 │
│    │      │      │      │連續2次 │        │  存摺交易│
│    │      │      │      │轉出至右│        │  明細、轉│
│    │      │      │      │列帳戶  │        │  入帳戶客│
│    │      │      │      │        │        │  戶存提紀│
│    │      │      │      │        │        │  錄單（第│
│    │      │      │      │        │        │  3318號偵│
│    │      │      │      │        │        │  查卷第21│
│    │      │      │      │        │        │  0 、211 │
│    │      │      │      │        │        │  、219頁 │
│    │      │      │      │        │        │  ）      │
├──┼───┼───┼───┼────┼────┼─────┤
│ 64 │ａ○○│同上  │99,898│以電話向│黃建智開│1.被害人於│
│    │（共犯│      │元    │被害人謊│立之華南│  之偵訊指│
│    │吳明憲│      │      │稱金融卡│銀行基隆│  述（第1 │
│    │臺灣基│      │      │遭盜刷，│分行帳戶│  號偵查卷│
│    │隆地方│      │      │需被害人│（附表一│  (一)第113 │
│    │法院檢│      │      │至提款機│編號51│  頁）    │
│    │察署94│      │      │更改密碼│帳戶）  │2.轉入帳戶│
│    │年度核│      │      │，使被害│        │  存款往來│
│    │退偵字│      │      │人陷於錯│        │  明細（警│
│    │第1號 │      │      │誤以金融│        │  卷(七)第4 │
│    │移送併│      │      │卡轉出金│        │  頁）    │
│    │案審理│      │      │額至右列│        │3.被害人轉│
│    │部分）│      │      │帳戶    │        │  出帳帳戶│
│    │      │      │      │        │        │  歷史資料│
│    │      │      │      │        │        │  查詢系統│
│    │      │      │      │        │        │  存款查詢│
│    │      │      │      │        │        │  （第1號 │
│    │      │      │      │        │        │  偵查卷(二)│
│    │      │      │      │        │        │  第62頁）│
├──┼───┼───┼───┼────┼────┼─────┤
│ 65 │甲Ｌ○│同上  │99,889│以電話向│陳素滿開│1.被害人於│
│    │（起訴│      │元    │被害人可│立之華南│  警詢指述│
│    │書漏未│      │      │退健保費│銀行基隆│  （第787 │
│    │記載，│      │      │，使被害│分行2002│  號原審卷│
│    │經公訴│      │      │人陷於錯│00000000│  (二)第36至│
│    │人以94│      │      │誤，依其│號帳戶（│  37 頁） │
│    │年度蒞│      │      │指示以金│附表一編│2.被害人報│
│    │字第69│      │      │融卡轉出│號42帳戶│  案三聯單│
│    │1號補 │      │      │金額至右│）      │  、自動櫃│
│    │充理由│      │      │列帳戶  │        │  員機儲戶│
│    │書補充│      │      │        │        │  交易明細│
│    │）    │      │      │        │        │  表（第78│
│    │      │      │      │        │        │  7號原審 │
│    │      │      │      │        │        │  卷(二)第38│
│    │      │      │      │        │        │  至42頁）│
│    │      │      │      │        │        │3.轉入金額│
│    │      │      │      │        │        │  帳戶存款│
│    │      │      │      │        │        │  往來明細│
│    │      │      │      │        │        │  表（警卷│
│    │      │      │      │        │        │  (五)第136 │
│    │      │      │      │        │        │  頁）    │
├──┼───┼───┼───┼────┼────┼─────┤
│ 66 │酉○○│同上  │90,000│以電話向│陳添榮開│1.被害人警│
│    │      │      │元    │被害人謊│立之中華│  詢指述（│
│    │      │      │      │稱為被害│郵政基隆│  警卷(五)第│
│    │      │      │      │人之友人│光二郵局│  145至147│
│    │      │      │      │且急需用│00000000│  頁）    │
│    │      │      │      │錢，使被│075689號│2.轉入帳戶│
│    │      │      │      │害人陷於│帳戶（附│  交易明細│
│    │      │      │      │錯誤連續│表一編號│  表（警卷│
│    │      │      │      │轉出金額│43帳戶）│  (五)第151 │
│    │      │      │      │至右列帳│        │  頁）    │
│    │      │      │      │戶      │        │          │
├──┼───┼───┼───┼────┼────┼─────┤
│ 67 │ｄ○○│93年2 │80,000│以電話向│張明德開│1.被害人警│
│    │（起訴│月18日│元    │被害人謊│立之中華│  詢指述（│
│    │書漏未│      │      │稱為其友│郵政板橋│  第787號 │
│    │載，經│      │      │人並急需│大觀郵局│  原審卷(二)│
│    │公訴人│      │      │用錢，使│00000000│  第32頁）│
│    │以94年│      │      │被害人陷│644475號│2.轉入帳戶│
│    │度蒞字│      │      │於錯誤並│帳戶（附│  交易明細│
│    │第693 │      │      │以金融卡│表一編號│  表（警卷│
│  　│號補充│      │      │轉出金額│33帳戶）│  (四)第197 │
│    │理由書│      │      │至右列帳│        │  頁）    │
│    │補充）│      │      │戶      │        │          │
├──┼───┼───┼───┼────┼────┼─────┤
│ 68 │甲Ｓ○│同上  │0元   │以電話向│廖子昀開│1.被害人指│
│    │      │      │（起訴│被害人謊│立之華南│  述（警卷│
│    │      │      │書誤載│稱金融資│銀行基隆│  (七)第118 │
│    │      │      │為100,│料外洩，│分行2002│  頁正反面│
│    │      │      │000元 │需至提款│00000000│  ）      │
│    │      │      │      │機為保密│號帳號（│2.轉入帳戶│
│    │      │      │      │措施，使│附表一編│  存款往來│
│    │      │      │      │被害人陷│號58帳│  交易明細│
│    │      │      │      │於錯誤並│戶）    │  （警卷(七)│
│    │      │      │      │依其指示│        │  第121頁 │
│    │      │      │      │依金融卡│        │  ）、被害│
│    │      │      │      │轉出金額│        │  人第一商│
│    │      │      │      │至右列帳│        │  業銀行屏│
│    │      │      │      │戶，惟因│        │  東分行存│
│    │      │      │      │被害人即│        │  摺明細（│
│    │      │      │      │時發現遭│        │  第787號 │
│    │      │      │      │騙，立即│        │  原審卷(四)│
│    │      │      │      │向銀行辦│        │  第150頁 │
│    │      │      │      │理止付，│        │  ）      │
│    │      │      │      │故未得逞│        │          │
├──┼───┼───┼───┼────┼────┼─────┤
│ 69 │甲ａ○│同上  │31,571│以電話向│陳明欽開│1.被害人警│
│    │      │      │元    │被害人謊│立之臺灣│  詢指述（│
│    │      │      │      │稱金融卡│中小企銀│  警卷(五)第│
│    │      │      │      │遭盜刷，│00000000│  91頁正反│
│    │      │      │      │要被害人│409號帳 │  面）    │
│    │      │      │      │持金融卡│戶（附表│2.自動櫃員│
│    │      │      │      │至提款機│一編號40│  機交易明│
│    │      │      │      │更改密碼│帳戶）│  細表（警│
│    │      │      │      │，使被害│        │  卷(五)第92│
│    │      │      │      │人陷於錯│        │  頁）    │
│    │      │      │      │誤並依其│        │3.轉入帳戶│
│    │      │      │      │指示以金│        │  交易明細│
│    │      │      │      │融卡轉出│        │  表（警卷│
│    │      │      │      │金額至右│        │  (五)第95頁│
│    │      │      │      │列帳戶  │        │　）      │
├──┼───┼───┼───┼────┼────┼─────┤
│ 70 │甲丁○│同上  │499,99│以電話向│余明達開│1.被害人於│
│    │      │      │5元（ │被害人謊│立之臺灣│  警詢指述│
│    │      │      │起訴書│稱其金融│中小企銀│ （警卷(一) │
│    │      │      │誤載為│卡遭偽造│基隆分行│  第352至3│
│    │      │      │439,99│，使被害│00000000│  53頁）  │
│    │      │      │5元） │人陷於錯│069號帳 │2.被害人自│
│    │      │      │      │誤，依其│戶（附表│  動付款機│
│    │      │      │      │指示以金│一編號9 │  交易明細│
│    │      │      │      │融卡連續│帳戶）│  表4張、 │
│    │      │      │      │5次轉出 │        │  轉入帳戶│
│    │      │      │      │金額至右│        │  存款交易│
│    │      │      │      │列帳戶  │        │  明細查詢│
│    │      │      │      │        │        │  單、中華│
│    │      │      │      │        │        │  商業銀行│
│    │      │      │      │        │        │  消費金融│
│    │      │      │      │        │        │  部94年4 │
│    │      │      │      │        │        │  月8日函 │
│    │      │      │      │        │        │  附交易明│
│    │      │      │      │        │        │  細表（警│
│    │      │      │      │        │        │  卷(一)第35│
│    │      │      │      │        │        │  8至359頁│
│    │      │      │      │        │        │  、警卷(一)│
│    │      │      │      │        │        │  第368至 │
│    │      │      │      │        │        │  369頁） │
├──┼───┼───┼───┼────┼────┼─────┤
│ 71 │Ｇ○○│(1)93年│390,58│以郵件向│武國勝開│1.被害人於│
│    │      │  2月 │0元   │被害人謊│立之臺灣│  警詢指述│
│    │      │  18日│      │稱中獎，│中小企銀│  （警卷(四)│
│    │      │  、27│      │並要求被│00000000│  第40至44│
│    │      │  日  │      │害人繳交│437號帳 │  頁）　  │
│    │      │      │      │各種名目│戶（附表│2.匯款單據│
│    │      │      │      │費用，使│一編號27│  （警卷(四)│
│    │      │      │      │被害人陷│帳戶）│　第46頁）│
│    │      │      │      │於錯誤，│        │3.轉入帳戶│
│    │      │      │      │匯款至右│        │  交易明細│
│    │      │      │      │列帳戶  │        │  表（警卷│
│    │      │      │      │        │        │  (四)第49頁│
│    │      │      │      │        │        │  ）      │
│    │      ├───┼───┼────┼────┼─────┤
│    │      │(2)93年│270,00│同上    │廖子昀開│1.被害人於│
│    │      │  2月 │0元   │        │立之中華│  警詢之指│
│    │      │  27日│      │        │郵政0001│  述（警卷│
│    │      │      │      │        │00000000│  (四)第40至│
│    │      │      │      │        │64號帳戶│  44 頁） │
│    │      │      │      │        │（附表一│2.匯款執據│
│    │      │      │      │        │編號58│  （警卷(四)│
│    │      │      │      │        │帳戶）  │  第45頁）│
│    │      │      │      │        │        │3.轉入帳戶│
│    │      │      │      │        │        │  客戶歷史│
│    │      │      │      │        │        │  交易清單│
│    │      │      │      │        │        │  （警卷(七)│
│    │      │      │      │        │        │  第124頁 │
│    │      │      │      │        │        │  ）      │
├──┼───┼───┼───┼────┼────┼─────┤
│ 72 │甲卯○│93年2 │99,986│以電話謊│邵明德開│1.被害人於│
│    │      │月19日│元    │稱被害人│立之華南│  警詢指述│
│    │      │      │      │可減免健│銀行基隆│ （警卷(四) │
│    │      │      │      │保費，要│港口分行│  第63頁正│
│    │      │      │      │被害人至│00000000│  反面）  │
│    │      │      │      │提款機辦│3028號帳│2.轉入帳戶│
│    │      │      │      │理退費，│戶（附表│  交易明細│
│    │      │      │      │使被害人│一編號28│  表（警卷│
│    │      │      │      │陷於錯誤│帳戶）  │  (四)第66頁│
│    │      │      │      │依其指示│        │  ）      │
│    │      │      │      │以金融卡│        │          │
│    │      │      │      │轉出金額│        │          │
│    │      │      │      │至右列帳│        │          │
│    │      │      │      │戶      │        │          │
├──┼───┼───┼───┼────┼────┼─────┤
│ 73 │Ｘ○○│同上  │19,999│以電話向│鄭景文開│1.被害人於│
│    │      │      │元    │被害人謊│立之富邦│  警詢指述│
│    │      │      │      │稱最近多│銀行0282│  （第3318│
│    │      │      │      │人遭盜領│00000000│  號偵查卷│
│    │      │      │      │，需至提│號帳戶（│  第213頁 │
│    │      │      │      │款機為保│附表一編│  正、反面│
│    │      │      │      │護措施，│號64帳│  ）      │
│    │      │      │      │使被害人│戶）    │2.轉入帳戶│
│    │      │      │      │陷於錯誤│        │  客戶存提│
│    │      │      │      │並依照指│        │  紀錄單（│
│    │      │      │      │示以金融│        │  第3318號│
│    │      │      │      │卡轉出金│        │  偵查卷第│
│    │      │      │      │額至右列│        │  219頁） │
│    │      │      │      │帳戶    │        │          │
├──┼───┼───┼───┼────┼────┼─────┤
│ 74 │甲Ｐ○│同上  │24,283│以電話向│蔡明宗開│1.被害人於│
│    │      │      │元    │被害人謊│立之上海│  警詢之指│
│    │      │      │      │稱金融卡│銀行基隆│  述（警卷│
│    │      │      │      │遭冒用，│分行5320│  (八)第51至│
│    │      │      │      │需至提款│00000000│  52 頁） │
│    │      │      │      │機更改密│81號帳戶│2.轉入帳戶│
│    │      │      │      │碼，使被│（附表一│  交易明細│
│    │      │      │      │害人陷於│編號61帳│  （警卷(八)│
│    │      │      │      │錯誤並依│戶）    │  第56頁）│
│    │      │      │      │其指示以│        │          │
│    │      │      │      │金融卡轉│        │          │
│    │      │      │      │出金額至│        │          │
│    │      │      │      │右列帳戶│        │          │
├──┼───┼───┼───┼────┼────┼─────┤
│ 75 │辛○○│93年2 │35,999│以電話向│鍾新枝開│1.被害人於│
│    │（起訴│月20日│元    │被害人謊│立之中華│  警詢之指│
│    │書漏未│      │      │稱其父金│郵政瑞芳│  述（第78│
│    │記載，│      │      │融資料外│金瓜石郵│  7號原審 │
│    │經公訴│      │      │洩需至提│局001137│  卷(二)第62│
│    │人以94│      │      │款機作防│00000000│  頁）    │
│    │年度蒞│      │      │偽工作，│號帳戶（│2.轉入帳戶│
│    │字第68│      │      │使被害人│附表一編│  客戶歷史│
│    │8號補 │      │      │陷於錯誤│號68帳│  交易清單│
│    │充理由│      │      │並依其指│戶）    │  （警卷(八)│
│    │書補充│      │      │示以金融│        │  第210頁 │
│    │）    │      │      │卡連續3 │        │  ）      │
│    │      │      │      │次轉出金│        │          │
│    │      │      │      │額至右列│        │          │
│    │      │      │      │帳戶    │        │          │
├──┼───┼───┼───┼────┼────┼─────┤
│ 76 │林陳碧│同上  │78,999│以電話向│余明達開│1.被害人於│
│    │雲    │      │ 元（ │被害人謊│立之臺灣│  警詢指述│
│    │      │      │起訴書│稱家人金│中小企銀│  （警卷　│
│    │      │      │誤載為│融卡遭盜│基隆分行│  (一)第360 │
│    │      │      │278,99│用，使被│00000000│  頁正反面│
│    │      │      │元）  │害人陷於│069號帳 │  ）      │
│    │      │      │      │錯誤，依│戶（附表│2.自動櫃員│
│    │      │      │      │其指示以│一編號9 │  機儲戶交│
│    │      │      │      │金融卡轉│帳戶）│  易明細表│
│    │      │      │      │出金額至│        │  、轉入帳│
│    │      │      │      │右列帳戶│        │  戶存款交│
│    │      │      │      │        │        │  易明細查│
│    │      │      │      │        │        │  詢（警卷│
│    │      │      │      │        │        │  (一)第361 │
│    │      │      │      │        │        │  頁、警卷│
│    │      │      │      │        │        │　(一)第368 │
│    │      │      │      │        │        │  至369頁 │
│    │      │      │      │        │        │　）      │
├──┼───┼───┼───┼────┼────┼─────┤
│ 77 │甲未○│同上  │295,14│以電話向│邢飛開立│1.被害人於│
│    │      │      │8元   │被害人謊│之華南銀│  警詢之指│
│    │      │      │      │稱資料備│行基隆分│  述（警卷│
│    │      │      │      │制成偽卡│行201200│  (三)第74頁│
│    │      │      │      │需至提款│331725號│  正反面）│
│    │      │      │      │機變更密│帳戶（附│2.轉入帳戶│
│    │      │      │      │碼，使被│表一編號│  存款往來│
│    │      │      │      │害人陷於│22帳戶）│  明細表（│
│    │      │      │      │錯誤並依│        │  警卷(三)第│
│    │      │      │      │其指示連│        │  77頁）  │
│    │      │      │      │續4次以 │        │          │
│    │      │      │      │金融卡轉│        │          │
│    │      │      │      │出金額至│        │          │
│    │      │      │      │右列帳戶│        │          │
├──┼───┼───┼───┼────┼────┼─────┤
│ 78 │曾伯祿│93年2 │925,00│以電話向│江明傑開│1.被害人於│
│    │      │月20日│0元   │被害人謊│立之中華│  警詢之指│
│    │      │、23日│      │稱欲辦理│郵政南榮│  述（警卷│
│    │      │、24日│      │貸款需先│路郵局00│  (四)第17至│
│    │      │、25日│      │匯款繳交│00000000│  20 頁） │
│    │      │      │      │保險費，│16號帳戶│2.被害人匯│
│    │      │      │      │使被害人│（附表一│  款執據（│
│    │      │      │      │陷於錯誤│編號8 │  警卷(一)第│
│    │      │      │      │並依其指│帳戶）  │  25、31至│
│    │      │      │      │示連續7 │        │  36頁）、│
│    │      │      │      │次匯款至│        │  轉入帳戶│
│    │      │      │      │右列帳戶│        │  客戶歷史│
│    │      │      │      │        │        │  交易清單│
│    │      │      │      │        │        │  （警卷(一)│
│    │      │      │      │        │        │  第345頁 │
│    │      │      │      │        │        │  ）      │
├──┼───┼───┼───┼────┼────┼─────┤
│79  │甲戊○│93年2 │99,999│以電話向│章嘉傑開│1.被害於警│
│    │      │月21日│元    │被害人謊│立之中華│  詢指述（│
│    │      │      │      │稱欲為其│郵政頭份│  警卷(六)第│
│    │      │      │      │作理賠並│郵局0291│  151頁正 │
│    │      │      │      │更改密碼│00000000│  反面）  │
│    │      │      │      │，使被害│74 號帳 │2.被害人自│
│    │      │      │      │人陷於錯│戶（附表│  動櫃員機│
│    │      │      │      │誤，依其│一編號  │  儲戶交易│
│    │      │      │      │指示以金│47 帳戶 │  明細表（│
│    │      │      │      │融卡轉出│）      │  警卷(六)第│
│    │      │      │      │金額至右│        │  152頁） │
│    │      │      │      │列帳戶  │        │3.轉入金額│
│    │      │      │      │        │        │  帳戶客戶│
│    │      │      │      │        │        │  歷史交易│
│    │      │      │      │        │        │  清單（警│
│    │      │      │      │        │        │  卷(六)第15│
│    │      │      │      │        │        │  7 頁）  │
├──┼───┼───┼───┼────┼────┼─────┤
│ 80 │癸○○│同上  │105,54│以電話向│黃建智開│1.被害人於│
│    │      │      │3元   │被害人謊│立之華南│  警詢之指│
│    │      │      │      │稱身分遭│銀行基隆│  述（警卷│
│    │      │      │      │盜用，要│分行2012│  (七)第1頁 │
│    │      │      │      │求被害人│00000000│  正反面）│
│    │      │      │      │至提款機│帳戶（附│2.轉入帳戶│
│    │      │      │      │變更密碼│表一編號│  存款往來│
│    │      │      │      │，使被害│51帳戶│  明細表（│
│    │      │      │      │人陷於錯│）      │  警卷(七)第│
│    │      │      │      │誤並依其│        │  4頁）   │
│    │      │      │      │指示連續│        │          │
│    │      │      │      │2次以金 │        │          │
│    │      │      │      │融卡轉出│        │          │
│    │      │      │      │金額至右│        │          │
│    │      │      │      │列帳戶  │        │          │
├──┼───┼───┼───┼────┼────┼─────┤
│ 81 │Ｄ○○│同上  │99,999│以電話向│章嘉傑開│1.被害人於│
│    │      │      │元    │被害人謊│立之中華│  警詢指述│
│    │      │      │      │稱其金融│郵政頭份│  （警卷(六)│
│    │      │      │      │卡資料外│郵局0291│  第149至1│
│    │      │      │      │洩，要被│00000000│  51頁）  │
│    │      │      │      │害人至提│號帳戶（│2.轉入金額│
│    │      │      │      │款機確認│附表一編│  帳戶客戶│
│    │      │      │      │，使被害│號47帳戶│  歷史交易│
│    │      │      │      │人陷於錯│）      │  清單（警│
│    │      │      │      │誤，依其│        │  卷(六)第  │
│    │      │      │      │指示以金│        │  157頁） │
│    │      │      │      │融卡轉出│        │          │
│    │      │      │      │金額至右│        │          │
│    │      │      │      │列帳戶  │        │          │
├──┼───┼───┼───┼────┼────┼─────┤
│ 82 │ｒ○○│93年2 │142,24│以電話向│鄭人豪開│1.被害人於│
│    │      │月22日│6元   │被害人謊│立之中華│  警詢指述│
│    │      │      │      │稱其提款│郵政基隆│  （第3318│
│    │      │      │      │卡資料外│西定郵局│  號偵查卷│
│    │      │      │      │流，要其│00000000│  第193至1│
│    │      │      │      │至提款機│9288號帳│  94頁）  │
│    │      │      │      │作保護措│戶（附表│2.轉入帳戶│
│    │      │      │      │施，使被│一編號62│  客戶歷史│
│    │      │      │      │害人陷於│帳戶）│  交易清單│
│    │      │      │      │錯誤並依│        │  （第3318│
│    │      │      │      │指示以金│        │  號偵查卷│
│    │      │      │      │融卡連續│        │  第198頁 │
│    │      │      │      │2次轉出 │        │  ）      │
│    │      │      │      │金額至右│        │          │
│    │      │      │      │列帳戶  │        │          │
├──┼───┼───┼───┼────┼────┼─────┤
│ 83 │壬○○│93年2 │98,998│以電話向│陳明欽開│1.被害人警│
│    │      │月23日│元    │被害人謊│立之中國│  詢指述（│
│    │      │      │      │稱其信用│商銀基隆│  警卷(五)第│
│    │      │      │      │卡遭偽卡│分行0491│  96至98頁│
│    │      │      │      │集團盜用│0000000 │  )       │
│    │      │      │      │，使被害│號帳戶（│2.轉入帳戶│
│    │      │      │      │人陷於錯│附表一編│  交易明細│
│    │      │      │      │誤持金融│號40帳│  表（警卷│
│    │      │      │      │卡依其指│戶）    │  (五)第101 │
│    │      │      │      │示連續轉│        │  頁）    │
│    │      │      │      │出金額至│        │          │
│    │      │      │      │右列帳戶│        │          │
├──┼───┼───┼───┼────┼────┼─────┤
│ 84 │曾伯祿│93年2 │687,60│以電話向│武國勝開│1.被害人警│
│    │      │月23日│0元（ │欲辦理貸│立之中華│  詢指述（│
│    │      │、24日│起訴書│款之被害│郵政基隆│  警卷(四)第│
│    │      │      │誤載為│人謊稱欲│光二郵局│  17至20頁│
│    │      │      │326,26│辦理貸款│00000000│  ）      │
│    │      │      │0元） │需先繳交│8811號帳│2.匯款單據│
│    │      │      │      │各種名目│戶（附表│  （警卷(四)│
│    │      │      │      │費用，使│一編號27│　第21、22│
│    │      │      │      │被害人陷│帳戶）│  、23、24│
│    │      │      │      │於錯誤連│        │  頁）    │
│    │      │      │      │續匯款至│        │3.轉出金額│
│    │      │      │      │右列帳戶│        │  帳戶交易│
│    │      │      │      │        │        │  明細表（│
│    │      │      │      │        │        │  警眷(四)39│
│    │      │      │      │        │        │  頁）    │
├──┼───┼───┼───┼────┼────┼─────┤
│ 85 │天○○│93年2 │133,99│以電話向│鄭人豪開│1.被害人於│
│    │      │月24日│8元   │被害人謊│立之中華│  警詢指述│
│    │      │      │      │稱其帳戶│郵政基隆│ （第3458 │
│    │      │      │      │密碼遭盜│西定郵局│  號偵查卷│
│    │      │      │      │用需至提│00000000│  第16至17│
│    │      │      │      │款機為保│9288號帳│  頁）    │
│    │      │      │      │護措施，│戶（附表│2.轉入帳戶│
│    │      │      │      │使被害人│一編號62│  客戶歷史│
│    │      │      │      │陷於錯誤│帳戶）│  交易清單│
│    │      │      │      │並依照指│        │  （第3458│
│    │      │      │      │示以金融│        │  號偵查卷│
│    │      │      │      │卡連續2 │        │  第27頁）│
│    │      │      │      │次轉出金│        │          │
│    │      │      │      │額至鄭人│        │          │
│    │      │      │      │豪帳戶（│        │          │
│    │      │      │      │附表一編│        │          │
│    │      │      │      │號5帳 │        │          │
│    │      │      │      │戶）    │        │          │
├──┼───┼───┼───┼────┼────┼─────┤
│ 86 │甲乙○│93年2 │99,987│以電話向│王素雲開│1.被害人於│
│    │      │月24日│元    │被害人謊│立之華南│  警詢之指│
│    │      │      │      │稱可退健│銀行基隆│  述（警卷│
│    │      │      │      │保費，使│港口分行│  (一)第147 │
│    │      │      │      │被害人陷│00000000│  頁正、反│
│    │      │      │      │於錯誤並│1621號帳│  面）    │
│    │      │      │      │依其指示│戶（附表│2.轉入帳戶│
│    │      │      │      │以金融卡│一編號5 │  存款往來│
│    │      │      │      │轉出金額│帳戶）│  明細表（│
│    │      │      │      │至右列帳│        │  警卷(一)  │
│    │      │      │      │戶      │        │  第152頁 │
│    │      │      │      │        │        │  ）      │
├──┼───┼───┼───┼────┼────┼─────┤
│ 87 │ｅ○○│同上  │99,999│謊稱為金│李文勝開│1.證人陳謝│
│    │（起訴│      │元（起│融局人員│立之華南│  檳於警詢│
│    │書誤載│      │訴書誤│，稱被害│銀行基隆│  之證述（│
│    │為陳謝│      │載為19│人郵局帳│分行2002│  警卷(二)第│
│    │檳）  │      │9,998 │號有問題│00000000│  91至92  │
│    │      │      │元）  │，要被害│號帳戶（│  頁）    │
│    │      │      │      │人持金融│附表一編│2.轉入帳戶│
│    │      │      │      │卡至提款│號14帳戶│  交易明細│
│    │      │      │      │機查看，│）      │  （警卷(二)│
│    │      │      │      │致被害人│        │  第95頁）│
│    │      │      │      │陷於錯誤│        │          │
│    │      │      │      │匯款至右│        │          │
│    │      │      │      │列帳戶  │        │          │
├──┼───┼───┼───┼────┼────┼─────┤
│ 88 │甲亥○│同上  │209,99│以電話向│李量和開│1.被害人於│
│    │      │      │7元（ │被害人謊│立之陽信│  警詢指述│
│    │      │      │起訴書│稱其金融│銀行南京│  （第33  │
│    │      │      │誤載為│卡有問題│分行1901│  18偵查卷│
│    │      │      │299,99│，使被害│73454號 │  第87頁正│
│    │      │      │7元） │人陷於錯│帳戶（附│  、反面）│
│    │      │      │      │誤，依其│表一編號│2.被害人自│
│    │      │      │      │指示連續│18帳戶│  動存提款│
│    │      │      │      │以金融卡│）      │  機交易明│
│    │      │      │      │轉出金額│        │  細表、轉│
│    │      │      │      │至右列帳│        │  入金額帳│
│    │      │      │      │戶      │        │  戶對帳單│
│    │      │      │      │        │        │  （第3318│
│    │      │      │      │        │        │  號偵查卷│
│    │      │      │      │        │        │  第88、91│
│    │      │      │      │        │        │  頁）    │
├──┼───┼───┼───┼────┼────┼─────┤
│ 89 │亥○○│同上  │37,437│以電話向│鄭人豪開│1.被害人於│
│    │      │      │元（起│被害人謊│立之中華│  警詢指述│
│    │      │      │訴書重│稱其資料│郵政基隆│  （偵卷33│
│    │      │      │覆記載│遭盜用被│西定郵局│  18號第19│
│    │      │      │之34,7│製成偽卡│00000000│  5頁至196│
│    │      │      │88元部│，使被害│9288號帳│  頁）    │
│    │      │      │分應予│人陷入錯│戶（附表│2.轉入帳戶│
│    │      │      │刪除）│誤並依照│一編號62│  客戶歷史│
│    │      │      │      │指示以金│帳戶）│  交易清單│
│    │      │      │      │融卡連續│        │  （第3318│
│    │      │      │      │2次轉出 │        │  號偵查卷│
│    │      │      │      │金額至右│        │  第199頁 │
│    │      │      │      │列帳戶  │        │  ）      │
│    │      │      │      │        │        │3.自動存提│
│    │      │      │      │        │        │  款機交易│
│    │      │      │      │        │        │  記錄（第│
│    │      │      │      │        │        │  3458號偵│
│    │      │      │      │        │        │  查第15頁│
│    │      │      │      │        │        │  ）      │
├──┼───┼───┼───┼────┼────┼─────┤
│ 90 │甲ｆ○│93年2 │99,987│以電話向│鍾新枝開│1.被害人於│
│    │（起訴│月25日│元    │被害人謊│立之中國│  警詢之指│
│    │書漏未│      │      │稱資料被│國際商銀│  述（第78│
│    │記載，│      │      │製成偽卡│00000000│  7號原審 │
│    │經公訴│      │      │需至提款│606494號│  卷(二)第64│
│    │人以94│      │      │機更改密│帳戶（附│  至65頁）│
│    │年度蒞│      │      │碼，使被│表一編號│2.轉入帳戶│
│    │字第68│      │      │害人陷於│68帳戶│  交易明細│
│    │8號補 │      │      │錯誤並依│）      │  （第7787│
│    │充理由│      │      │其指示以│        │  號原審卷│
│    │書補充│      │      │金融卡轉│        │  (六)第95頁│
│    │）    │      │      │出金額至│        │  ）      │
│    │      │      │      │右列帳戶│        │          │
├──┼───┼───┼───┼────┼────┼─────┤
│ 91 │甲ｌ○│同上  │27,984│以電話向│蔡明宗開│1.被害人於│
│    │      │      │元    │被害人謊│立之上海│  警詢之指│
│    │      │      │      │稱帳戶資│銀行基隆│  述（警卷│
│    │      │      │      │料外洩，│分行5320│  (八)第52頁│
│    │      │      │      │需至提款│00000000│  至反面）│
│    │      │      │      │機為保密│81號帳戶│2.轉入帳戶│
│    │      │      │      │措施，使│（附表一│  交易清單│
│    │      │      │      │被害人陷│編號61帳│  （警卷(八)│
│    │      │      │      │於錯誤並│戶）    │  第57頁）│
│    │      │      │      │依其指示│        │          │
│    │      │      │      │連續3次 │        │          │
│    │      │      │      │以金融卡│        │          │
│    │      │      │      │轉出金額│        │          │
│    │      │      │      │至右列帳│        │          │
│    │      │      │      │戶      │        │          │
├──┼───┼───┼───┼────┼────┼─────┤
│ 92 │ｆ○○│同上  │189,89│以電話向│李量和開│1.被害人於│
│    │      │      │5元（ │被害人謊│立之華南│  警詢指述│
│    │      │      │起訴書│稱家人之│銀行基隆│  （警卷(二)│
│    │      │      │誤載為│金融資料│港口分行│  第146頁 │
│    │      │      │249,99│遭偽卡集│00000000│  正反面）│
│    │      │      │8元） │團盜用，│1184號帳│2.轉入金額│
│    │      │      │      │使被害人│戶（附表│  帳戶存款│
│    │      │      │      │陷於錯誤│一編號18│  往來明細│
│    │      │      │      │，依照其│帳戶）│  表（警卷│
│    │      │      │      │指示連續│        │  (二)第149 │
│    │      │      │      │以金融卡│        │  頁）    │
│    │      │      │      │轉出金額│        │          │
│    │      │      │      │至右列帳│        │          │
│    │      │      │      │戶      │        │          │
├──┼───┼───┼───┼────┼────┼─────┤
│ 93 │甲Ｏ○│93年2 │72,000│以電話向│胡福山開│1.被害人於│
│    │      │月25日│元    │欲申請貸│立之誠泰│  警詢指述│
│    │      │、26  │      │款之被害│銀行4535│  （第3318│
│    │      │日    │      │人謊稱需│00000000│  號偵查卷│
│    │      │      │      │先繳交各│號帳戶（│  第119至 │
│    │      │      │      │種名目費│附表一編│  120頁） │
│    │      │      │      │用，使被│號31帳│2.匯款單據│
│    │      │      │      │害人陷於│戶）    │  （第3318│
│    │      │      │      │錯誤，連│        │  號偵查卷│
│    │      │      │      │續匯出金│        │  第120、1│
│    │      │      │      │額至右列│        │  21頁）  │
│    │      │      │      │帳戶    │        │3.轉入帳戶│
│    │      │      │      │        │        │  交易明細│
│    │      │      │      │        │        │  表（第33│
│    │      │      │      │        │        │  18號偵查│
│    │      │      │      │        │        │  卷第125 │
│    │      │      │      │        │        │  頁）    │
├──┼───┼───┼───┼────┼────┼─────┤
│ 94 │甲ｊ○│93年2 │14,177│以電話向│王素雲開│1.被害人於│
│    │      │月26日│元    │被害人謊│立之中華│  警詢訊之│
│    │      │      │      │稱金融資│郵政基隆│  指述（第│
│    │      │      │      │料被製成│新民郵局│  3318號偵│
│    │      │      │      │偽卡，使│00000000│  查卷第37│
│    │      │      │      │被害人陷│505511號│  頁）    │
│    │      │      │      │於錯誤並│帳戶（附│2.自動櫃員│
│    │      │      │      │依其指示│表一編號│  機除戶交│
│    │      │      │      │以金融卡│5 帳戶│  易明細表│
│    │      │      │      │轉出金額│）      │  、轉入帳│
│    │      │      │      │至右列帳│        │  戶客戶歷│
│    │      │      │      │戶      │        │  史交易清│
│    │      │      │      │        │        │  單（第33│
│    │      │      │      │        │        │  18號偵查│
│    │      │      │      │        │        │  卷第38、│
│    │      │      │      │        │        │  41 頁） │
├──┼───┼───┼───┼────┼────┼─────┤
│ 95 │甲Ｃ○│同上  │199,99│以電話向│葉茂坤開│1.被害人於│
│    │      │      │8元   │被害人謊│立之第一│  警詢之指│
│    │      │      │      │稱金融卡│銀行1915│  述（第33│
│    │      │      │      │遭盜刷並│0000000 │  18號偵查│
│    │      │      │      │要其至提│號帳戶（│  卷號第16│
│    │      │      │      │款機為保│附表一編│  8頁正、 │
│    │      │      │      │密行為，│號56帳戶│  反面）  │
│    │      │      │      │使被害人│）      │2.匯款執據│
│    │      │      │      │陷於錯誤│        │  （第3318│
│    │      │      │      │並依其指│        │  號偵查卷│
│    │      │      │      │示連續2 │        │  第16 9頁│
│    │      │      │      │次以金融│        │  ）      │
│    │      │      │      │卡轉出金│        │3.轉入帳戶│
│    │      │      │      │額至右列│        │  存款明細│
│    │      │      │      │帳戶    │        │  分類表（│
│    │      │      │      │        │        │  第3318號│
│    │      │      │      │        │        │  偵查卷第│
│    │      │      │      │        │        │  172 頁）│
├──┼───┼───┼───┼────┼────┼─────┤
│ 96 │甲己○│同上  │99,982│以電話向│黃恆財開│1.被害人於│
│    │      │      │元    │被害人謊│立之誠泰│  警詢指述│
│    │      │      │      │稱可退健│銀行4535│  （第3318│
│    │      │      │      │保費，使│00000000│ 號偵查卷 │
│    │      │      │      │被害人陷│帳戶（附│ 第151頁）│
│    │      │      │      │於錯誤，│表一編號│2.被害人自│
│    │      │      │      │依指示以│52帳戶│  動櫃員機│
│    │      │      │      │金融卡轉│）      │  儲戶交易│
│    │      │      │      │出金額至│        │  明細表（│
│    │      │      │      │右列帳戶│        │  第3318號│
│    │      │      │      │        │        │  偵查卷第│
│    │      │      │      │        │        │  152頁） │
│    │      │      │      │        │        │3.轉入金額│
│    │      │      │      │        │        │  帳戶存摺│
│    │      │      │      │        │        │  存摺對帳│
│    │      │      │      │        │        │  單（第33│
│    │      │      │      │        │        │  18號偵查│
│    │      │      │      │        │        │  卷第155 │
│    │      │      │      │        │        │  頁）    │
├──┼───┼───┼───┼────┼────┼─────┤
│ 97 │Ａ○○│93年2 │81,687│以電話向│蔡明宗開│1.被害人於│
│    │      │月27日│元    │被害人稱│立之上海│  警詢之指│
│    │      │      │      │其夫金融│銀行基隆│  述（第33│
│    │      │      │      │資料外洩│分行5320│  18號偵查│
│    │      │      │      │，需至提│00000000│  卷第181 │
│    │      │      │      │款機更改│81號帳戶│  至186頁 │
│    │      │      │      │密碼，是│（附表一│  ）      │
│    │      │      │      │被害人陷│編號61  │2.被害人轉│
│    │      │      │      │於錯誤並│帳戶）  │  出帳戶存│
│    │      │      │      │依其指示│        │  摺明細（│
│    │      │      │      │以金融卡│        │  第3318號│
│    │      │      │      │轉出金額│        │  偵查卷第│
│    │      │      │      │至右列帳│        │  187至188│
│    │      │      │      │戶      │        │  頁）    │
│    │      │      │      │        │        │3.轉入帳戶│
│    │      │      │      │        │        │  交易明細│
│    │      │      │      │        │        │  （第3318│
│    │      │      │      │        │        │  號偵查卷│
│    │      │      │      │        │        │  第192頁 │
│    │      │      │      │        │        │  ）      │
│    │      │      │      │        │        │          │
├──┼───┼───┼───┼────┼────┼─────┤
│ 98 │黃增添│同上  │299,96│以電話向│王素雲開│1.被害人於│
│    │（起訴│      │1元   │被害人謊│立之中華│  偵訊之指│
│    │書漏未│      │      │稱銀行帳│郵政基隆│  述（第15│
│    │記載）│      │      │戶被盜領│新民郵局│  10號偵查│
│    │      │      │      │，並要求│00000000│  卷第11至│
│    │      │      │      │被害人至│505511號│  12頁）  │
│    │      │      │      │提款機變│帳戶（附│2.自動貴員│
│    │      │      │      │更密碼，│表一編號│  機儲戶交│
│    │      │      │      │使被害人│5 帳戶│  易明細表│
│    │      │      │      │陷於錯誤│）      │  （第1409│
│    │      │      │      │並依其指│        │  號警卷第│
│    │      │      │      │示以金融│        │  9 至10頁│
│    │      │      │      │卡轉出金│        │  ）      │
│    │      │      │      │額至右列│        │3.轉入帳戶│
│    │      │      │      │帳戶    │        │  客戶歷史│
│    │      │      │      │        │        │  交易清單│
│    │      │      │      │        │        │  （第3318│
│    │      │      │      │        │        │  號偵查卷│
│    │      │      │      │        │        │  第41頁）│
├──┼───┼───┼───┼────┼────┼─────┤
│ 99 │Ｈ○○│同上  │54,068│以電話向│王坤來開│1.被害人於│
│    │      │      │元    │被害人謊│立之中華│  警詢之指│
│    │      │      │      │稱其金融│郵政基隆│  述（警卷│
│    │      │      │      │資料外洩│愛三郵局│  (一)第70至│
│    │      │      │      │，致被被│00000000│  72 頁） │
│    │      │      │      │人陷於錯│209480  │2.轉入帳戶│
│    │      │      │      │誤匯款至│號帳戶（│  客戶歷史│
│    │      │      │      │右列帳戶│附表一編│  交易清單│
│    │      │      │      │        │號 3  │  （警卷(一)│
│    │      │      │      │        │帳戶）  │  第82頁）│
│    │      │      │      │        │        │          │
├──┼───┼───┼───┼────┼────┼─────┤
│100 │李瑞美│93年2 │199,79│以被害人│王水池開│1.被害人於│
│ 　 │      │月28日│8元   │家屬可減│立之華南│  警詢之指│
│    │      │      │      │免健保費│銀行基隆│  述（警卷│
│    │      │      │      │為由，要│港口分行│  (一)第37至│
│    │      │      │      │被害人至│00000000│  40 頁） │
│    │      │      │      │提款機辦│0661號帳│2.匯款單據│
│    │      │      │      │理退費，│戶（附表│  2筆（警 │
│    │      │      │      │致被害人│一編號2 │  卷(一)第44│
│    │      │      │      │陷於錯誤│帳戶）│  頁、轉入│
│    │      │      │      │匯款至右│        │  帳戶交易│
│    │      │      │      │列帳戶  │        │  明細（警│
│    │      │      │      │        │        │  卷(一)第49│
│    │      │      │      │        │        │  頁）    │
├──┼───┼───┼───┼────┼────┼─────┤
│101 │宙○○│同上  │138,74│以電話向│朱天賜開│1.被害人於│
│    │      │      │3元   │被害人謊│立之華泰│  警詢之指│
│    │      │      │      │稱可退電│銀行新莊│  述（第33│
│    │      │      │      │信費用，│分行2161│  18號偵查│
│    │      │      │      │並要被害│24818號 │  卷第49頁│
│    │      │      │      │人持金融│帳戶（附│  正、反面│
│    │      │      │      │卡至提款│表一編號│  ）      │
│    │      │      │      │機辦理退│7帳戶 │2.被害人自│
│    │      │      │      │費，使被│）      │  動櫃員機│
│    │      │      │      │害陷於錯│        │  儲戶交易│
│    │      │      │      │誤並依其│        │  明細表、│
│    │      │      │      │指示以金│        │  轉入帳  │
│    │      │      │      │融卡連續│        │  戶客戶對│
│    │      │      │      │轉出金額│        │  帳單（第│
│    │      │      │      │至右列帳│        │  3318號偵│
│    │      │      │      │戶      │        │  查卷第50│
│    │      │      │      │        │        │  、54頁）│
├──┼───┼───┼───┼────┼────┼─────┤
│102 │甲Ｍ○│同上  │199,96│以電話向│謝國雄開│1.被害人於│
│    │      │      │4元   │被害人謊│立之中華│  警詢指述│
│    │      │      │      │稱其金融│郵政基隆│ （警卷(八) │
│    │      │      │      │資料外洩│港西郵局│  第189頁 │
│    │      │      │      │，需馬上│00000000│  至反面）│
│    │      │      │      │至提款機│309032  │2.轉入帳戶│
│    │      │      │      │更改密碼│號帳戶（│  客戶歷史│
│    │      │      │      │，使被害│附表一編│  交易清單│
│    │      │      │      │人陷於錯│號 67 帳│  （警卷(八)│
│    │      │      │      │誤並依照│戶）    │　第196頁 │
│    │      │      │      │指示以金│        │　）      │
│    │      │      │      │融卡連續│        │          │
│    │      │      │      │2次轉出 │        │          │
│    │      │      │      │金額至右│        │          │
│    │      │      │      │列帳戶  │        │          │
├──┼───┼───┼───┼────┼────┼─────┤
│103 │己○○│93年2 │118,91│以電話向│謝國雄開│1.被害人於│
│    │      │月29日│1元（ │被害人謊│立之中華│  警詢指述│
│    │      │      │起訴書│稱其金融│郵政基隆│ （警卷(八) │
│    │      │      │誤載為│資料外洩│港西郵局│  第190至 │
│    │      │      │118,91│，要其更│00000000│  191頁） │
│    │      │      │8元） │改密碼，│0903號帳│2.轉入帳戶│
│    │      │      │      │使被害人│戶（附表│  客戶歷史│
│    │      │      │      │陷於錯誤│一編號67│  交易清單│
│    │      │      │      │並依照指│帳戶）  │  （警卷(八)│
│    │      │      │      │示以金融│        │  第196頁 │
│    │      │      │      │卡連續2 │        │　）      │
│    │      │      │      │次轉出金│        │          │
│    │      │      │      │額至右列│        │          │
│    │      │      │      │帳戶    │        │          │
├──┼───┼───┼───┼────┼────┼─────┤
│ 104│陳春煌│92年12│43,000│以電話向│陳麗芳開│1.被害人於│
│    │（起訴│月29日│元    │被害人謊│立之中華│  警詢之指│
│    │書漏未│      │      │稱欲貸款│郵政新莊│  述（第33│
│    │載）  │      │      │須先匯款│後港路郵│  18號偵查│
│    │      │      │      │，使被害│局244149│  卷第126 │
│    │      │      │      │人陷於錯│029631號│  頁正、反│
│    │      │      │      │誤並依其│帳戶（附│  面）    │
│    │      │      │      │指示連續│表一編號│2.匯款執據│
│    │      │      │      │2次匯款 │46帳戶│  （第3318│
│    │      │      │      │至右列帳│）      │  號偵查卷│
│    │      │      │      │戶      │        │  第127頁 │
│    │      │      │      │        │        │  ）      │
│    │      │      │      │        │        │3.轉入帳戶│
│    │      │      │      │        │        │  客戶歷史│
│    │      │      │      │        │        │  交易明細│
│    │      │      │      │        │        │  （警卷  │
│    │      │      │      │        │        │  (六)第102 │
│    │      │      │      │        │        │  頁）    │
│    │      │      │      │        │        │          │
│    │      │      │      │        │        │          │
├──┼───┼───┼───┼────┼────┼─────┤
│ 105│甲壬○│93年3 │153,02│被害人按│黃恆財開│1.被害人於│
│    │      │月1日 │3元   │色情廣告│立之上海│  警詢指述│
│    │      │      │      │電話撥打│商業銀行│  （警卷(七)│
│    │      │      │      │，向被害│00000000│  第50至52│
│    │      │      │      │人謊稱須│087644號│  頁）    │
│    │      │      │      │先匯款，│帳戶（附│2.轉入金額│
│    │      │      │      │使被害人│表一編號│  帳戶交細│
│    │      │      │      │陷於錯誤│52帳戶│  明細（警│
│    │      │      │      │，依指示│）      │  卷(七)第56│
│    │      │      │      │以金融卡│        │  頁）    │
│    │      │      │      │連續轉出│        │          │
│    │      │      │      │金額至右│        │          │
│    │      │      │      │列帳戶  │        │          │
├──┼───┼───┼───┼────┼────┼─────┤
│ 106│甲申○│同上  │73,440│以電話向│江明傑開│1.被害人指│
│    │      │      │元    │被害人謊│立之中華│  述（警卷│
│    │      │      │      │稱欲辦理│郵政基隆│  (一)第326 │
│    │      │      │      │貸款需先│南榮路郵│  至328頁 │
│    │      │      │      │匯款辦理│局001119│  ）      │
│    │      │      │      │保險信用│00000000│2.轉入客戶│
│    │      │      │      │，使被害│號帳戶（│  歷史交易│
│    │      │      │      │人陷於錯│附表一編│  清單（警│
│    │      │      │      │誤連續3 │號 8  │  卷(一)第34│
│    │      │      │      │次匯款至│帳戶）  │  4頁）   │
│    │      │      │      │右列帳戶│        │          │
├──┼───┼───┼───┼────┼────┼─────┤
│ 107│卯○○│93年3 │66,000│以電話向│陳奎戎開│1.被害人於│
│    │      │月1日 │元（起│欲辦理貸│立之中華│  警詢之指│
│    │      │、2日 │訴書誤│款之被害│郵政基隆│  述（警卷│
│    │      │、26日│載為96│人謊稱貸│愛三郵局│　(五)第125 │
│    │      │、27日│,000元│款前須繳│、仁二郵│  至126頁 │
│    │      │      │）    │交各明目│局198216│  ）      │
│    │      │      │      │費用，使│43、0011│2.自動櫃員│
│    │      │      │      │被害人陷│00000000│  機交易明│
│    │      │      │      │於錯誤連│61 號帳 │  細表、匯│
│    │      │      │      │續轉出金│戶（附表│  款單據（│
│    │      │      │      │額至右列│一編號  │  警卷(五)  │
│    │      │      │      │帳戶    │41 、 │　第127至 │
│    │      │      │      │        │帳戶）│  130頁） │
│    │      │      │      │        │        │3.轉入帳戶│
│    │      │      │      │        │        │  交易明細│
│    │      │      │      │        │        │  表（第78│
│    │      │      │      │        │        │  7號原審 │
│    │      │      │      │        │        │  卷(三)第89│
│    │      │      │      │        │        │  頁）    │
├──┼───┼───┼───┼────┼────┼─────┤
│ 108│甲ｋ○│(1)93年│121,40│以電話向│江明傑開│1.被害人於│
│    │      │  3 月│0元（ │被害人謊│立之中華│  警詢之指│
│    │      │  2日 │起訴書│稱欲辦理│郵政基隆│  述（警卷│
│    │      │      │誤載為│貸款需先│南榮路郵│  (一)第329 │
│    │      │      │131,40│匯款繳交│局001119│  至332頁 │
│    │      │      │0元） │保費，使│00000000│  ）      │
│    │      │      │      │被害人陷│號帳戶（│2.轉入帳戶│
│    │      │      │      │於錯誤並│附表一編│  客戶歷史│
│    │      │      │      │依其指示│號 8  │  交易清單│
│    │      │      │      │連續匯款│帳戶）  │  （警卷(一)│
│    │      │      │      │至右列帳│        │  第344頁 │
│    │      │      │      │戶      │        │  ）      │
│    │      ├───┼───┼────┼────┼─────┤
│    │      │(2)93年│10,000│同上    │武國勝開│1.被害人於│
│    │      │  3月3│元    │        │立之中華│  警詢指述│
│    │      │  日  │      │        │郵政基隆│ （警卷(一) │
│    │      │(起訴 │      │        │光二郵局│  第329至 │
│    │      │書就此│      │        │00000000│  332頁） │
│    │      │部分漏│      │        │8811號帳│2.轉入帳戶│
│    │      │未記載│      │        │戶（附表│  交易明細│
│    │      │，經公│      │        │一編號27│  表（警卷│
│    │      │訴人於│      │        │帳戶）│  (四)第39頁│
│    │      │94年3 │      │        │        │  ）      │
│    │      │月28日│      │        │        │          │
│    │      │準備程│      │        │        │          │
│    │      │序追加│      │        │        │          │
│    │      │）    │      │        │        │          │
├──┼───┼───┼───┼────┼────┼─────┤
│ 109│子○○│93年3 │49,200│以電話向│江明傑開│1.被害人於│
│    │      │月2日 │元    │被害人謊│立之中華│  警詢之指│
│    │      │      │      │稱欲貸款│郵政基隆│  述（警卷│
│    │      │      │      │需先繳交│南榮路郵│  (一)第316 │
│    │      │      │      │保證金，│局001119│  頁正反面│
│    │      │      │      │致被害人│00000000│  ）      │
│    │      │      │      │陷於錯誤│號帳戶（│2.匯入帳戶│
│    │      │      │      │並依其指│附表一編│  客戶歷史│
│    │      │      │      │示匯款至│號 8  │  交易清單│
│    │      │      │      │右列帳戶│帳戶）  │  （警卷(一)│
│    │      │      │      │        │        │  第344頁 │
│    │      │      │      │        │        │  ）      │
├──┼───┼───┼───┼────┼────┼─────┤
│ 110│ｎ○○│同上  │23,999│以電話向│丁鳳君開│1.被害人於│
│    │      │      │元    │被害人謊│立之華南│  警訊指述│
│    │      │      │      │稱其金融│銀行基隆│  （警卷(一)│
│    │      │      │      │卡遭人偽│分行2002│  第6至9頁│
│    │      │      │      │造，使被│0000000 │  ）      │
│    │      │      │      │害人陷於│號帳戶（│2.存入帳戶│
│    │      │      │      │錯誤，依│附表一編│  存款往來│
│    │      │      │      │其指示以│號1帳 │  明細表（│
│    │      │      │      │金融卡轉│戶）    │  警卷(一)第│
│    │      │      │      │出額至右│        │  15至16頁│
│    │      │      │      │列帳戶  │        │  ）      │
├──┼───┼───┼───┼────┼────┼─────┤
│ 111│甲癸○│同上  │79,999│以電話向│陳錦盛開│1.被害人警│
│    │      │      │元    │被害人謊│立之中華│  詢指述（│
│    │      │      │      │稱被害人│郵政基隆│  警卷(六)第│
│    │      │      │      │銀行存款│光二郵局│  41頁正反│
│    │      │      │      │遭盜領，│00000000│  面）    │
│    │      │      │      │要被害人│29215 號│2.自動櫃員│
│    │      │      │      │持提款卡│帳戶（附│  機交易明│
│    │      │      │      │至提款機│表一編號│  細表（警│
│    │      │      │      │查看有無│45 帳 │  卷(六)第42│
│    │      │      │      │遭盜領，│戶）    │  頁）    │
│    │      │      │      │使被害人│        │3.轉入帳戶│
│    │      │      │      │陷於錯誤│        │  交易明細│
│    │      │      │      │依其指示│        │  表（第78│
│    │      │      │      │以金融卡│        │  7號原審 │
│    │      │      │      │轉出金額│        │  卷(三)第97│
│    │      │      │      │至至陳錦│        │  頁）    │
│    │      │      │      │盛中華郵│        │          │
│    │      │      │      │政帳戶（│        │          │
│    │      │      │      │附表一編│        │          │
│    │      │      │      │號45帳│        │          │
│    │      │      │      │戶）    │        │          │
├──┼───┼───┼───┼────┼────┼─────┤
│ 112│甲ｉ○│93年3 │145,90│以電話向│江明傑開│1.被害人於│
│    │      │月3日 │0元   │被害人謊│立之中華│  警詢之指│
│    │      │      │      │稱欲辦理│郵政基隆│  述（警卷│
│    │      │      │      │貸款需先│南榮路郵│  (一)第321 │
│    │      │      │      │繳交保險│局001119│  至324頁 │
│    │      │      │      │費等，使│00000000│  ）      │
│    │      │      │      │被害人陷│號帳戶（│2.匯款執據│
│    │      │      │      │於錯誤並│附表一編│  （警卷(一)│
│    │      │      │      │依其指示│號 8  │  第325頁 │
│    │      │      │      │連續3次 │帳戶）  │  ）、轉入│
│    │      │      │      │匯款至右│        │  帳戶客戶│
│    │      │      │      │列帳戶  │        │  歷史交易│
│    │      │      │      │        │        │  清單（警│
│    │      │      │      │        │        │  卷(一)第34│
│    │      │      │      │        │        │  4頁）   │
├──┼───┼───┼───┼────┼────┼─────┤
│ 113│Ｒ○○│93年3 │74,612│以電話向│吳梅齡開│1.被害人於│
│    │      │月5日 │元    │被害人謊│立之中華│  警詢指述│
│    │      │      │      │稱可退稅│郵政基隆│  （警卷(二)│
│    │      │      │      │，使被害│愛三路郵│  第53頁正│
│    │      │      │      │人陷於錯│局001100│  、反面）│
│    │      │      │      │誤並按其│00000000│2.被害人自│
│    │      │      │      │指示以金│號帳戶（│  動櫃員機│
│    │      │      │      │融卡轉出│附表一編│  儲戶交易│
│    │      │      │      │金額至右│號11帳戶│  明細表、│
│    │      │      │      │列帳戶  │）      │  轉入帳戶│
│    │      │      │      │        │        │  客戶交易│
│    │      │      │      │        │        │  清單（警│
│    │      │      │      │        │        │  卷(二)第54│
│    │      │      │      │        │        │  、57頁）│
├──┼───┼───┼───┼────┼────┼─────┤
│ 114│甲ｍ○│同上  │99,665│以電話向│吳梅齡開│1.被害人於│
│    │      │      │元（起│被害人謊│立之中華│  警詢指述│
│    │      │      │訴書誤│稱可退保│郵政基隆│  （警卷(二)│
│    │      │      │載為39│費，致被│愛三路郵│  第49至第│
│    │      │      │8,660 │害人陷於│局001100│  51頁）  │
│    │      │      │元）  │錯誤並依│00000000│2.被害人合│
│    │      │      │      │其指示以│號帳戶（│  作金庫自│
│    │      │      │      │金融卡轉│附表一編│  動櫃員機│
│    │      │      │      │出金額至│號11帳戶│  交易明細│
│    │      │      │      │右列帳戶│）      │  單、轉入│
│    │      │      │      │        │        │  帳戶客戶│
│    │      │      │      │        │        │  歷史交易│
│    │      │      │      │        │        │  清單（警│
│    │      │      │      │        │        │  卷(二)第52│
│    │      │      │      │        │        │  頁、第57│
│    │      │      │      │        │        │  頁）    │
├──┼───┼───┼───┼────┼────┼─────┤
│ 115│宇○○│同上  │(1)59,2│以電話向│(1)王坤來│1.被害人指│
│    │      │      │  30元│被害人謊│  開立之│  述（第13│
│    │      │      │ （王 │稱金融資│  中國信│ 7號偵查卷│
│    │      │      │ 坤來 │料外洩需│  託基隆│ 第36至38 │
│    │      │      │ 帳戶 │至提款機│  分行38│ 頁）     │
│    │      │      │ ）   │更改密碼│  154011│2.轉入帳  │
│    │      │      │(2)199,│，使被害│  7994號│ 戶對帳單 │
│    │      │      │  998 │人陷錯誤│  帳戶（│ （警卷(一) │
│    │      │      │  元（│並依其指│  附表一│ 第88頁） │
│    │      │      │  李宗│示以金融│  編號3 │3.自動櫃員│
│    │      │      │  軒帳│卡轉出金│  帳戶│  機交易明│
│    │      │      │ 戶） │額至右列│  ）    │  細表（見│
│    │      │      │(3)299,│(1)、(2)、│        │  第137號 │
│    │      │      │ 997  │(3)帳戶  ├────┤  偵查卷第│
│    │      │      │ 元（ │        │(2)李宗軒│  39至40頁│
│    │      │      │ 闕志 │        │  開立之│  ）      │
│    │      │      │ 良帳 │        │  之華南│          │
│    │      │      │ 戶） │        │  銀行松│          │
│    │      │      │      │        │  江分行│          │
│    │      │      │      │        │  128200│          │
│    │      │      │      │        │  217981│          │
│    │      │      │      │        │  號帳戶│          │
│    │      │      │      │        │  （附表│          │
│    │      │      │      │        │  一編號│          │
│    │      │      │      │        │  16帳戶│          │
│    │      │      │      │        │  ）    │          │
│    │      │      │      │        │        │          │
│    │      │      │      │        ├────┤          │
│    │      │      │      │        │(3)闕志良│          │
│    │      │      │      │        │  開立之│          │
│    │      │      │      │        │  華南銀│          │
│    │      │      │      │        │  行基隆│          │
│    │      │      │      │        │  分行20│          │
│    │      │      │      │        │  020045│          │
│    │      │      │      │        │  0871號│          │
│    │      │      │      │        │  帳戶（│          │
│    │      │      │      │        │  附表一│          │
│    │      │      │      │        │  編號70│          │
│    │      │      │      │        │  帳戶）│          │
├──┼───┼───┼───┼────┼────┼─────┤
│ 116│甲Ｉ○│同上  │145,76│以謊稱被│伍國瑋開│1.被害人於│
│    │      │      │8元   │害人可退│立之華南│  警詢之指│
│    │      │      │      │稅為由，│銀行2002│　述（警卷│
│    │      │      │      │要求被害│00000000│  (一)第197 │
│    │      │      │      │人持金融│號帳戶（│  至198頁 │
│    │      │      │      │卡至提款│附表一編│　）      │
│    │      │      │      │機退費，│號6帳 │2.轉入帳戶│
│    │      │      │      │致被害人│戶）    │  交易明細│
│    │      │      │      │陷於錯誤│        │  （警卷(一)│
│    │      │      │      │匯款至右│        │　第202頁 │
│    │      │      │      │列帳戶  │        │　）      │
│    │      │      │      │        │        │          │
├──┼───┼───┼───┼────┼────┼─────┤
│ 117│Ｊ○○│93年3 │48,683│以電話向│江明傑開│1.被害人於│
│    │      │月6日 │元    │被害人謊│立之華南│  警詢之指│
│    │      │      │      │稱可退健│銀行2002│  述（警卷│
│    │      │      │      │保費，並│00000000│  (一)第346 │
│    │      │      │      │要求被害│號帳戶（│  至347頁 │
│    │      │      │      │人持金融│附表一編│  ）      │
│    │      │      │      │卡至提款│號8帳 │2.轉入帳戶│
│    │      │      │      │機旁辦理│戶）    │  存款交易│
│    │      │      │      │退費，使│        │  往來明細│
│    │      │      │      │被害人陷│        │  表（警卷│
│    │      │      │      │於錯誤並│        │  (一)第350 │
│    │      │      │      │依其指示│        │  頁）    │
│    │      │      │      │以金融卡│        │          │
│    │      │      │      │轉出金額│        │          │
│    │      │      │      │至右列帳│        │          │
│    │      │      │      │戶      │        │          │
├──┼───┼───┼───┼────┼────┼─────┤
│ 118│ｍ○○│同上  │21,898│以電話向│胡孝忠開│1.被害人警│
│    │      │      │元    │被害人謊│立之華南│  詢指述（│
│    │      │      │      │稱其資料│銀行基隆│  警卷(四)第│
│    │      │      │      │外流被製│分行2002│  115至116│
│    │      │      │      │成偽卡，│00000000│  頁）    │
│    │      │      │      │要被害人│號帳戶（│2.轉入帳戶│
│    │      │      │      │持金融卡│附表一編│  交易明細│
│    │      │      │      │至提款機│號30帳│  表（警卷│
│    │      │      │      │更改密碼│戶）    │  (四)第119 │
│    │      │      │      │，使被害│        │  頁）    │
│    │      │      │      │人陷於錯│        │          │
│    │      │      │      │誤，依其│        │          │
│    │      │      │      │指示以金│        │          │
│    │      │      │      │融卡轉出│        │          │
│    │      │      │      │金額至右│        │          │
│    │      │      │      │列帳戶  │        │          │
├──┼───┼───┼───┼────┼────┼─────┤
│ 119│盧睿鰴│同上  │48,587│以電話向│王素雲開│1.被害人於│
│    │      │      │元    │被害人謊│立之上海│  警詢之指│
│    │      │      │      │稱其金融│銀行基隆│  述（警卷│
│    │      │      │      │卡遭人複│分行5320│  (一)第143 │
│    │      │      │      │製，使被│00000000│  頁正、反│
│    │      │      │      │害人陷於│73號帳戶│  面）    │
│    │      │      │      │錯誤並依│（附表一│2.轉入帳戶│
│    │      │      │      │其指示以│編號5 │  交易明細│
│    │      │      │      │金融卡轉│帳戶）  │  （警卷(一)│
│    │      │      │      │出金額至│        │  第146頁 │
│    │      │      │      │右列帳戶│        │  ）      │
├──┼───┼───┼───┼────┼────┼─────┤
│ 120│甲ｃ○│93年3 │99,921│以電話向│謝文成開│1.被害人於│
│    │      │月7日 │元（起│被害人謊│立之華南│  警詢指述│
│    │      │      │訴書誤│稱其資料│銀行基隆│  （警卷(八)│
│    │      │      │載為19│被制作偽│分行2002│  第169至1│
│    │      │      │3,832 │卡，需至│00000000│  71頁）  │
│    │      │      │元）  │提款機操│號帳戶（│2.轉入金額│
│    │      │      │      │作變更密│附表一編│  帳戶存款│
│    │      │      │      │碼，使被│號66帳戶│  往來明細│
│    │      │      │      │害人陷於│）      │  表（警卷│
│    │      │      │      │錯誤並依│        │  (八)第175 │
│    │      │      │      │其指示以│        │  頁）    │
│    │      │      │      │金融卡轉│        │          │
│    │      │      │      │出金額至│        │          │
│    │      │      │      │右列帳戶│        │          │
├──┼───┼───┼───┼────┼────┼─────┤
│ 121│甲ｄ○│93年3 │265,83│以電話向│游德龍開│1.被害人於│
│    │      │月7日 │8元   │被害人謊│立之臺灣│  警詢之指│
│    │      │      │      │稱其資料│中小企銀│  述（警卷│
│    │      │      │      │遭偽造成│基隆分行│  (六)第178 │
│    │      │      │      │金融卡，│00000000│  頁正反面│
│    │      │      │      │需至提款│247號帳 │  ）      │
│    │      │      │      │機為保密│戶（附表│2.自動貴員│
│    │      │      │      │措施，使│一編號49│  機儲戶交│
│    │      │      │      │被害人陷│帳戶）│  易明細表│
│    │      │      │      │於錯誤並│        │  （警卷(六)│
│    │      │      │      │依其指示│        │  第179頁 │
│    │      │      │      │以金融卡│        │  ）      │
│    │      │      │      │連續4次 │        │3.轉入帳戶│
│    │      │      │      │轉出金額│        │  存款交易│
│    │      │      │      │至右列帳│        │  明細查詢│
│    │      │      │      │戶      │        │  表（警卷│
│    │      │      │      │        │        │  (六)第183 │
│    │      │      │      │        │        │  頁）    │
├──┼───┼───┼───┼────┼────┼─────┤
│ 122│徐麗卿│93年3 │199,99│以電話向│陳錦盛開│1.轉入金額│
│    │（起訴│月8日 │8元   │被害人謊│立之中國│  帳戶交易│
│    │書漏未│      │      │稱金融卡│國際商銀│  明細查詢│
│    │記載）│      │      │遭盜刷需│民生分行│  表（警卷│
│    │      │      │      │至提款機│00000000│  (六)第35頁│
│    │      │      │      │辦理止付│503號帳 │  ）      │
│    │      │      │      │，使被害│戶（附表│          │
│    │      │      │      │人陷於錯│一編號45│          │
│    │      │      │      │誤並依照│帳戶）│          │
│    │      │      │      │其指示以│        │          │
│    │      │      │      │金融卡連│        │          │
│    │      │      │      │續轉出金│        │          │
│    │      │      │      │額至右列│        │          │
│    │      │      │      │帳戶    │        │          │
├──┼───┼───┼───┼────┼────┼─────┤
│ 123│ｊ○○│93年3 │199,99│以電話向│邱言正開│1.被害人於│
│    │（起訴│月10日│8元   │被害人謊│立之中華│  警詢指述│
│    │書漏未│      │      │稱有人持│郵政東信│  （第787 │
│    │載，經│      │      │其資料之│郵局0011│  號原審卷│
│    │公訴人│      │      │偽卡遭查│00000000│  (二)第29頁│
│    │以94年│      │      │獲，要被│號帳戶（│  ）      │
│    │度蒞字│      │      │害人持提│附表一編│2.自動櫃員│
│    │第693 │      │      │款卡之提│號29帳戶│  機交易明│
│    │號補充│      │      │款機確認│）      │  細（第78│
│    │理由書│      │      │存款有無│        │  7號原審 │
│    │補充）│      │      │被盜領，│        │  卷第30至│
│    │      │      │      │使被害人│        │  31頁）  │
│    │      │      │      │陷於錯誤│        │3.轉入帳戶│
│    │      │      │      │依其指示│        │  交易明細│
│    │      │      │      │以金融卡│        │  表（警卷│
│    │      │      │      │連續轉出│        │  (四)第90頁│
│    │      │      │      │金額至右│        │  ）      │
│    │      │      │      │列帳戶  │        │          │
├──┼───┼───┼───┼────┼────┼─────┤
│ 124│Ｐ○○│同上  │19,696│以電話向│譚雲怡開│1.被害人於│
│    │      │      │元（起│被害人謊│立之萬泰│  警詢指述│
│    │      │      │訴書誤│稱其中國│銀行基隆│  （第3318│
│    │      │      │載為65│信託金融│分行2853│  號偵查卷│
│    │      │      │8,146 │卡遭側錄│0000000 │  第242至 │
│    │      │      │元）  │，需至提│帳戶（附│  244頁） │
│    │      │      │      │款機為防│表一編號│2.轉入帳戶│
│    │      │      │      │護措施，│71帳戶│  交易明細│
│    │      │      │      │使被害人│）      │  表（第33│
│    │      │      │      │陷於錯誤│        │  18號偵查│
│    │      │      │      │並依照指│        │  卷第257 │
│    │      │      │      │示轉出金│        │  頁）    │
│    │      │      │      │額至右列│        │          │
│    │      │      │      │帳戶    │        │          │
├──┼───┼───┼───┼────┼────┼─────┤
│ 125│巳○○│93年3 │124,07│謊稱被害│伍國瑋開│1.被害人於│
│    │      │月10日│9元（ │人有健保│立之合庫│  警詢之指│
│    │      │      │起訴書│費可退，│基隆分行│  述（警卷│
│    │      │      │誤載為│要被害人│00000000│  (一)第193 │
│    │      │      │12    │至提款機│70562 號│  至195頁 │
│    │      │      │3,96 8│辦理退費│帳戶（附│　）      │
│    │      │      │元）  │，致被害│表一編號│2.自動櫃員│
│    │      │      │      │人陷於錯│6 帳戶│　機交易明│
│    │      │      │      │誤匯款至│）      │  細表（警│
│    │      │      │      │右列帳戶│        │  卷(一)第19│
│    │      │      │      │        │        │  6頁、轉 │
│    │      │      │      │        │        │  入帳戶交│
│    │      │      │      │        │        │  易明細（│
│    │      │      │      │        │        │  警卷(一)第│
│    │      │      │      │        │        │  192頁） │
├──┼───┼───┼───┼────┼────┼─────┤
│ 126│甲午○│93年3 │19,713│以電話向│伍國瑋開│1.被害人於│
│    │      │月10日│元    │被害人謊│立之合庫│  警詢之指│
│    │      │      │（起訴│稱可退健│基隆分行│  述（警卷│
│    │      │   　 │書誤載│保費，要│00000000│  (一)第187 │
│    │      │      │13,286│被害人至│70562 號│  頁至反面│
│    │      │      │元）  │提款機退│帳戶（附│  ）      │
│    │      │      │      │費，使被│表一編號│2.自動櫃員│
│    │      │      │      │害人陷於│6 帳戶│  機交易明│
│    │      │      │      │錯誤並依│）      │  細表（警│
│    │      │      │      │其指示匯│        │  卷(一)第18│
│    │      │      │      │款至右列│        │  8頁、轉 │
│    │      │      │      │帳戶    │        │  入帳戶交│
│    │      │      │      │        │        │  易明細（│
│    │      │      │      │        │        │  警卷(一)第│
│    │      │      │      │        │        │  192頁） │
├──┼───┼───┼───┼────┼────┼─────┤
│ 127│Ｔ○○│93年3 │150,58│以謊稱被│沈進益開│1.被害人於│
│    │      │月11日│0元   │害人中獎│立之中華│  警詢之指│
│    │      │      │      │為由，致│郵政基隆│  述（警卷│
│    │      │      │      │被害人陷│光二郵局│　(三)第49頁│
│    │      │      │      │於錯誤依│00000000│  正反面）│
│    │      │      │      │指示將自│156111號│2.轉入帳戶│
│    │      │      │      │身身分證│帳戶（附│  交易明細│
│    │      │      │      │影本及郵│表一編號│  （警卷(三)│
│    │      │      │      │局存摺影│21帳戶）│　第52頁）│
│    │      │      │      │本傳真予│        │          │
│    │      │      │      │對方，並│        │          │
│    │      │      │      │照指示匯│        │          │
│    │      │      │      │款（訴訟│        │          │
│    │      │      │      │金、稅金│        │          │
│    │      │      │      │）至右列│        │          │
│    │      │      │      │帳戶    │        │          │
├──┼───┼───┼───┼────┼────┼─────┤
│ 128│戌○○│93年3 │25,813│按報紙上│余明達開│1.被害人於│
│    │      │月11日│元（起│色情分類│立之富邦│  警訊指述│
│    │      │      │訴書誤│廣告電話│銀行0282│  （偵卷33│
│    │      │      │載為32│撥打，對│00000000│  18號第55│
│    │      │      │,409元│方以電話│號帳戶（│  至56頁　│
│    │      │      │）    │向被害人│附表一編│  ）      │
│    │      │      │      │謊稱需先│號9帳 │2.轉入帳戶│
│    │      │      │      │匯款並要│戶）    │  客戶存提│
│    │      │      │      │核對其身│        │  紀錄單、│
│    │      │      │      │分等語，│        │  被害人台│
│    │      │      │      │使被害人│        │  北銀行綜│
│    │      │      │      │陷於錯誤│        │  合存款存│
│    │      │      │      │並依其指│        │  摺明細表│
│    │      │      │      │示以金融│        │　（第787 │
│    │      │      │      │卡欲轉出│        │  號原審卷│
│    │      │      │      │金額至右│        │  (六)第67、│
│    │      │      │      │列帳戶，│        │  72頁）  │
│    │      │      │      │惟因轉錯│        │          │
│    │      │      │      │帳戶致未│        │          │
│    │      │      │      │遂      │        │          │
├──┼───┼───┼───┼────┼────┼─────┤
│ 129│Ｋ○○│93年3 │109,63│以電話向│楊朝強開│1.被害人於│
│    │（起訴│月14日│8元   │被害人謊│立之中華│  警詢之指│
│    │書漏未│      │      │稱提款卡│郵政0111│  述（第78│
│    │記載，│      │      │遭到領，│00000000│  7號原審 │
│    │經檢察│      │      │需至提款│69號帳戶│  卷(二)第54│
│    │官以94│      │      │機作止付│（附表一│  至57頁）│
│    │年度蒞│      │      │措施，使│編號55帳│2.轉入帳戶│
│    │字第68│      │      │被害人陷│戶）    │  歷史交易│
│    │8號補 │      │      │於錯誤並│        │  清單（警│
│    │充理由│      │      │依其指示│        │  卷(七)第10│
│    │書補充│      │      │以金融卡│        │  1頁）   │
│    │）    │      │      │連續2次 │        │3.自動櫃員│
│    │      │      │      │轉出金額│        │  機交易明│
│    │      │      │      │至右列帳│        │  細表（第│
│    │      │      │      │戶      │        │  787號原 │
│    │      │      │      │        │        │  審卷(二)第│
│    │      │      │      │        │        │  59頁）  │
├──┼───┼───┼───┼────┼────┼─────┤
│ 130│甲Ｙ○│93年3 │13,168│以電話向│吳梅齡開│1.被害人於│
│    │      │月15日│元    │被害人謊│立之中華│  警詢指述│
│    │      │      │      │稱可退稅│郵政基隆│ （警卷(二) │
│    │      │      │      │，使被害│愛三路郵│  第46至　│
│    │      │      │      │人陷於錯│局001100│  第47頁）│
│    │      │      │      │誤並依其│00000000│2.被害人自│
│    │      │      │      │指示以金│號帳戶（│  動櫃員機│
│    │      │      │      │融卡轉出│附表一編│  交易明細│
│    │      │      │      │金額至右│號11帳戶│  表、轉入│
│    │      │      │      │列帳戶  │）      │  帳戶客戶│
│    │      │      │      │        │        │  歷史交易│
│    │      │      │      │        │        │  清單（警│
│    │      │      │      │        │        │　卷(二)第48│
│    │      │      │      │        │        │　頁、警卷│
│    │      │      │      │        │        │  (二)第57頁│
│    │      │      │      │        │        │  ）      │
├──┼───┼───┼───┼────┼────┼─────┤
│ 131│甲Ａ○│93年3 │99,999│以電話向│王素雲開│1.被害人於│
│    │      │月16日│元    │被害人謊│立之第一│  警詢之指│
│    │      │      │      │稱金融卡│銀行基隆│  述（警卷│
│    │      │      │      │遭偽造，│分行2415│  (一)第153 │
│    │      │      │      │使被害人│0000000 │  至154頁 │
│    │      │      │      │陷入錯誤│號帳戶（│  ）      │
│    │      │      │      │並依其指│附表一編│2.轉入帳戶│
│    │      │      │      │示以金融│號5帳 │  存款明細│
│    │      │      │      │卡轉出金│戶）    │  （警卷(一)│
│    │      │      │      │額至右列│        │  第158頁 │
│    │      │      │      │帳戶    │        │  ）      │
│    │      │      │      │        │        │          │
├──┼───┼───┼───┼────┼────┼─────┤
│ 132│陳旭銘│93年3 │60,597│以電話向│鄭景文開│1.被害人於│
│    │      │月17日│元（起│被害人謊│立之遠東│  警詢指述│
│    │      │      │訴書誤│稱其金融│商銀汐止│  （第3318│
│    │      │      │載為60│資料外洩│分行0280│  號偵查卷│
│    │      │      │,537元│，要其至│00000000│  第200至 │
│    │      │      │）    │提款機作│457號帳 │  201頁） │
│    │      │      │      │保護措施│戶（附表│2.自動櫃員│
│    │      │      │      │，使被害│一編號64│  機儲戶交│
│    │      │      │      │人陷於錯│帳戶）│  易明細表│
│    │      │      │      │誤並依照│        │  2張、原 │
│    │      │      │      │指示以金│        │  東國際商│
│    │      │      │      │融卡連續│        │  銀存摺往│
│    │      │      │      │2次轉出 │        │  來明細（│
│    │      │      │      │金額至右│        │  第3318號│
│    │      │      │      │列帳戶  │        │  偵查卷第│
│    │      │      │      │        │        │  202、205│
│    │      │      │      │        │        │  頁）    │
├──┼───┼───┼───┼────┼────┼─────┤
│ 133│ｓ○○│93年3 │29,571│以電話向│張耀謙開│1.被害人於│
│    │（起訴│月18日│元    │被害人謊│立之中華│  警詢指述│
│    │書漏未│      │      │稱可以退│郵政基隆│  （第787 │
│    │記載，│      │      │稅，使被│孝三郵局│  號原審卷│
│    │經公訴│      │      │害人陷於│00000000│  (二)第33至│
│    │人以94│      │      │錯誤，依│98606號 │  34頁）  │
│    │年度蒞│      │      │指示以金│帳戶（附│2.轉入金額│
│    │字第  │      │      │融卡連續│表一編號│  帳戶客戶│
│    │693號 │      │      │轉出金額│37 帳戶 │  歷史交易│
│    │補充理│      │      │至右列帳│）      │  清單（警│
│    │書補充│      │      │戶      │        │  卷(五)第26│
│    │）    │      │      │        │        │  頁）    │
├──┼───┼───┼───┼────┼────┼─────┤
│ 134│ｈ○○│93年3 │4,899 │以電話向│簡秀美開│1.被害人於│
│    │      │月19日│元（起│被害人謊│立之中華│  警詢指述│
│    │      │      │訴書誤│稱其遠東│郵政基隆│ （警卷(八) │
│    │      │      │載為4,│銀行帳戶│孝三路郵│  第226至 │
│    │      │      │999元 │內存款遭│局001109│  227頁） │
│    │      │      │）    │盜領，要│00000000│2.被害人儲│
│    │      │      │      │求其至提│號帳戶（│  戶交易明│
│    │      │      │      │款機查詢│附表一編│  細表（警│
│    │      │      │      │，使被害│號69帳戶│　卷(八)第  │
│    │      │      │      │人陷於錯│）      │　228頁） │
│    │      │      │      │誤並依照│        │3.轉入帳戶│
│    │      │      │      │指示轉出│        │  客戶帳務│
│    │      │      │      │金額至右│        │  資料、客│
│    │      │      │      │列帳戶  │        │  戶歷史交│
│    │      │      │      │        │        │  易清單（│
│    │      │      │      │        │        │  警卷(八)第│
│    │      │      │      │        │        │  229頁） │
├──┼───┼───┼───┼────┼────┼─────┤
│ 135│甲宙○│同上  │20,415│以電話向│李少騏開│1.被害人於│
│    │      │      │元    │被害人謊│立之上海│  警詢指述│
│    │      │      │      │稱可退健│商銀基隆│ （警卷(二) │
│    │      │      │      │保費，使│分行5320│  第81頁正│
│    │      │      │      │被害人陷│00000000│  反面）  │
│    │      │      │      │入錯誤並│63號帳戶│2.轉入帳戶│
│    │      │      │      │依照指示│（附表一│  交易明細│
│    │      │      │      │以金融卡│編號  │  （警卷(二)│
│    │      │      │      │轉出金額│帳戶）  │  第84頁）│
│    │      │      │      │至右列帳│        │          │
│    │      │      │      │戶      │        │          │
├──┼───┼───┼───┼────┼────┼─────┤
│ 136│Ｏ○軒│93年3 │42,999│以電話向│黃志成開│1.被害人於│
│    │（起訴│月23日│元    │被害人謊│立之中華│  警詢指述│
│    │書漏未│      │      │稱其信用│郵政基隆│  （第787 │
│    │記載，│      │      │卡遭盜用│龜山郵局│  號原審卷│
│    │經公訴│      │      │，使被害│00000000│  (二)第47至│
│    │人以94│      │      │人陷於錯│710640  │  48 頁） │
│    │年度蒞│      │      │誤，依其│號帳戶（│2.被害人自│
│    │字第69│      │      │指示以金│附表一編│  動櫃員機│
│    │1號補 │      │      │融卡轉出│號 50 帳│  儲戶交易│
│    │充理由│      │      │金額至右│戶）    │  明細表、│
│    │書補充│      │      │列帳戶  │        │  受理案件│
│    │）    │      │      │        │        │  紀錄表、│
│    │      │      │      │        │        │  報案三聯│
│    │      │      │      │        │        │  單、臺中│
│    │      │      │      │        │        │  市警察局│
│    │      │      │      │        │        │  第一分局│
│    │      │      │      │        │        │  受理詐騙│
│    │      │      │      │        │        │  帳戶通報│
│    │      │      │      │        │        │  警示、詐│
│    │      │      │      │        │        │  騙電話簡│
│    │      │      │      │        │        │  式表格（│
│    │      │      │      │        │        │  第787號 │
│    │      │      │      │        │        │  原審卷(二)│
│    │      │      │      │        │        │  第50至53│
│    │      │      │      │        │        │  頁）    │
│    │      │      │      │        │        │3.轉入金額│
│    │      │      │      │        │        │  帳戶客戶│
│    │      │      │      │        │        │  歷史交易│
│    │      │      │      │        │        │  清單（警│
│    │      │      │      │        │        │  卷(六)第20│
│    │      │      │      │        │        │  2頁）   │
├──┼───┼───┼───┼────┼────┼─────┤
│ 137│Ｍ○○│同上  │199,99│以電話向│李明川開│1.被害人於│
│    │      │      │8元   │被害人謊│立之中國│  警詢之指│
│    │      │      │      │稱金融資│國際商銀│  述（第33│
│    │      │      │      │料外洩需│忠孝分行│  18號偵查│
│    │      │      │      │至提款機│00000000│  卷第73至│
│    │      │      │      │為保密措│392號帳 │  75頁）  │
│    │      │      │      │施，使被│戶（附表│2.匯款執據│
│    │      │      │      │害人陷於│一編號17│  、轉入帳│
│    │      │      │      │錯誤並依│帳戶）│  戶交易明│
│    │      │      │      │其指示連│        │  細查詢表│
│    │      │      │      │續2次以 │        │  （第3318│
│    │      │      │      │金融卡轉│        │  號偵查卷│
│    │      │      │      │出金額至│        │  第76、79│
│    │      │      │      │右列帳戶│        │  頁）    │
│    │      │      │      │        │        │          │
├──┼───┼───┼───┼────┼────┼─────┤
│ 138│辰○○│93年3 │156,03│以電話向│陳奎戎開│1.被害人於│
│    │      │月25至│0元   │欲辦理貸│立之中華│  警詢指述│
│    │      │28日  │      │款之被害│郵政基隆│  （警卷(五)│
│    │      │      │      │人謊稱貸│仁二郵局│  第132頁 │
│    │      │      │      │款前須繳│00000000│  正反面）│
│    │      │      │      │交各明目│66961號 │2.轉入帳戶│
│    │      │      │      │費用，使│帳戶（附│  交易明細│
│    │      │      │      │被害人陷│表一編號│  表（第78│
│    │      │      │      │於錯誤連│41帳戶│  7號原審 │
│    │      │      │      │續轉出金│）      │  卷(三)第95│
│    │      │      │      │額至陳奎│        │  頁）    │
│    │      │      │      │戎中華郵│        │          │
│    │      │      │      │政帳戶（│        │          │
│    │      │      │      │附表一編│        │          │
│    │      │      │      │號41帳│        │          │
│    │      │      │      │戶）    │        │          │
├──┼───┼───┼───┼────┼────┼─────┤
│ 139│ｉ○○│93年3 │9,129 │以電話向│張美忠國│1.被害人於│
│    │      │月26日│元    │被害人謊│泰世華銀│  警詢之指│
│    │      │      │      │稱可退稅│行222502│  述（第23│
│    │      │      │      │，要求被│002538號│  86號偵查│
│    │      │      │      │害人至提│帳戶（附│  卷(三)第43│
│    │      │      │      │款機辦理│表一編號│  至44頁）│
│    │      │      │      │退稅，使│35帳戶│2.被害人自│
│    │      │      │      │被害人陷│）      │  動櫃員機│
│    │      │      │      │於錯誤並│        │  交易明細│
│    │      │      │      │依其指示│        │  （第2386│
│    │      │      │      │以金融卡│        │  號偵查卷│
│    │      │      │      │轉出至右│        │  (三)第45頁│
│    │      │      │      │列帳戶  │        │  ）      │
│    │      │      │      │        │        │3.轉入帳戶│
│    │      │      │      │        │        │  存款對帳│
│    │      │      │      │        │        │  單（第23│
│    │      │      │      │        │        │  86號偵查│
│    │      │      │      │        │        │  卷(三)第54│
│    │      │      │      │        │        │  頁）    │
├──┼───┼───┼───┼────┼────┼─────┤
│ 140│甲丙○│93年3 │51,958│以電話向│王建忠開│1.被害人於│
│    │      │月27日│元    │被害人謊│立之華南│  警訊之指│
│    │      │      │      │稱其金融│銀行基隆│  述（警卷│
│    │      │      │      │卡資料遭│港口分行│  (一)第98至│
│    │      │      │      │側錄，使│00000000│  100頁） │
│    │      │      │      │被害人陷│3128號帳│2.轉入帳戶│
│    │      │      │      │於錯誤，│戶（附表│  存款往來│
│    │      │      │      │依指示以│一編號4 │  明細表（│
│    │      │      │      │金融卡轉│帳戶）│  警卷(一)第│
│    │      │      │      │出金額至│        │  109頁） │
│    │      │      │      │右列帳戶│        │          │
├──┼───┼───┼───┼────┼────┼─────┤
│ 141│ｏ○○│93年3 │199,99│以電話向│李明川開│1.被害人於│
│    │      │月28日│8元   │被害人謊│立之臺灣│  警詢之指│
│    │      │      │      │稱提款卡│中小企銀│  述（第33│
│    │      │      │      │遭盜用，│00000000│  18號偵查│
│    │      │      │      │使被害人│450號帳 │  卷第82頁│
│    │      │      │      │陷於錯誤│戶（附表│  正、反面│
│    │      │      │      │並依其指│一編號17│  ）      │
│    │      │      │      │示以金融│帳戶）│2.自動櫃員│
│    │      │      │      │卡連續2 │        │  機儲戶交│
│    │      │      │      │次轉出金│        │  易明細表│
│    │      │      │      │額至右列│        │  、轉入帳│
│    │      │      │      │帳戶    │        │  戶客戶歷│
│    │      │      │      │        │        │  史交易明│
│    │      │      │      │        │        │  細查詢表│
│    │      │      │      │        │        │  （第3318│
│    │      │      │      │        │        │  號偵查卷│
│    │      │      │      │        │        │  第83、86│
│    │      │      │      │        │        │  頁）    │
├──┼───┼───┼───┼────┼────┼─────┤
│ 142│甲Ｒ○│同上  │99,999│以電話向│王建忠開│1.被害人於│
│    │      │      │元    │被害人謊│立之臺灣│  警詢指述│
│    │      │      │      │稱被害人│中小企銀│ （第3318 │
│    │      │      │      │家人金融│中山分行│  偵查第23│
│    │      │      │      │卡遭偽造│00000000│  至25頁）│
│    │      │      │      │，使被害│401號帳 │2.被害人自│
│    │      │      │      │人陷於錯│戶（附表│  動櫃員機│
│    │      │      │      │誤，依其│一編號4 │  儲戶交易│
│    │      │      │      │指示以金│帳戶）│  明細表（│
│    │      │      │      │融卡轉出│        │  第3318號│
│    │      │      │      │金額至右│        │  偵查第27│
│    │      │      │      │列帳戶  │        │  頁、轉入│
│    │      │      │      │        │        │  帳戶交易│
│    │      │      │      │        │        │  明細表（│
│    │      │      │      │        │        │  第3318號│
│    │      │      │      │        │        │  偵查第30│
│    │      │      │      │        │        │  頁）    │
├──┼───┼───┼───┼────┼────┼─────┤
│ 143│甲Ｄ○│同上  │199,99│以電話向│王建忠中│1.被害人於│
│    │      │      │8元   │被害人謊│國信託銀│  警訊之指│
│    │      │      │      │稱其金融│行381540│  述（警卷│
│    │      │      │      │卡遭盜用│119413號│  (一)第102 │
│    │      │      │      │，使被害│帳戶（附│  至105頁 │
│    │      │      │      │人陷於錯│表一編號│  ）      │
│    │      │      │      │誤，依指│4帳戶 │2.被害人自│
│    │      │      │      │示連續以│）      │  動櫃員機│
│    │      │      │      │金融卡轉│        │  儲戶交易│
│    │      │      │      │出金額至│        │  明細表（│
│    │      │      │      │右列帳戶│        │  警卷第10│
│    │      │      │      │        │        │  6頁、轉 │
│    │      │      │      │        │        │  入帳戶對│
│    │      │      │      │        │        │  帳單（警│
│    │      │      │      │        │        │  卷(一)第11│
│    │      │      │      │        │        │  5頁）   │
├──┼───┼───┼───┼────┼────┼─────┤
│ 144│甲Ｇ○│93年3 │31,411│以電話向│連林星開│1.被害人於│
│    │      │月29日│元    │被害人謊│立之合作│  警詢之指│
│    │      │      │      │稱可退勞│金庫基隆│  述（警卷│
│    │      │      │      │保費，使│分行0120│  (五)第28至│
│    │      │      │      │被害人陷│00000000│  30 頁） │
│    │      │      │      │於錯誤並│6號帳戶 │2.被害人自│
│    │      │      │      │依其指示│（附表一│  動櫃員機│
│    │      │      │      │連續2次 │編號38│  存戶交易│
│    │      │      │      │以金融卡│帳戶）  │  明細表（│
│    │      │      │      │轉出金額│        │  警卷(五)第│
│    │      │      │      │至右列帳│        │  31頁）  │
│    │      │      │      │戶      │        │3.合作金庫│
│    │      │      │      │        │        │  銀行存摺│
│    │      │      │      │        │        │  存款綜合│
│    │      │      │      │        │        │  存款客戶│
│    │      │      │      │        │        │  當月份交│
│    │      │      │      │        │        │  易資料查│
│    │      │      │      │        │        │  詢單（警│
│    │      │      │      │        │        │  卷(五)第34│
│    │      │      │      │        │        │  頁）    │
├──┼───┼───┼───┼────┼────┼─────┤
│ 145│甲玄○│同上  │99,999│以謊稱被│周若豪開│1.被害人於│
│    │（起訴│      │元    │害人金融│立之中華│  警詢之指│
│    │書漏未│      │      │卡遭偽造│郵政基隆│  述（見第│
│    │記載，│      │      │為由，要│中山郵局│  787號原 │
│    │經公訴│      │      │被害人依│00000000│  審卷(二)第│
│    │人94年│      │      │指示至提│358870號│  23 至24 │
│    │蒞字第│      │      │款機操作│帳戶（附│  頁）    │
│    │694號 │      │      │，致被害│表一編號│2.轉入帳戶│
│    │補充理│      │      │人陷於錯│23帳戶│  交易明細│
│    │由書補│      │      │誤匯款至│）      │  （警卷(三)│
│    │充）  │      │      │周若豪帳│        │  第101 頁│
│    │      │      │      │戶（附表│        │  ）      │
│    │      │      │      │一編號6 │        │          │
│    │      │      │      │所示帳戶│        │          │
│    │      │      │      │）      │        │          │
├──┼───┼───┼───┼────┼────┼─────┤
│ 146│甲Ｅ○│93年3 │399,99│以電話向│張微萍開│1.被害人於│
│    │      │月30日│6元（ │被害人謊│立之臺灣│  警詢指述│
│    │      │      │起訴書│稱其為偽│中小企銀│  （第2386│
│    │      │      │誤載為│卡中心，│中山分行│  偵查卷(三)│
│    │      │      │900,14│要被害人│00000000│  第54至55│
│    │      │      │4元） │至提款機│541號帳 │  頁）    │
│    │      │      │      │更新密碼│戶（附表│2.被害人自│
│    │      │      │      │，使被害│一編號36│  動櫃員機│
│    │      │      │      │人陷於錯│帳戶）│  儲戶交易│
│    │      │      │      │誤，依其│        │  明細表（│
│    │      │      │      │指示連續│        │  第2386號│
│    │      │      │      │以金融卡│        │  偵查卷(三)│
│    │      │      │      │轉出金額│        │  第56至58│
│    │      │      │      │至右列帳│        │  頁）    │
│    │      │      │      │戶      │        │3.轉入金額│
│    │      │      │      │        │        │  帳戶存款│
│    │      │      │      │        │        │  往來明細│
│    │      │      │      │        │        │  （第2386│
│    │      │      │      │        │        │  號偵查卷│
│    │      │      │      │        │        │  (三)第61頁│
├──┼───┼───┼───┼────┼────┼─────┤
│ 147│甲甲○│93年3 │269,99│以電話向│李明川開│1.被害人於│
│    │      │月31日│9元   │被害人謊│立之中國│  警詢之指│
│    │      │      │      │稱金融資│信託3815│  述（警卷│
│    │      │      │      │料遭致成│00000000│  (二)第119 │
│    │      │      │      │偽卡，要│號帳戶（│  至121頁 │
│    │      │      │      │被害人至│附表一編│  ）      │
│    │      │      │      │提款機作│號17帳│2.轉入帳戶│
│    │      │      │      │保密動作│戶）    │  對帳單（│
│    │      │      │      │，使被害│        │  警卷(二)第│
│    │      │      │      │人陷於錯│        │  127頁） │
│    │      │      │      │誤並依其│        │          │
│    │      │      │      │指示以金│        │          │
│    │      │      │      │融卡轉出│        │          │
│    │      │      │      │金額至右│        │          │
│    │      │      │      │列帳戶  │        │          │
├──┼───┼───┼───┼────┼────┼─────┤
│ 148│ｘ○○│93年4 │245,91│以電話向│譚雲怡開│1.被害人於│
│    │      │月1日 │4元（ │被害人謊│立之中國│  警詢之指│
│    │      │      │起訴書│稱有人持│信託銀行│  述（第33│
│    │      │      │誤載為│其偽卡，│00000000│  18號偵查│
│    │      │      │245,91│需至提款│8074號帳│  卷第220 │
│    │      │      │5元） │機更新密│戶（附表│  至221頁 │
│    │      │      │      │碼而使被│一編號71│  ）      │
│    │      │      │      │害人陷於│帳戶）│2.被害人自│
│    │      │      │      │錯誤並依│        │  動櫃員機│
│    │      │      │      │照指示以│        │  交易明細│
│    │      │      │      │金融卡連│        │  3張、被 │
│    │      │      │      │續3次轉 │        │  害人存摺│
│    │      │      │      │出金額至│        │  內交易明│
│    │      │      │      │右列帳戶│        │  細、轉入│
│    │      │      │      │        │        │  帳戶對帳│
│    │      │      │      │        │        │  單（第33│
│    │      │      │      │        │        │  18號偵查│
│    │      │      │      │        │        │  卷第229 │
│    │      │      │      │        │        │  、232、2│
│    │      │      │      │        │        │  33、240 │
│    │      │      │      │        │        │  頁）    │
├──┼───┼───┼───┼────┼────┼─────┤
│ 149│Ｕ○○│93年4 │103,72│以謊稱被│林俊榮開│1.被害人於│
│    │      │月4日 │2元（ │害人信用│立之臺灣│  警詢之指│
│    │      │      │起訴書│卡被盜領│中小企銀│  述（第33│
│    │      │      │誤載為│為由，要│00000000│  18號偵查│
│    │      │      │244,02│被害人至│231帳戶 │  卷第99頁│
│    │      │      │2元） │提款機依│（附表一│  正、反面│
│    │      │      │      │其指示操│編號25│  ）      │
│    │      │      │      │作，致被│帳戶）  │2.轉入帳戶│
│    │      │      │      │害人陷於│        │  交易明細│
│    │      │      │      │錯誤匯款│        │  （第3318│
│    │      │      │      │至右列帳│        │  號偵查卷│
│    │      │      │      │戶      │        │  第102頁 │
│    │      │      │      │        │        │  ）      │
├──┼───┼───┼───┼────┼────┼─────┤
│ 150│甲Ｆ○│93年4 │199,97│以電話向│王建忠開│1.被害人於│
│    │      │月5日 │4元   │被害人謊│立之合庫│  警詢指述│
│    │      │      │      │稱其金融│雙連分行│  （第3318│
│    │      │      │      │卡遭偽造│00000000│  號偵查卷│
│    │      │      │      │並要其變│64463號 │  第31至32│
│    │      │      │      │更密碼，│帳戶（附│  頁）    │
│    │      │      │      │使被害人│表一編號│2.被害人自│
│    │      │      │      │陷於錯誤│4帳戶 │  動櫃員機│
│    │      │      │      │，依指示│）      │  儲戶交易│
│    │      │      │      │連續以金│        │  明細表（│
│    │      │      │      │融卡轉出│        │  第3318號│
│    │      │      │      │金額至右│        │  偵查卷第│
│    │      │      │      │列帳戶  │        │  33 頁） │
│    │      │      │      │        │        │  、轉入帳│
│    │      │      │      │        │        │  戶客戶未│
│    │      │      │      │        │        │  登摺資料│
│    │      │      │      │        │        │  查詢單（│
│    │      │      │      │        │        │  第3318號│
│    │      │      │      │        │        │  偵查卷第│
│    │      │      │      │        │        │  36 頁） │
├──┼───┼───┼───┼────┼────┼─────┤
│ 151│甲Ｑ○│93年4 │250,00│以偉易達│林俊榮開│1.被害人於│
│    │      │月6日 │0元（ │國際貿易│立之中華│  警詢之指│
│    │      │、13日│起訴書│公司人員│郵政海洋│  述（第　│
│    │      │      │誤載為│名義，謊│大學郵局│  3318號偵│
│    │      │      │286,00│稱被害人│00000000│  查卷第10│
│    │      │      │0元） │中獎港幣│229301號│  3頁正、 │
│    │      │      │      │30萬元，│帳戶（附│  反面）  │
│    │      │      │      │要被害人│表一編號│2.自動櫃員│
│    │      │      │      │先繳納10│25帳戶│  機交易明│
│    │      │      │      │萬元入會│）      │  細表（第│
│    │      │      │      │費，致被│        │  3318號偵│
│    │      │      │      │害人陷於│        │  查卷第10│
│    │      │      │      │錯誤匯款│        │  4頁，僅3│
│    │      │      │      │至右列帳│        │  筆匯款之│
│    │      │      │      │戶      │        │  中一筆）│
│    │      │      │      │        │        │3.轉入帳戶│
│    │      │      │      │        │        │  交易明細│
│    │      │      │      │        │        │  （第3318│
│    │      │      │      │        │        │  號偵查卷│
│    │      │      │      │        │        │  第117頁 │
│    │      │      │      │        │        │  ）      │
│    │      │      │      │        │        │4.偉易達國│
│    │      │      │      │        │        │  際貿易股│
│    │      │      │      │        │        │  份有限公│
│    │      │      │      │        │        │  司通知中│
│    │      │      │      │        │        │  獎相關資│
│    │      │      │      │        │        │  料（第33│
│    │      │      │      │        │        │  18號偵查│
│    │      │      │      │        │        │  卷第111 │
│    │      │      │      │        │        │  至113 頁│
│    │      │      │      │        │        │  ）      │
├──┼───┼───┼───┼────┼────┼─────┤
│ 152│申○○│93年4 │51,991│以被害人│杜裕仁開│1.被害人於│
│    │      │月9日 │元    │之中國信│立之遠東│  警詢之指│
│    │      │      │（起訴│託信用卡│銀行民權│  述（第33│
│    │      │      │書誤載│被測錄為│分行0200│  18號偵查│
│    │      │      │為33, │由，要求│00000000│  卷第92至│
│    │      │      │6965元│被害人至│35號帳戶│  94頁）  │
│    │      │      │）    │提款機改│（附表一│2.自動貴員│
│    │      │      │      │條碼，致│編號19帳│  機儲戶交│
│    │      │      │      │被害人陷│戶）    │  易明細表│
│    │      │      │      │於錯誤匯│        │  、轉入帳│
│    │      │      │      │款至右列│        │  戶交易明│
│    │      │      │      │帳戶    │        │  細（第33│
│    │      │      │      │        │        │  18號偵查│
│    │      │      │      │        │        │  卷第95、│
│    │      │      │      │        │        │  97頁）  │
├──┼───┼───┼───┼────┼────┼─────┤
│ 153│甲Ｘ○│93年4 │22,771│以電話向│陳文祥開│1.被害人於│
│    │      │月12日│元    │被害人謊│立之上海│  警詢之指│
│    │      │      │      │稱被害人│銀行0320│  述（第33│
│    │      │      │      │金融卡遭│00000000│  18號偵查│
│    │      │      │      │盜用，要│81號帳戶│  卷第141 │
│    │      │      │      │求被害人│（附表一│  頁正、反│
│    │      │      │      │至提款機│編號39帳│  面）    │
│    │      │      │      │作保密動│戶）    │2.被害人自│
│    │      │      │      │作，使被│        │  動櫃員機│
│    │      │      │      │害人陷於│        │  儲戶交易│
│    │      │      │      │錯誤並依│        │  明細表（│
│    │      │      │      │其指示以│        │  第3318號│
│    │      │      │      │金融卡連│        │  偵查卷第│
│    │      │      │      │續3次轉 │        │  142 頁）│
│    │      │      │      │出金額至│        │3.轉入帳戶│
│    │      │      │      │右列帳戶│        │  對帳單（│
│    │      │      │      │        │        │  第3318號│
│    │      │      │      │        │        │  偵查卷第│
│    │      │      │      │        │        │  144頁） │
├──┼───┼───┼───┼────┼────┼─────┤
│ 154│ｌ○○│93年4 │199,68│以謊稱被│伍國瑋開│1.被害人於│
│    │      │月21日│4元   │害人家屬│立之萬泰│  警詢之指│
│    │      │      │      │可退健保│銀行0285│  述（第33│
│    │      │      │      │費為由，│00000000│  18號偵查│
│    │      │      │      │要被害人│號帳戶（│  第42至43│
│    │      │      │      │撥打指定│附表一編│  頁）    │
│    │      │      │      │電話，被│號6帳 │2.轉入帳戶│
│    │      │      │      │害人撥打│戶）    │  交易明細│
│    │      │      │      │該指定電│        │  （第3318│
│    │      │      │      │話後，即│        │  號偵查第│
│    │      │      │      │被要求持│        │  46至48頁│
│    │      │      │      │金融卡至│        │  ）      │
│    │      │      │      │提款機退│        │          │
│    │      │      │      │費，致被│        │          │
│    │      │      │      │害人陷於│        │          │
│    │      │      │      │錯誤匯款│        │          │
│    │      │      │      │至右列帳│        │          │
│    │      │      │      │戶      │        │          │
├──┼───┼───┼───┼────┼────┼─────┤
│ 155│ｗ○○│93年4 │450,00│以偉易達│林俊榮開│1.被害人於│
│    │      │月23日│0元（ │公司專員│立之中華│  警詢之指│
│    │      │      │起訴書│名義謊稱│郵政海洋│  述（第33│
│    │      │      │誤載為│被害人中│大學0011│  18號偵查│
│    │      │      │522,00│二獎港幣│00000000│  卷第110 │
│    │      │      │0元） │30萬，要│01帳戶（│  頁正、反│
│    │      │      │      │被害人匯│附表一編│  面）    │
│    │      │      │      │款72000 │號25帳│2.郵政國內│
│    │      │      │      │元至慈愛│戶）    │  匯款執據│
│    │      │      │      │智障兒童│        │  （第3318│
│    │      │      │      │中心，之│        │  號偵查卷│
│    │      │      │      │後又告知│        │  第114、 │
│    │      │      │      │要加入該│        │  115 頁）│
│    │      │      │      │公司臨時│        │3.轉入帳戶│
│    │      │      │      │會員，以│        │  交易明細│
│    │      │      │      │致被害人│        │  （第3318│
│    │      │      │      │陷於錯誤│        │  號偵查卷│
│    │      │      │      │先後轉出│        │  第117、 │
│    │      │      │      │100,000 │        │  118頁） │
│    │      │      │      │、350,00│        │4.偉易達國│
│    │      │      │      │0元款項 │        │  際貿易股│
│    │      │      │      │至右列帳│        │  份有限公│
│    │      │      │      │戶      │        │  司通知中│
│    │      │      │      │        │        │  獎相關資│
│    │      │      │      │        │        │  料（第33│
│    │      │      │      │        │        │  18號偵查│
│    │      │      │      │        │        │  卷第111 │
│    │      │      │      │        │        │  至113 頁│
│    │      │      │      │        │        │  ）      │
├──┼───┼───┼───┼────┼────┼─────┤
│ 156│黃惠美│93年5 │15,370│以電話向│張微萍開│1.被害人於│
│    │（起訴│月18日│元    │被害人謊│立之上海│  警詢之指│
│    │書漏未│      │      │稱銀行帳│商業銀行│  述（第19│
│    │記載）│      │      │款未繳需│00000000│  930號偵 │
│    │      │      │      │補繳，使│045365號│  查卷第15│
│    │      │      │      │被害人陷│帳戶（附│  至17頁）│
│    │      │      │      │於錯誤並│表一編號│2.轉入帳戶│
│    │      │      │      │依其指示│36帳戶│  交易明細│
│    │      │      │      │以金融卡│）      │  清單（第│
│    │      │      │      │轉出金額│        │  19930號 │
│    │      │      │      │至右列帳│        │  偵查卷第│
│    │      │      │      │戶      │        │  31頁正、│
├──┼───┼───┼───┼────┼────┼─────┤
│ 157│午○○│93年5 │9,998 │以手機簡│陳明欽開│1.被害人於│
│    │      │月26日│元    │訊向被害│立之中華│  警詢指述│
│    │      │      │      │人謊稱其│郵政基隆│  （警卷(五)│
│    │      │      │      │信用卡遭│孝三郵局│  第103至 │
│    │      │      │      │盜刷，並│00000000│  104 頁）│
│    │      │      │      │告知被害│248569號│2.轉入帳戶│
│    │      │      │      │人須持金│帳戶（附│  交易明細│
│    │      │      │      │融卡至提│表一編號│  表（警卷│
│    │      │      │      │款機更改│40帳戶│  (五)第115 │
│    │      │      │      │資料，使│）      │  頁)     │
│    │      │      │      │被害人陷│        │          │
│    │      │      │      │於錯誤並│        │          │
│    │      │      │      │依其指示│        │          │
│    │      │      │      │以金融卡│        │          │
│    │      │      │      │轉出金額│        │          │
│    │      │      │      │至右列帳│        │          │
│    │      │      │      │戶      │        │          │
├──┼───┼───┼───┼────┼────┼─────┤
│ 158│吳美霙│同上  │99,988│以手機簡│陳明欽開│1.被害人於│
│    │      │      │元（起│訊向被害│立之中華│  警詢指述│
│    │      │      │訴書誤│人謊稱其│郵政基隆│  （警卷(五)│
│    │      │      │載為10│信用卡遭│孝三郵局│  第107至 │
│    │      │      │0,000 │盜刷，要│00000000│  108 頁）│
│    │      │      │元）  │被害人持│24856號 │2.轉入帳戶│
│    │      │      │      │金融卡至│帳戶（附│  交易明細│
│    │      │      │      │提款機旁│表一編號│  表（警卷│
│    │      │      │      │更改密碼│40帳戶│  (五)第115 │
│    │      │      │      │，使被害│）      │  頁）    │
│    │      │      │      │人陷於錯│        │          │
│    │      │      │      │誤並依其│        │          │
│    │      │      │      │指示以金│        │          │
│    │      │      │      │融卡轉出│        │          │
│    │      │      │      │金額至右│        │          │
│    │      │      │      │列帳戶  │        │          │
├──┼───┼───┼───┼────┼────┼─────┤
│ 159│甲Ｔ○│93年5 │99,988│以電話向│賴施建開│1.被害人於│
│    │      │月30日│元    │被害人金│立之中華│  警詢之指│
│    │      │      │      │融資料外│郵政基隆│  述（警卷│
│    │      │      │      │洩，需至│光二郵局│  (八)第154 │
│    │      │      │      │提款機辦│00000000│  頁）    │
│    │      │      │      │理止付，│144221號│2.自動櫃員│
│    │      │      │      │使被害人│帳戶（附│  機交易明│
│    │      │      │      │陷於錯誤│表一編號│  細表（警│
│    │      │      │      │並依其指│65帳戶）│  卷(八)第  │
│    │      │      │      │示以金融│        │  155 頁）│
│    │      │      │      │卡轉出金│        │3.轉入帳戶│
│    │      │      │      │額至右列│        │  客戶歷史│
│    │      │      │      │帳戶    │        │  交易清單│
│    │      │      │      │        │        │  （警卷(八)│
│    │      │      │      │        │        │  第160頁 │
│    │      │      │      │        │        │  ）      │
├──┼───┼───┼───┼────┼────┼─────┤
│ 160│甲ｅ○│93年5 │82,099│以電話向│賴施建開│1.被害人於│
│    │      │月31日│元    │被害人謊│立之中華│  警訊之指│
│    │      │      │      │稱信用卡│郵政基隆│  述（警卷│
│    │      │      │      │遭盜刷，│光二郵局│  (八)第156 │
│    │      │      │      │需至提款│00000000│  頁）    │
│    │      │      │      │機為止付│144221號│2.自動櫃員│
│    │      │      │      │動作，使│帳戶（附│  機交易明│
│    │      │      │      │被害人陷│表一編號│  細表（警│
│    │      │      │      │於錯誤並│65帳戶）│  卷(八)第15│
│    │      │      │      │依其指示│        │  7頁）   │
│    │      │      │      │以金融卡│        │3.轉入帳戶│
│    │      │      │      │轉出金額│        │  客戶歷史│
│    │      │      │      │至右列帳│        │  交易明細│
│    │      │      │      │戶      │        │  （警卷(八)│
│    │      │      │      │        │        │  第160頁 │
│    │      │      │      │        │        │  ）      │
├──┼───┼───┼───┼────┼────┼─────┤
│ 161│甲Ｂ○│93年6 │98,976│以電話向│王素雲開│1.被害人於│
│    │      │月6日 │元    │被害人謊│立之臺灣│  警訊之指│
│    │      │      │      │稱金融卡│中小企銀│  述（警卷│
│    │      │      │      │資料外洩│00000000│  (一)第160 │
│    │      │      │      │，要被害│045號帳 │  至161頁 │
│    │      │      │      │人持金融│戶（附表│  ）      │
│    │      │      │      │卡至提款│一編號5 │2.轉入帳戶│
│    │      │      │      │機更新資│帳戶）│  存款交易│
│    │      │      │      │料，致被│        │  明細查詢│
│    │      │      │      │人陷於錯│        │  單（警卷│
│    │      │      │      │誤並依其│        │  (一)第164 │
│    │      │      │      │指示以金│        │  頁）    │
│    │      │      │      │融卡轉出│        │          │
│    │      │      │      │金額至右│        │          │
│    │      │      │      │列帳戶  │        │          │
├──┼───┼───┼───┼────┼────┼─────┤
│ 162│Ｙ○○│93年6 │80,000│以電話向│葉國賢開│1.被害人於│
│    │（起訴│月12日│元    │被害人謊│立之中華│  警詢之指│
│    │書漏未│      │      │稱其女在│郵政0011│  述（第78│
│    │記載，│      │      │外幫人為│00000000│  7號原審 │
│    │經公訴│      │      │擔保需償│14號帳戶│  卷(二)第60│
│    │人以94│      │      │還債務，│（附表一│  頁）    │
│    │年度蒞│      │      │使被害人│編號57號│2.被害人匯│
│    │字第68│      │      │陷於錯誤│帳戶）  │  款執據（│
│    │9號補 │      │      │並依其指│        │  第787號 │
│    │充理由│      │      │示以金融│        │  原審卷(二)│
│    │書補充│      │      │卡轉出金│        │  第61頁）│
│    │）    │      │      │額至右列│        │3.轉入帳戶│
│    │      │      │      │帳戶    │        │  近期交易│
│    │      │      │      │        │        │  詳情（警│
│    │      │      │      │        │        │  卷(七)第11│
│    │      │      │      │        │        │  6頁）   │
├──┼───┼───┼───┼────┼────┼─────┤
│ 163│ｚ○○│93年7 │50,280│以電話向│劉文魁開│1.被害人於│
│    │（起訴│月21日│元    │被害人謊│立之誠泰│  警詢指述│
│    │書漏未│      │      │稱其中獎│銀行0073│  （第1913│
│    │記載，│      │      │80萬元，│00000000│  號偵查卷│
│    │經公訴│      │      │但需先繳│7號帳戶 │  第12至14│
│    │人以94│      │      │交所得稅│（附表一│  頁）    │
│    │年度蒞│      │      │，使被害│編號59│2.被害人匯│
│    │字第19│      │      │人陷於錯│帳戶）  │  款執據、│
│    │號補充│      │      │誤並依照│        │  匯款帳戶│
│    │理由書│      │      │指示匯款│        │  存提交易│
│    │補充）│      │      │至右列帳│        │  明細查詢│
│    │      │      │      │戶      │        │  （第1913│
│    │      │      │      │        │        │  7號第15 │
│    │      │      │      │        │        │  頁、第43│
│    │      │      │      │        │        │  88號偵查│
│    │      │      │      │        │        │  卷第15頁│
│    │      │      │      │        │        │  ）      │
└──┴───┴───┴───┴────┴────┴─────┘
附表三：
┌──┬────┬──────┬───────┬───────┐
│編號│冒用戶名│人 頭 帳 戶 │   帳    號   │  備     註   │
│    │        │銀       行 │              │              │
├──┼────┼──────┼───────┼───────┤
│ 1  │甲 Ｚ ○│國泰世華商│000000000000  │1.以下帳戶起訴│
│    │        │  業銀行中壢│              │  書均未記載，│
│    │        │  分行      │              │  係臺灣台中地│
│    │        │            │              │  方法院檢察署│
│    │        ├──────┼───────┤  以93年度核退│
│    │        │安泰商業銀│00000000000000│  偵字第222號 │
│    │        │  行中壢分行│              │  移送併案審理│
│    │        │            │              │2.編號至均│
│    │        │            │              │  無被害人指述│
│    │        ├──────┼───────┤  匯入金額    │
│    │        │日盛國際商│00000000000000│              │
│    │        │  業銀行桃園│              │              │
│    │        │  分行      │              │              │
│    │        ├──────┼───────┤              │
│    │        │泛亞商業銀│000000000000  │              │
│    │        │  行桃園分行│              │              │
│    │        │  （現為寶華│              │              │
│    │        │  商業銀行桃│              │              │
│    │        │  園分行）  │              │              │
│    │        ├──────┼───────┤              │
│    │        │臺灣中小企│00000000000   │              │
│    │        │  銀新屋簡易│              │              │
│    │        │  型分行    │              │              │
│    │        ├──────┼───────┤              │
│    │        │板信商業銀│00000000000000│              │
│    │        │  行台中分行│              │              │
│    │        ├──────┼───────┤              │
│    │        │聯信商業銀│00000000000000│              │
│    │        │  行忠明分行│              │              │
│    │        │  （現為臺灣│              │              │
│    │        │  新光商業銀│              │              │
│    │        │  行向上分行│              │              │
│    │        │  ）        │              │              │
│    │        ├──────┼───────┤              │
│    │        │遠東國際商│00000000000000│              │
│    │        │  業銀行文心│              │              │
│    │        │  分行      │              │              │
├──┼────┼──────┼───────┼───────┤
│ 2  │亞太保險│國泰世華商│000000000000  │1.以下帳戶起訴│
│    │代理人公│  業銀行中壢│              │  書均未記載，│
│    │司      │  分行      │              │  係臺灣台中地│
│    │        │            │              │  方法院檢察署│
│    │        ├──────┼───────┤  93年度核退偵│
│    │        │安泰商業銀│00000000000000│  字第222號移 │
│    │        │  行中壢分行│              │  送併案審理。│
│    │        │            │              │2.編號至均│
│    │        │            │              │  無被害人指述│
│    │        ├──────┼───────┤  匯入金額    │
│    │        │日盛國際商│00000000000000│              │
│    │        │  業銀行桃園│              │              │
│    │        │  分行      │              │              │
│    │        ├──────┼───────┤              │
│    │        │泛亞商業銀│33534         │              │
│    │        │  行桃園分行│              │              │
│    │        │  （現為寶華│              │              │
│    │        │  商業銀行桃│              │              │
│    │        │  園分行）  │              │              │
│    │        ├──────┼───────┤              │
│    │        │臺灣中小企│00000000000   │              │
│    │        │  銀新屋簡易│              │              │
│    │        │  型分行    │              │              │
│    │        ├──────┼───────┤              │
│    │        │板信商業銀│00000000000000│              │
│    │        │  行台中分行│              │              │
│    │        ├──────┼───────┤              │
│    │        │聯信商業銀│00000000000000│              │
│    │        │  行忠明分行│              │              │
│    │        │  （現為臺灣│              │              │
│    │        │  新光商業銀│              │              │
│    │        │  行向上分行│              │              │
│    │        │  ）        │              │              │
│    │        ├──────┼───────┤              │
│    │        │遠東國際商│0000000000000 │              │
│    │        │  業銀行文心│              │              │
│    │        │  分行      │              │              │
└──┴────┴──────┴───────┴───────┘
 附表四：
┌──┬────┬──────┬─────┬──────┬──┐
│編號│偽造日期│開戶銀行及冒│文件名稱  │偽造之署名  │數量│
│    │        │用戶名      │          │或印文      │    │
├──┼────┼──────┼─────┼──────┼──┤
│ 1  │92年12月│開戶銀行：國│國泰世華商│甲Ｚ○印文  │1枚 │
│    │25日    │泰世華商業銀│業銀行存款├──────┼──┤
│    │        │行中壢分行  │相關業務申│甲Ｚ○署名  │1枚 │
│    │        │冒用戶名：蔡│請書      │            │    │
│    │        │振農        ├─────┼──────┼──┤
│    │        │            │國泰世華商│甲Ｚ○印文  │1枚 │
│    │        │            │業銀行印鑑├──────┼──┤
│    │        │            │卡        │甲Ｚ○署名  │1枚 │
├──┼────┼──────┼─────┼──────┼──┤
│ 2  │92年15月│開戶銀行：同│國泰世華商│亞太保險代理│1枚 │
│    │25日    │上          │業銀行存款│人公司印文  │    │
│    │        │冒用戶名：亞│相關業務申├──────┼──┤
│    │        │公司        │請書      │甲Ｚ○印文  │1枚 │
│    │        │            │          ├──────┼──┤
│    │        │            │          │亞太保險代理│1枚 │
│    │        │            │          │人公司甲Ｚ○│    │
│    │        │            │          │署名        │    │
│    │        │            ├─────┼──────┼──┤
│    │        │            │國泰世華商│亞太保險代理│1枚 │
│    │        │            │業銀行印鑑│人公司印文  │    │
│    │        │            │卡        ├──────┼──┤
│    │        │            │          │甲Ｚ○印文  │1枚 │
│    │        │            │          ├──────┼──┤
│    │        │            │          │甲Ｚ○署名  │1枚 │
├──┼────┼──────┼─────┼──────┼──┤
│ 3  │92年12月│開戶銀行：安│安泰商業銀│甲Ｚ○印文  │2枚 │
│    │25日    │泰商業銀行中│行綜合存款├──────┼──┤
│    │        │壢分行      │印鑑卡    │甲Ｚ○署名  │1枚 │
│    │        │冒用戶名：蔡├─────┼──────┼──┤
│    │        │振農        │安泰商業銀│甲Ｚ○印文  │1枚 │
│    │        │            │行活期儲蓄│            │    │
│    │        │            │存款印鑑卡│            │    │
│    ├────┤            ├─────┼──────┼──┤
│    │92年12月│            │安泰商業銀│甲Ｚ○印文  │4枚 │
│    │30日    │            │行開立帳戶├──────┼──┤
│    │        │            │總申請書  │甲Ｚ○署名  │1枚 │
├──┼────┼──────┼─────┼──────┼──┤
│ 4  │92年12月│開戶銀行：同│安泰商業銀│亞太保險代理│2枚 │
│    │25日    │上          │行活期存款│人公司印文  │    │
│    │        │冒用戶名：亞│印鑑卡 (大├──────┼──┤
│    │        │太保險代理人│卡)       │甲Ｚ○印文  │2枚 │
│    │        │公司        │          ├──────┼──┤
│    │        │            │          │亞太保險代理│1枚 │
│    │        │            │          │人公司甲Ｚ○│    │
│    │        │            │          │署名        │    │
│    │        │            ├─────┼──────┼──┤
│    │        │            │安泰商業銀│亞太保險代理│1枚 │
│    │        │            │行活期存款│公司印文    │    │
│    │        │            │印鑑卡 (小├──────┼──┤
│    │        │            │卡)       │甲Ｚ○印文  │1枚 │
│    ├────┤            ├─────┼──────┼──┤
│    │92年12月│            │安泰商業銀│亞太保險代理│2枚 │
│    │30日    │            │行開立帳戶│人公司印文  │    │
│    │        │            │總申請書  ├──────┼──┤
│    │        │            │          │甲Ｚ○印文  │2枚 │
│    │        │            │          ├──────┼──┤
│    │        │            │          │亞太保險代理│1枚 │
│    │        │            │          │人公司甲Ｚ○│    │
│    │        │            │          │署名        │    │
├──┼────┼──────┼─────┼──────┼──┤
│ 5  │92年12月│開戶銀行：日│日盛國際商│甲Ｚ○印文  │5枚 │
│    │25日    │盛國際商業銀│業銀行存款├──────┼──┤
│    │        │行桃園分行  │帳戶及信託│甲Ｚ○署名  │3枚 │
│    │        │冒用戶名：蔡│帳戶相關業│            │    │
│    │        │振農        │務往來申請│            │    │
│    │        │            │書        │            │    │
│    │        │            ├─────┼──────┼──┤
│    │        │            │綜合存款印│甲Ｚ○印文  │2枚 │
│    │        │            │鑑卡      ├──────┼──┤
│    │        │            │          │甲Ｚ○署名  │1枚 │
├──┼────┼──────┼─────┼──────┼──┤
│ 6  │92年12月│開戶銀行：同│日盛國際商│亞太保險代理│3枚 │
│    │25日    │上          │業銀行存款│人公司印文  │    │
│    │        │冒用戶名：亞│帳戶及信託├──────┼──┤
│    │        │太保險代理人│帳戶相關業│甲Ｚ○印文  │3枚 │
│    │        │公司        │務往來申請├──────┼──┤
│    │        │            │書        │亞太保險代理│1枚 │
│    │        │            │          │人公司甲Ｚ○│    │
│    │        │            │          │署名        │    │
│    │        │            ├─────┼──────┼──┤
│    │        │            │活期印鑑卡│亞太保險代理│2枚 │
│    │        │            │          │人公司印文  │    │
│    │        │            │          ├──────┼──┤
│    │        │            │          │甲Ｚ○印文  │2枚 │
│    │        │            │          ├──────┼──┤
│    │        │            │          │甲Ｚ○署名  │1枚 │
├──┼────┼──────┼─────┼──────┼──┤
│ 7  │92年12月│開戶銀行：泛│泛亞商業銀│甲Ｚ○印文  │3枚 │
│    │25日    │亞商業銀行桃│行存款業務├──────┼──┤
│    │        │園分行（現為│申請暨約定│甲Ｚ○署名  │1枚 │
│    │        │寶華商業銀行│書        │            │    │
│    │        │冒用戶名：蔡│          │            │    │
│    │        │振農        │          │            │    │
├──┼────┼──────┼─────┼──────┼──┤
│ 8  │92年12月│開戶銀行：同│泛亞商業銀│亞太保險代理│2枚 │
│    │25日    │上          │行存款業務│人公司印文  │    │
│    │        │冒用戶名：亞│申請暨約定├──────┼──┤
│    │        │太保險代理人│書        │甲Ｚ○印文  │1枚 │
│    │        │公司        │          ├──────┼──┤
│    │        │            │          │亞太保險代理│1枚 │
│    │        │            │          │人公司署名  │    │
│    │        │            │          ├──────┼──┤
│    │        │            │          │甲Ｚ○署名  │1枚 │
│    │        │            ├─────┼──────┼──┤
│    │        │            │泛亞銀行印│亞太保險代理│2枚 │
│    │        │            │鑑卡      │人公司印文  │    │
│    │        │            │          ├──────┼──┤
│    │        │            │          │甲Ｚ○印文  │2枚 │
│    │        │            │          ├──────┼──┤
│    │        │            │          │亞太保險代理│1枚 │
│    │        │            │          │人公司甲Ｚ○│    │
│    │        │            │          │署名        │    │
├──┼────┼──────┼─────┼──────┼──┤
│ 9  │92年12月│開戶銀行：台│臺灣企銀存│甲Ｚ○印文  │2枚 │
│    │26日    │灣中小企業銀│款往來申請├──────┼──┤
│    │        │行新屋簡易型│書暨約定書│甲Ｚ○署名  │2枚 │
│    │        │分行        ├─────┼──────┼──┤
│    │        │冒用戶名：蔡│印鑑卡    │甲Ｚ○印文  │2枚 │
│    │        │振農        │          ├──────┼──┤
│    │        │            │          │甲Ｚ○署名  │1枚 │
├──┼────┼──────┼─────┼──────┼──┤
│ 10 │92年12月│開戶銀行：同│臺灣企銀存│亞太保險代理│1枚 │
│    │26日    │上          │款往來申請│人公司印文  │    │
│    │        │冒用戶名：亞│書暨約定書├──────┼──┤
│    │        │太保險代理人│          │甲Ｚ○印文  │1枚 │
│    │        │公司        │          ├──────┼──┤
│    │        │            │          │亞太保險代理│1枚 │
│    │        │            │          │人公司甲Ｚ○│    │
│    │        │            │          │署名        │    │
│    │        │            ├─────┼──────┼──┤
│    │        │            │印鑑卡    │亞太保險代理│2枚 │
│    │        │            │          │人公司印文  │    │
│    │        │            │          ├──────┼──┤
│    │        │            │          │甲Ｚ○印文  │3枚 │
│    │        │            │          ├──────┼──┤
│    │        │            │          │亞太保險代理│1枚 │
│    │        │            │          │人公司甲Ｚ○│    │
│    │        │            │          │署名        │    │
├──┼────┼──────┼─────┼──────┼──┤
│ 11 │92年12月│開戶銀行：板│板信商業銀│甲Ｚ○印文  │4枚 │
│    │29日    │信商業銀行台│行存摺存款├──────┼──┤
│    │        │中分行      │開戶申請書│甲Ｚ○署名  │1枚 │
│    │        │冒用戶名：蔡├─────┼──────┼──┤
│    │        │振農        │板信商業銀│甲Ｚ○印文  │2枚 │
│    │        │            │行活期儲蓄├──────┼──┤
│    │        │            │存款印鑑卡│甲Ｚ○署名  │1枚 │
├──┼────┼──────┼─────┼──────┼──┤
│ 12 │92年12月│開戶銀行：同│板信商業銀│亞太保險代理│2枚 │
│    │29日    │上          │行存摺存款│人公司印文  │    │
│    │        │冒用戶名：亞│開戶申請書├──────┼──┤
│    │        │太保險代理人│          │甲Ｚ○印文  │2枚 │
│    │        │公司        │          ├──────┼──┤
│    │        │            │          │亞太保險代理│1枚 │
│    │        │            │          │人公司甲Ｚ○│    │
│    │        │            │          │署名        │    │
│    │        │            ├─────┼──────┼──┤
│    │        │            │板信商業銀│亞太保險代理│2枚 │
│    │        │            │行活存印鑑│人公司印文  │    │
│    │        │            │卡        ├──────┼──┤
│    │        │            │          │甲Ｚ○印文  │2枚 │
├──┼────┼──────┼─────┼──────┼──┤
│ 13 │92年12月│開戶銀行：聯│存款開戶總│甲Ｚ○印文  │4枚 │
│    │29日    │信商業銀行忠│約定書及確├──────┼──┤
│    │        │明分行（現為│認條款約定│甲Ｚ○署名  │2枚 │
│    │        │臺灣新光商業│書        │            │    │
│    │        │銀行向上分行│          │            │    │
│    │        │）          │          │            │    │
│    │        │冒用戶名：蔡│          │            │    │
│    │        │振農        │          │            │    │
├──┼────┼──────┼─────┼──────┼──┤
│ 14 │92年12月│開戶銀行：同│存款開戶總│亞太保險代理│3枚 │
│    │29日    │上          │約定書及確│人公司印文  │    │
│    │        │冒用戶名：亞│認條款約定├──────┼──┤
│    │        │太保險代理人│書        │甲Ｚ○印文  │3枚 │
│    │        │公司        │          ├──────┼──┤
│    │        │            │          │亞太保險代理│2枚 │
│    │        │            │          │人公司甲Ｚ○│    │
│    │        │            │          │署名        │    │
├──┼────┼──────┼─────┼──────┼──┤
│ 15 │92年12月│開戶銀行：遠│遠東國際商│甲Ｚ○印文  │3枚 │
│    │29日    │東國際商業銀│業銀行開戶├──────┼──┤
│    │        │行文心分行  │總約定書  │甲Ｚ○署名  │2枚 │
│    │        │冒用戶名：蔡├─────┼──────┼──┤
│    │        │振農        │遠東國際商│甲Ｚ○印文  │1枚 │
│    │        │            │業銀行印鑑│            │    │
│    │        │            │簡卡      │            │    │
├──┼────┼──────┼─────┼──────┼──┤
│ 16 │92年12月│開戶銀行：同│遠東國際商│亞太保險代理│1枚 │
│    │29日    │上          │業銀行開戶│人公司印文  │    │
│    │        │冒用戶名：亞│總約定書  ├──────┼──┤
│    │        │太保險代理人│          │甲Ｚ○印文  │1枚 │
│    │        │公司        │          ├──────┼──┤
│    │        │            │          │亞太保險代理│1枚 │
│    │        │            │          │人公司署名  │    │
│    │        │            │          ├──────┼──┤
│    │        │            │          │甲Ｚ○署名  │1枚 │
│    │        │            ├─────┼──────┼──┤
│    │        │            │印鑑卡    │亞太保險代理│2枚 │
│    │        │            │          │人公司印文  │    │
│    │        │            │          ├──────┼──┤
│    │        │            │          │甲Ｚ○印文  │2枚 │
│    │        │            │          ├──────┼──┤
│    │        │            │          │亞太保險代理│1枚 │
│    │        │            │          │人公司甲Ｚ○│    │
│    │        │            │          │署名        │    │
└──┴────┴──────┴─────┴──────┴──┘
 附表五：
┌──┬───────┬────────┬────┬─────┐
│編號│物　件　名　稱│　帳號或門號    │ 數　量 │備　　　註│
├──┼───────┼────────┼────┼─────┤
│ 1  │如附表一編號72│如附表一編號72  │ 25本   │係本案詐欺│
│    │至92所示之存摺│至92所示        │        │集團所收購│
│    │              │                │        │預備供本案│
│    │              │                │        │犯罪所用之│
│    │              │                │        │物        │
├──┼───────┼────────┼────┼─────┤
│ 2  │如附表一編號79│如附表一編號79  │ 12張   │同上      │
│    │、81至82、84、│、81至82、84、87│        │          │
│    │87至89、91至92│至89、91至92所示│        │          │
│    │所示之金融卡  │                │        │          │
│    │              │                │        │          │
├──┼───────┼────────┼────┼─────┤
│ 3  │萬泰銀行金融卡│000000000000    │ 1張    │同上      │
├──┼───────┼────────┼────┼─────┤
│ 4  │郵政儲金金融卡│0000000000000   │ 1張    │同上      │
├──┼───────┼────────┼────┼─────┤
│ 5  │富邦銀行金融卡│000000000000000 │ 1張    │同上      │
├──┼───────┼────────┼────┼─────┤
│ 6  │亞太商業銀行金│0000000000000   │ 1張    │同上      │
│    │融卡          │                │        │          │
├──┼───────┼────────┼────┼─────┤
│ 7  │中國國際商業銀│00000000000000  │ 1張    │同上      │
│    │行金融卡      │                │        │          │
├──┼───────┼────────┼────┼─────┤
│ 8  │國泰世華銀行金│000000000000    │ 1張    │同上      │
│    │融卡          │                │        │          │
├──┼───────┼────────┼────┼─────┤
│ 9  │同上          │000000000000    │ 1張    │同上      │
├──┼───────┼────────┼────┼─────┤
│10  │同上          │000000000000    │ 1張    │同上      │
├──┼───────┼────────┼────┼─────┤
│11  │NOKIA行動電話 │0000000000      │ 1支    │係被告吳明│
│    │              │                │        │憲所有供本│
│    │              │                │        │案常業詐欺│
│    │              │                │        │所用之物  │
├──┼───────┼────────┼────┼─────┤
│12  │同上          │0000000000      │ 1支    │同上      │
├──┼───────┼────────┼────┼─────┤
│13  │易付卡        │0000000000      │ 5張    │同上      │
│    │              │0000000000      │        │          │
│    │              │0000000000      │        │          │
│    │              │0000000000      │        │          │
│    │              │0000000000      │        │          │
├──┼───────┼────────┼────┼─────┤
│14  │黑色手提袋    │                │ 1個    │同上      │
└──┴───────┴────────┴────┴─────┘
附表六：
┌──┬───────┬────────┬────┬─────┐
│ 1  │變造之台中市政│                │ 1張    │係共犯「小│
│    │府營利事業登記│                │        │林」所有供│
│    │證            │                │        │本案事實四│
│    │              │                │        │犯罪所用之│
│    │              │                │        │物        │
├──┼───────┼────────┼────┼─────┤
│ 2  │變造之甲Ｚ○名│                │ 1張    │係被告胡從│
│    │義身分證上之「│                │        │金所有供本│
│    │胡從金」照片  │                │        │案事實四犯│
│    │              │                │        │罪所用之物│
├──┼───────┼────────┼────┼─────┤
│ 3  │偽刻之甲Ｚ○印│                │ 1顆    │          │
│    │章            │                │        │          │
├──┼───────┼────────┼────┼─────┤
│ 4  │偽刻之亞太保險│                │ 1顆    │          │
│    │代理人股份有限│                │        │          │
│    │公司印章      │                │        │          │
└──┴───────┴────────┴────┴─────┘
